台灣高等法院台中分院刑事判決　　　　　　　　　　九十年度上訴字第一八七六號
　　上　訴　人
　　即　被　告　丑○○
　　選任辯護人　洪松林
右上訴人因偽造文書等案件，不服臺灣台中地方法院八十九年度訴字第一一三一號中
華民國九十年八月二十四日第一審判決（起訴案號：臺灣台中地方法院檢察署八十八
年度偵字第一九九一二號、八十九年度偵字第一三二一０號），提起上訴，本院判決
如左：
      主  　文
原判決撤銷。
丑○○共同連續行使偽造私文書，足以生損害於公眾及他人，處有期徒刑肆年。扣案
如附表一編號２所示照片柒張；附表一編號４所示之「卯○○」、「癸○○」、「壬
○○」國民身分證上「林欣慧」照片各壹枚、「黃雲增」、「己○○」國民身分證上
「丑○○」照片各壹枚；如附表一編號５所示「陳志宗」富邦商業銀行（帳號000-00
-000000-0-00號）金融卡壹張；如附表一編號６所示「未○○」中國信託商業銀行（
帳號000-00-00000000號 ）存摺壹本、「陳志宗」富邦商業銀行（帳號000-00-00 帳
號0000-0-00號 ）存摺壹本；如附表一編號７所示之「各類所得扣繳暨扣繳憑單」拾
張；如附表一編號８所示之勞工保險卡貳張；如附表一編號９所示薪資明細表玖張、
薪資單張；如附表一編號１０所示之「員工職務證明書」張、「員工在職證明書」
壹張；如附表一編號所示之國民身分證影本壹疊；如附表一編號所示之「台灣大
哥大股份有限公司行動電話申請書」（客戶留存聯）貳張、「和信ON  LINE服務申請
表」壹張、「同意書」壹張；如附表一編號所示「吳建男」、「李重興」、「陳志
宗」、「蔡清華」、「趙台生」、「潘崇哲」、「陳信平」、「李杜峰」、「吳期河
」、「戴姿慧」之信用卡申請資料各壹份；如附表一編號所示信用卡申請資料所附
之「王惟森」、「徐茂鈞」、「吳溪泉」、「子○○」、「呂學炫」、「方士祈」國
民身分證影本各壹張；及如附表三編號２、７所示偽造之「呂易晃」、「謝慶文」、
「子○○」、「黃雲增」署押；如附表四編號所示偽造之「己○○」、「庚○○」署
押；如附表五所示偽造之「黃雲增」署押；如附表六所示偽造之「壬○○」署押；如
附表七所示偽造之「己○○」、「張否全」、「午○○」、「陳宗暘」署押；如附表
九編號１、２、３、４所示偽造之「申○」、「己○○」、「陳宗暘」署押；如附表
十編號１０、、、所示偽造之「未○○」、「陳志宗」、「己○○」、「壬○○
」署押；及如附表十一編號１所示提出於銀行之「菏商菏蘭銀行信用卡申請書」正本
上偽造之「李重興」署押壹枚、編號７所示提出於銀行之「安泰商業銀行信用卡申請
書」正本上、編號所示提出於銀行之「大安商業銀行信用卡申請書」正本上、編號
所示提出於銀行之「中華商業銀行信用卡申請書」正本上、編號所示提出於銀行
之「大眾商業銀行信用卡申請書」正本上、編號所示提出於銀行之「中國國際商業
銀行信用卡申請書」正本上分別偽造之「李重興」、「陳志宗」、「趙台生」、「戴
姿慧」、「蔡清華」、「李杜峰」署押、及「租賃契約」（以「陳志宗」名義租用台
中市○○區○○里○○○路二十六號二樓部分）上「陳志宗」署押（含指紋，一式二
份），均沒收。
      事    實
一、丑○○因缺錢花用，遂與林欣慧、年籍不詳綽號「小李」之成年男子（後二人，
    均尚未到案，檢察官另行偵辦中），共同基於偽造文書、意圖為自己不法利益之
    概括犯意之聯絡，先由丑○○租用台中市○○區○○里○○○路二十二號七樓，
    及以「陳志宗」之名義租用台中市○○區○○里○○○路二十六號二樓（詳如後
    述）為住處後，為下列行為：
  (一)於民國（下同）八十八年間，明知桃園地區不詳之地下錢莊之不詳成年人，或在
    台中市○○路、大雅路口附近路邊之不詳成年人，所交付之「庚○○」、「申○
    」、「寅○○」、「黃雲增」、「丙○○」、「子○○」、「甲○○」、「陳宗
    暘」、「丁○○」、「巳○○」、「卯○○」、「未○○」、「癸○○」、「己
    ○○」、「壬○○」等十五人之國民身分證（詳如附表一編號４及附表二編號２
    至所示）或印章（如附表一編號１所示）、及「丙○○」、「林國峰」、「林
    玉宏」、「黃承源」、「許麗芬」、「庚○○」、「辰○○」（原有二本，其中
    彰化商業銀行城東分行之存摺、金融卡販賣予王伯仁、陳振堂二人，扣於原審法
    院八十九年度訴字第一八六五號卷內）、「吳建男」、「癸○○」（二本）、「
    劉益瑞」等十人之存摺、金融卡或印章等物（詳如附表一編號５、６、附表十編
    號１、３、４、６、７、８、、、、、所示），及如附表一編號１所
    示之「玉湖有限公司」、「吳文堂」等印章，及「黃靜如」、「楊明朗」、「徐
    茂鈞」、「陳炫銘」、「黃淑英」、「曾永興」、「黃佩姍」、「李玄貴」、「
    吳漢書」、「黃秀菊」、「張世昌」、「林國順」、「吳和明」、「李天娟」、
    「李天正」、「陳志宗」、「呂易晃」等人之國民身分證影本（如附表一編號
    所示），係來路不明之贓物，竟基於故買贓物之犯意，以新台幣（下同）一千至
    五千元不等之價格買受上開國民身分證、存摺、印章、金融卡而故買贓物，而林
    欣慧亦交付來路不明之「洪海鈐」、「溫傳」二人之存摺、金融卡（如附表一編
    號５、６、附表十編號、所示）予丑○○；
  (二)丑○○在取得上開國民身分證及國民身分證影本後，將其中卯○○、癸○○、壬
    ○○、黃雲增、己○○等人之國民身分證，在上開住所，以去光水將國民身分證
    上之膠膜分開，其中卯○○、癸○○、壬○○等三人換貼林欣慧之照片，其中黃
    雲增、己○○等二人換貼自己之照片，而加以變造，而將「未○○」國民身分證
    、及「陳志宗」國民身分證影本影印後，再將自己照片換貼後，予以影印，足以
    生損害卯○○、癸○○、壬○○、黃雲增、己○○、未○○、陳志宗等人及戶政
    機關對國民身分證之管理之正確性（如附表一編號４、、附表二編號７、８、
    ９、、、所示）；
  (三)嗣丑○○：
    （１）持前開貼有自己照片「未○○」之國民身分證影本，及買受而來之「未○
        ○」印章，於八十八年七月二十七日，至台中市○○路○段八七五號中國信
        託商業銀行文心分行，在：「中國信託商業銀行存款相關服務性申請/約
        定書」上「存戶申請人姓名」欄偽造「未○○」之署押一枚、並蓋用「未○
        ○」之印文一枚、「印鑑卡」上「戶名」欄偽造「未○○」之署押一枚、
        並蓋用「未○○」之印文二枚、「中國信託商業銀行金融卡領取憑條暨啟
        用登錄申請書語音、電子銀行業務密碼函領取憑條」上「申請人」欄偽造「
        未○○」之署押一枚，而偽造上開私文書，並據提出行使於中國信託商業銀
        行文心分行，而由該行發給存摺、金融卡，足以生損害於未○○、中國信託
        商業銀行（詳如附表十編號１０所示，僅扣得存摺，如附表一編號６所示）；
    （２）持前開貼有自己照片「己○○」之國民身分證，及買受而來之「己○○」
        印章，(甲)於八十八年九月三日，至台中市○○路五十號中國信託商業銀行台
        中分行（公訴人起訴書附表載為「中國商業銀行台中分行」），在：「中
        國信託商業銀行存款相關服務性申請/約定書」上「存戶申請人姓名」欄偽
        造「己○○」之署押一枚、並蓋用「己○○」之印文一枚、「印鑑卡」上
        「戶名」欄偽造「己○○」之署押一枚、並蓋用「己○○」之印文二枚，而
        偽造上開私文書，並據提出行使於中國信託商業銀行台中分行，而由該行發
        給存摺、金融卡，足以生損害於己○○、中國信託商業銀行，丑○○取得存
        摺、金融卡後，即以七千元之價格賣予不詳年籍、姓名之成年人（詳如附表
        十編號所示）；(乙)於八十八年九月八日，至台中市○區○○○路三段十八
        號「天天通電訊有限公司」，在：「台灣大哥大股份有限公司行動電話申
        請書」上「客戶欄」偽造「己○○」之署押一枚、「同意書」上「立同意
        書人欄」偽造「己○○」署押一枚，而偽造上開私文書，並據以提出於「天
        天通電訊有限公司」之人員，利用不知情之該公司人員，向台灣大哥大股份
        有限公司申請「0000000000」號行動電話門號（公訴人起訴書誤載為「
        0000000000」），而由台灣大哥股份有限公司核給該行動電話門號予丑○○
        使用，丑○○取得該電話門號後，即以三、四千元之價格賣予不詳年籍名之
        人使用，嗣該行動電話共欠費一萬零五百十六元，至此台灣大哥大股份有限
        公司始知受騙，而足以生損害於「己○○」、台灣大哥大股份有限公司（詳
        如附表七編號１所示）；(丙)於八十八年九月八日，至中華電信股份有限公司
        （下稱中華電信公司）南台中營運處，在「多功能受話方付費電話租用申請
        書」上「用戶簽章」欄蓋用「己○○」之印文一枚後，而偽造上開私文書，
        並據以提出行使於中華電信公司南台中營運處，申請租用「000-000000」號
        受話方付費電話門號，致使中華電信公司南台中營運處陷於錯誤，誤認丑○
        ○即為己○○本人，而為丑○○安裝「000-000000」電話門號，丑○○於取
        得該電話門號後，以一萬元之代價賣予不詳姓名之人使用，而該「
        000-000000」電話門號因欠費而遭中華電信公司終止服務（經以保證金五千
        元充銷後，尚欠二千一百八十五元），至此中華電信公司始知受編，而足以
        生損害於「己○○」、中華電信公司（如附表四編號１所示）；(丁)於於八十
        八年九月六日，透過茂升實業有限公司，以「己○○」名義，在「和信ON
        LINE服務申請表」上「申請人簽章欄」偽造「己○○」之署押一枚，而偽造
        上開私文書後，並檢附換貼自己照片之「己○○」國民身分證影本，利用不
        知情之茂升實業有限公司人員，向和信電訊股份有限公司申請行動電話門號
        ，致使和信電訊股份有限公司陷於錯誤，誤認丑○○即為己○○本人，而予
        核給「0000000000」行動電話門號予丑○○供其使用（帳單地址係在台中市
        北屯區○○○路二十六號二樓），而丑○○取得行動電話門號後，即以三、
        四千元之代價轉賣予不詳年籍、姓名之成年人使用，嗣該行動電話門號共欠
        費四千二百五十五元，至此和信電訊股份有限公司始知受騙，而足以生損害
        於「己○○」、和信電訊股份有限公司，（詳如附表九編號４所示）；
    （３）持「陳志宗」之國民身分證影本，及買受而來之「陳志宗」印章，(甲)於八
        十八年間，偽以「陳志宗」之名義，向不知情之陳淑惠租用台中市○○○路
        二十六號二樓住處，並在租賃契約上（一式二份）偽造「陳志宗」之署押各
        一枚、及蓋用指紋各一枚，而偽造該私文書，並據以將其中一份交付予陳淑
        惠收執，足以生損害於「陳志宗」、陳淑惠；(乙)於八十八年六月七日，至台
        中市○○路○段三三三號富邦商業銀行北台中分行，在「富邦商業銀行存
        款戶開戶申請書暨約定書」上「立約定書人存戶」欄偽造「陳志宗」之署押
        一枚、並蓋用「陳志宗」之印文一枚、「印鑑卡」上「客戶」欄偽造「陳
        志宗」之署押一枚、並蓋用「陳志宗」之印文二枚，而偽造上開私文書，並
        據提出行使於富邦商業銀行北台中分行，而由該行發給存摺、金融卡，足以
        生損害於「陳志宗」、富邦商業銀行（詳如附表十編號所示）；
    （４）持前開貼有自己照片「黃雲增」之國民身分證影本，及買受而來之「黃雲
        增」印章，(甲)於八十八年八月六日，至台中市○○路八十六號台灣中區郵政
        管理局，在「專用信箱租用申請書」上「申請人姓名」欄蓋用「黃雲增」之
        署押一枚、並蓋用「黃雲增」印文一枚，而偽造上開私文書後，並據以提出
        行使於台灣中區郵政管理局，申請第「000-00000」號專用信箱使用，足以
        生損害於「黃雲增」、及台灣中區郵政管理局（如附表五所示）；
    （５）持「子○○」之國民身分證、及前開貼有自己照片「黃雲增」之國民身分
        證影本，及買受而來之「子○○」、「黃雲增」印章，於八十八年八月十二
        日，至中華電信公司北台中營運處，假冒「子○○」委請「黃雲增」為代理
        人之名義，在三紙「市內電話裝申請書」上「委託人」欄偽造「子○○」之
        署押各一枚、「代理人」欄偽造「黃雲增」之署押各二枚、並蓋用「子○○
        」印文各二枚、「黃雲增」之印文各二枚，而偽造上開私文書後，並據以提
        出行使於中華電信公司北台中營運處，致使中華電信公司北台中營運處陷於
        錯誤，誤認丑○○即為子○○、黃雲增本人，而為丑○○安裝「000-0000」
        、「000-0000」、「000-0000」電話門號供其使用，而該「000-0000」、「
        000-0000」、「000-0000」電話門號因欠費而遭中華電信公司拆機（分別欠
        費二千三百六十二元、三千五百五十二元、一千八百九十九元），至此中華
        電信公司始知受編，足以生損害於子○○、黃雲增及中華電信公司（如附表
        三編號７所示）；
    （６）持「庚○○」之國民身分證、及前開貼有自己照片「黃雲增」之國民身分
        證影本，及買受而來之「庚○○」印章，於八十八年八月二十七日，至中華
        電信公司南台中營運處，假冒「庚○○」委請「黃雲增」為代理人之名義，
        在五紙「市內電話業務申請書」上「代理人」欄偽造「黃雲增」之署押各一
        枚、「新客戶簽章」欄蓋用「庚○○」之印文各一枚，而偽造上開私文書後
        ，並據以提出行使於中華電信公司南台中營運處，致使中華電信公司南台中
        營運處陷於錯誤，誤認丑○○即為庚○○、黃雲增本人，而為丑○○安裝「
        000-0000」、「00 0-0000」、「000-0000」、「000-0000」、「000-0000
        」電話門號供其使用，而該「000-0000」、「000-0000」、「000-0000」、
        「000-0000」、「00 0-0000」電話門號因欠費而遭中華電信公司拆機（共
        欠費七百七十元），至此中華電信公司始知受編，足以生損害於「庚○○」
        、「黃雲增」及中華電信公司（如附表四編號２所示）；
    （７）由綽號「小李」之成年男子，持「呂易晃」、「謝慶文」之國民身分證影
        本，及買受而來之「呂易晃」印章，於八十八年六月十五日，至中華電信公
        司北台中營運處，假冒「呂易晃」委請「謝慶文」為代理人之名義，在五紙
        「市內電話業務申請書」上「代理人」欄偽造「謝慶文」之署押共九枚、「
        新客戶簽章」欄蓋用「呂易晃」之印文共九枚，而偽造上開私文書後，並據
        以提出行使於中華電信公司北台中營運處，致使中華電信公司南台中營運處
        陷於錯誤，誤認「小李」即為呂易晃、謝慶文本人，而為「小李」安裝「00
        0-0000」、「000-0000」、「000-0000」、「000-0000」、「000-0000」電
        話門號供其使用（安裝地點均係在台中市北屯區○○○路二十六號二樓），
        而該「000-0000」、「000- 0000」、「000-0000」、「000-0000」、「000
        -0000」 電話門號因欠費而遭中華電信公司拆機（分別欠費一千三百二十八
        元、一萬七千六百零二元、一萬六千五百三十八元、四千零二十四元、一千
        九百二十五元），至此中華電信公司始知受編，足以生損害於「呂易晃」、
        「謝慶文」及中華電信公司（如附表三編號２所示）；
    （８）明知其無意支付費用而於八十八年四月三十日，至中華電信公司北台中營
        運處，以自己之名義，向中華電信公司北台中營運處申請市內電話使用，致
        使中華電信公司北台中營運處陷於錯誤，誤認丑○○有付款之能力，而為之
        安裝「000-0000」電話門號供其使用（安裝地點係在台中市北屯區○○○路
        二十二號七樓），而該「000-0000」電話門號因欠費而遭中華電信公司拆機
        （欠費八千二百三十八元），至此中華電信公司始知受騙（如附表三編號３
        所示）；
    （９）於八十八年八月十八日，透過聯強電信聯盟信怡國際有限公司，以「壬○
        ○」名義，在「遠傳通路專用行動電話申請書」上「客戶親簽欄」偽造「壬
        ○○」之署押一枚，而偽造上開私文書後，利用不知情之聯強電信聯盟信怡
        國際有限公司人員，向遠傳電信股份有限公司申請行動電話門號，致使遠傳
        電信股份有限公司陷於錯誤，誤認丑○○即為壬○○本人，而予以核給「00
        00000000」門號予丑○○供其使用（帳單投遞地點係在台中市北屯區○○○
        路二十六號二樓），而丑○○取得行動電話門號後，即以三、四千元之代價
        轉賣予不詳姓名之人使用，而該行動電話門號因欠費而遭遠傳電信股份有限
        公司於八十九年三月一日停機（欠費三千七百四十九元），至此遠傳電信股
        份有限公司始知受編，足以生損害於「壬○○」、遠傳電信股份有限公司（
        如附表六編號１所示）；
    （１０）於八十八年八月十六日，透過信怡國際有限公司，以「午○○」名義，在
        「台灣大哥大股份有限公司行動電話服務申請書」上「客戶欄」偽造「午
        ○○」之署押一枚、「同意書」上「立同意書人欄」偽造「午○○」之署
        押一枚，而偽造上開私文書後，利用不知情之信怡國際有限公司人員，向台
        灣大哥大股份有限公司申請行動電話門號，致使台灣大哥大股份有限公司陷
        於錯誤，而予核給「0000000000」門號予丑○○（帳單地址係在台中市○○
        ○路○段六六八號三樓），丑○○取得行動電話門號後，即以二千五百元之
        代價轉賣予王伯仁、陳振堂二人（業經原審九十年六月十九日以八十九年度
        訴字第一八六五號分別判處有期徒刑一年十月、一年六月）使用，而該行動
        電話門號於八十八年九月十五日因欠費二萬五千零七十八元遭拆機，至此台
        灣大哥大股份有限公司始知受騙，足以生損於「午○○」、台灣大哥大股份
        有限公司；而王伯仁、陳振堂二人即以上開行動電話門號撥打辛○○（被害
        人，共一百零二人）等人電話，從事恐嚇取財之用（如附表七編號３所示）
        ；
    （）於八十八年八月十六日，透過信怡國際有限公司，以「張杏全」名義，在
        「台灣大哥大股份有限公司行動電話服務申請書」上「客戶欄」偽造「張
        否全」之署押一枚、「同意書」上「立同意書人欄」偽造「張杏全」之署
        押一枚，而偽造上開私文書後，利用不知情之信怡國際有限公司人員，向台
        灣大哥大股份有限公司申請行動電話門號（預付卡門號，內含三百元通話費
        ，用完後可購買補充卡補充通話金額），足以生損害於「張杏全」、台灣大
        哥大股份有限公司，嗣台灣大哥大股份有限公司則予以核給「0000000000」
        門號交予丑○○使用（帳單地址係在台中市○○○路二三八號十五樓），丑
        ○○取得行動電話門號後，即以三、四千元之代價轉賣予不詳姓名之人使用
        ，而該行動電話門號於八十八年九月四日退租（如附表七編號２所示）；
    （）於八十八年七月十五日，透過銓瀛通信行，以「申○」名義，在「和信ON
        LINE服務申請表」上「申請人簽章欄」偽造「申○」之署押一枚，而偽造上
        開私文書後，利用不知情之銓瀛通信行人員，向和信電訊股份有限公司申請
        行動電話門號，致使和信電訊股份有限公司陷於錯誤，而予核給「
        0000000000」門號交予丑○○使用（帳單地址係在台中市○○路二０六號）
        ，丑○○取得行動電話門號後，即以二千五百元之代價轉賣予王伯仁、陳振
        堂二人使用，而該行動電話於八十八年九月六日共欠費二萬八千一百七十九
        元，致此和信電訊股份有限公司始知受騙，足以生損害於「申○」、和信電
        訊股份有限公司；而王伯仁、陳振堂二人即以上開行動電話門號撥打辛○○
        （被害人，共一百零二人）等人電話，從事恐嚇取財之用（詳如附表九編號
        １所示）；
    （）冒用陳宗暘之名義，(甲)於八十八年九月六日，檢附「陳宗暘」之國民身分
        證影本，透過天天通電訊有限公司，以「陳宗暘」名義，在「台灣大哥大股
        份有限公司行動電話服務申請書」上「客戶欄」偽造「陳宗暘」之署押一枚
        、「同意書」上「立同意書人欄」偽造「陳宗暘」之署押一枚，而偽造上
        開私文書後，利用不知情之天天通電訊有限公司人員，向台灣大哥大股份有
        限公司申請行動電話門號（預付卡門號，內含三百元通話費，用完後可購買
        補充卡補充通話金額），足以生損害於「陳宗暘」、台灣大哥大股份有限公
        司，嗣台灣大哥大股份有限公司予以核給「0000000000」門號予丑○○供其
        使用（帳單地址係在台中市○○○路二六號二樓），而丑○○取得行動電話
        門號後，即以三、四千元之代價轉賣予不詳姓名之人使用，而該行動電話於
        八十八年十月三十一日退租（如附表七編號６所示）；(乙)於八十八年九月八
        日，檢附「陳宗暘」之國民身分證影本，透過凱倫通信有限公司，以「陳宗
        暘」名義，在「台灣大哥大股份有限公司行動電話服務申請書」上「客戶欄
        」偽造「陳宗暘」之署押一枚、「同意書」上「立同意書人欄」偽造「陳
        宗暘」之署押一枚，而偽造上開私文書後，利用不知情之凱倫通信有限公司
        人員，向台灣大哥大股份有限公司申請行動電話門號（預付卡門號，內含三
        百元通話費，用完後可購買補充卡補充通話金額），足以生損害於「陳宗暘
        」、台灣大哥大股份有限公司，嗣台灣大哥大股份有限公司予以核給「0000
        000000」號予丑○○供其使用（帳單地址係在台中市○○○路二六號二樓）
        ，而丑○○取得行動電話門號後，即以三、四千元之代價轉賣予不詳姓名之
        人使用，而該行動電話於八十八年十月三十一日退租（如附表七編號４所示
        ）；(丙)於八十八年九月八日，檢附「陳宗暘」之國民身分證影本，透過凱倫
        通信有限公司，以「陳宗暘」名義，在「台灣大哥大股份有限公司行動電話
        服務申請書」上「客戶欄」偽造「陳宗暘」之署押一枚、「同意書」上「
        立同意書人欄」偽造「陳宗暘」之署押一枚，而偽造上開私文書後，利用不
        知情之凱倫通信有限公司人員，向台灣大哥大股份有限公司申請行動電話門
        號（預付卡門號，內含三百元通話費，用完後可購買補充卡補充通話金額）
        ，足以生損害於「陳宗暘」、台灣大哥大股份有限公司，嗣台灣大哥大股份
        有限公司而予以核給「0000000000」門號予丑○○供其使用（帳單地址係在
        台中市○○○路二六號二樓），而丑○○取得行動電話門號後，即以三、四
        千元之代價轉賣予不詳姓名之人使用，而該行動電話於八十八年十月三十一
        日退租（如附表七編號５所示）；(丁)於八十八年九月六日，檢附陳宗暘國民
        身分證影本、及前開貼有自己照片之「己○○」國民身分證影本，透過茂升
        實業有限公司，以「陳宗暘」名義，在 「和信ON LINE服務申請表」上「申
   請人簽章欄」偽造「陳宗暘」之署押一枚、「委託代辦人簽章欄」偽造「己
        ○○」之署押一枚，而偽造上開私文書後，利用不知情之茂升實業有限公司
        人員，向和信電訊股份有限公司申請行動電話，致使和信電訊股份有限公司
        陷於錯誤，誤認丑○○即為陳宗暘本人，而予核給「0000000000」號予丑○
        ○供其使用（帳單地址係在台中市○○○路二六號二樓），而丑○○取得行
        動電話門號後，即以二千五百元之代價轉賣予不詳姓名之人使用，而該行動
        電話尚欠費五千零四十三元（原積欠三萬零三百三十四元部已出帳），至此
        和信電訊股份有限公司始知受騙，並足以生損害於「陳宗暘」、和信電訊股
        份有限公司（詳如附表九編號２所示）；
    （）夥同林欣慧，共同持前開貼有「林欣慧」照片之「壬○○」之國民身分證
        影本，及買受而來之「壬○○」印章，於八十八年七月二十七日至台中市○
        ○區○○路四段八七五號中國信託商業銀行文心分行，由林欣慧在「中國
        信託商業銀行存款相關服務性申請/約定書」 上「存戶申請人姓名」欄偽造
        「壬○○」之署押一枚、並蓋用「壬○○」之印文一枚、在轉出帳號「存戶
        簽章欄」蓋用「壬○○」之印文一枚、在轉入帳號「存戶簽章欄」蓋用「壬
        ○○」之印文一枚、語音服務欄蓋用「壬○○」之印文一枚、「印鑑卡」
        上「戶名」欄偽造「壬○○」之署押一枚、並蓋用「壬○○」之印文二枚，
        而偽造上開私文書，並據提出行使於中國信託商業銀行文心分行，而由該行
        發給存摺、金融卡，足以生損害於「壬○○」、中國信託商業銀行（詳如附
        表十編號所示）；
    （）夥同林欣慧，或由丑○○自己，或由林欣慧先行偽造，(1)如附表一編號７
        所示之午○○、張弘文、江惠珠、楊淑燕、吳智成、吳建男、余榮明等人分
        別在「鑫時代企業有限公司」（負責人張明選）、「和益電子有限公司」（
        負責人王茂益）、「立方機械股份有限公司」（負責人鄧吉焜）、「贊暉實
        業股份有限公司」（負責人丁水順）、「欣禹實業有限公司」（負責人陳王
        治）、「允常企業有限公司」（負責人詹明瑞）任職之八十七年度各類所得
        扣繳暨扣繳憑單、及如附表十一編號１、７、、、、所示李重興、
        陳志宗、趙台生、戴姿慧、蔡清華、李杜峰等人在「欣禹實業有限公司」任
     職之八十七年度各類所得扣繳暨扣繳憑單，足以生損害於午○○、張弘文、
        江惠珠、楊淑燕、吳智成、吳建男、余榮明、李重興、陳志宗、趙台生、戴
        姿慧、蔡清華、李杜峰、「鑫時代企業有限公司」（負責人張明選）、「和
        益電子有限公司」（負責人王茂益）、「立方機械股份有限公司」（負責人
        鄧吉焜）、「贊暉實業股份有限公司」（負責人丁水順）、「欣禹實業有限
        公司」（負責人陳王治）、「允常企業有限公司」（負責人詹明瑞）等人；
        (2)如附表一編號８所示之顏惠英、王乃姬等人之由勞工保險局製發之勞工保
        險卡（詳如附表十三所示），足以生損害於勞工保險局、投保單位及顏惠英
        、王乃姬；(3)如附表一編號９所示之吳期河、午○○（僅午○○載明鑫時代
        企業有限公司）、張弘文、楊淑燕等人之薪資明細表、薪資單（詳如附表十
        二所示），足以生損害於吳期河、午○○、張弘文、楊淑燕及鑫時代企業有
        限公司；(4)如附表一編號１０所示之張弘文、楊淑燕、午○○等人分別在和益
        電子有限公司、贊暉實業股份有限公司、鑫時代企業有限公司服務之員工職
        務證明書、員工在職證明書（均詳如附表十二所示），足以生損害於張弘文
        、楊淑燕、午○○、和益電子有限公司、贊暉實業股份有限公司、鑫時代企
        業有限公司，嗣或由林欣慧，或由丑○○自己，填寫如附表一編號所示之
        個人資料後，再由林欣慧填寫各銀行之信用卡申請書，向各銀行提出申請或
        準備提出申請信用卡使用，其情形如下：
      在荷商荷蘭銀行信用卡申請書上之「正卡申請人簽名欄」偽造「李重興」之
        署押一枚，檢附「李重興」之個人資料，而偽造上開私文書，足以生損害於
        「李重興」，嗣於八十七年四月十六日提出行使，向荷商荷蘭銀行申請信用
        卡，惟因資格不符，荷商荷蘭銀行並未核發信用卡，致未得逞（詳如附表十
        一編號１所示）；
      在慶豐商業銀行信用卡申請書上之填寫「陳信平」之個人資料，並在「正卡
        申請人親自中文正楷簽名欄」偽造「陳信平」之署押一枚後，而偽造上開私
        文書，足以生損害於「陳信平」，惟並未提出於慶豐商業銀行（詳如附表十
        一編號４所示）；
      在安泰商業銀行信用卡申請書上之「正卡申請人簽名欄」偽造「陳志宗」之
        署押一枚，檢附「陳志宗」之個人資料，而偽造上開私文書，足以生損害於
        「陳志宗」，嗣於八十八年八月二十七日提出行使，向安泰商業銀行申請信
        用卡，惟因附件資料不實，經安泰商業銀行照會後退回其申請，安泰商業銀
        行並未核發信用卡，致未得逞（詳如附表十一編號７所示）；
      在慶豐商業銀行信用卡申請書上之填寫「吳期河」之個人資料，並在「申請
        人親簽欄」偽造「吳期河」之署押一枚、及在同意轉為申請普卡「申請人親
        簽欄」偽造「吳期河」署押一枚後，而偽造上開私文書，足以生損害於「吳
        期河」，惟並未提出於聯邦商業銀行（詳如附表十一編號１０所示）；
      在大安商業銀行信用卡申請書上之「正卡申請人親筆簽名欄」偽造「趙台生
        」之署押一枚，而偽造上開私文書後，檢附「趙台生」之國民身分證影本及
        偽造之「趙台生」在「欣禹實業有限公司」服務之「八十七年度各類所得扣
        繳暨免扣繳憑單」各一紙，足以生損害於「趙台生」、欣禹實業有限公司，
        嗣於八十八年八月二十六日提出行使，向大安商業銀行申請信用卡，惟大安
        商業銀行並未核發信用卡，致未得逞（詳如附表十一編號所示）；
      在中華商業銀行信用卡申請書上之「正卡申請人簽名欄」偽造「戴姿慧」之
        署押一枚，而偽造上開私文書後，檢附「戴姿慧」之國民身分證影本及偽造
        之「戴姿慧」在「欣禹實業有限公司」服務之「八十七年度各類所得扣繳暨
        免扣繳憑單」各一紙，足以生損害於「戴姿慧」、欣禹實業有限公司，嗣於
        八十八年八月二十一日提出行使，向中華商業銀行申請信用卡，致使中華商
        業銀行誤林欣慧即為戴姿慧本人，而核發信用卡予林欣慧。嗣林欣慧隨即於
        八十八年八月二十九日，持該信用卡至台中廣三崇光百貨等處商店刷卡消費
        十二筆，並在該十二筆消費之簽帳單上偽造「戴姿慧」之署押，致使廣三崇
        光百貨等商店陷於錯誤，誤以為林欣慧即為戴姿慧本人，而將林欣慧所消費
        之商品交付予林欣慧（十二筆金額為三萬千五百四十三元，目前尚欠款項共
        計四萬一千四百九十元），並足以使「戴姿慧」被誤認為真正消費者，而遭
        中華商業銀行追償消費款，使中華商業銀行無法追償消費款，而生損害於「
        戴姿慧」、廣三崇光百貨等商店、中華商業銀行，（詳如附表十一編號所
        示）；
      在大眾商業銀行信用卡申請書上之「您（正卡申請人）的簽名欄」偽造「蔡
        清華」之署押一枚，而偽造上開私文書後，檢附「蔡清華」之國民身分證影
        本及偽造之「蔡清華」在「欣禹實業有限公司」服務之「八十七年度各類所
        得扣繳暨免扣繳憑單」各一紙，足以生損害於「蔡清華」，嗣於八十八年八
        月十三日提出行使，向大眾商業銀行申請信用卡，惟大眾商業銀行審核後未
        予核發信用卡，致未得逞（詳如附表十一編號所示）；
      在泛亞商業銀行信用卡申請書上之填寫「潘重哲」之個人資料後（所附國民
        身分證影本為「潘崇哲」），在申請書上「正卡申請人欄」偽造「潘重哲」
        署押一枚，惟並未提出於泛亞商業銀行（詳如附表十一編號所示）；
      在中國國際商業銀行信用卡申請書上之「正卡申請人親簽欄」偽造「李杜峰
        」之署押一枚，而偽造上開私文書後，檢附「李杜峰」之國民身分證影本及
        偽造之「李杜峰」在「欣禹實業有限公司」服務之「八十七年度各類所得扣
        繳暨免扣繳憑單」各一紙，足以生損害於「李杜峰」，嗣於八十八年八月間
        提出行使，向中國國際商業銀行申請信用卡，惟中國國際商業銀行審核後未
        予核發信用卡，致未得逞（詳如附表十一編號所示）；
      在玉山商業銀行信用卡申請書上之「正卡申請人簽名欄」偽造「吳建男」之
        署押一枚，而偽造上開私文書後，足以生損害於「吳建男」，惟林欣慧並未
        提出向玉山商業銀行申請（詳如附表十一編號所示）；
  (四)丑○○在取得前開金融機構所核發，或買受（故買贓物），或林欣慧所交付之存
    摺、金融卡，及電信公司所核發之市內電話（含受話方付費電話）、行動電話門
    號後，在自由時報分類廣告上刊登「售存摺附印鑑，另供行動門號※誠信0000
    000000」之廣告，且明知依上開廣告前來購買存摺、金融卡，及行動電話門號之
    不詳姓名成年人，均係無意繳付行動電話通信費之用，竟仍將存摺、金融卡，及
    市內電話、行動電話門號賣予不詳姓名之成年人｛銀行存摺（含金融卡）每份賣
    五、六千元，郵局存摺（含金融卡）每份賣一萬二千元｝。(1)其中丑○○將台灣
    大哥大股份有限公司核給之「0000000000」門號、和信電信股份有限公司核給之
    「0000000000」門號、及彰化商業銀行城東分行「辰○○（帳號000-0000
    -00-000000-00）原審法院八十九年度訴字第一八六五號刑事判決，誤載為
    0000000000號」存摺、金融卡（如附表十編號所示），以一萬二千元之價格賣
    予王伯仁、陳振堂二人｛此部分即公訴人併案之八十九年度偵字第一三二一０號
    （含八十八年度偵字第二二四二五號偵查卷）｝，而王伯仁、陳振堂二人在取得
    該行動電話門號、存摺、金融卡等物後，即利用為撥打被害人電話，恐嚇被害人
    ，且要求被害人將款項匯入存摺帳號之方式恐嚇取財（無積極證據證明丑○○對
    此行為有具體認知而以幫助故意出售上開門號），並免費撥打電話以供自己聯絡
    通信之用｛台灣大哥大股份有限公司「0000000000」門號共積欠二萬五千零七十
    八元（如附表七編號３所示）、和信電信股份有限公司「0000000000」門號共積
    欠二萬八千一百七十九元（如附表九編號１所示）｝；(2)將以「己○○」名義，
    向台灣大哥大股份有限公司申請之「0000000000」門號（詳如附表七編號１所示
    ），以三、四千元之代價轉賣予不詳年籍、姓名之成年人使用，而該行動電話門
    號共欠費一萬零五百十六元；(3)將以「己○○」名義向中華電信公司申請之多功
    能受話方付費電話「000-00 0000」門號（如附表四編號１所示），以一萬元之
    代價賣予不詳年籍姓名之成年人使用，而該門號總計欠費七千一百八十五元，經
 以保證金五千元充銷後，尚欠二千一百八十五元；(4)將以「己○○」名義，向和
    信電訊股份有限公司申請之「0000000000」門號（詳如附表九編號４所示），以
    三、四千元之代價轉賣予不詳年籍、姓名之成年人使用，而該行動電話門號共欠
    費四千二百五十五元；(5)將以「壬○○」名義，向遠傳電信股份有限公司申請之
    「0000000000」門號（詳如附表六編號１所示），以三、四千元之代價轉賣予不
    詳年籍、姓名之成年人使用，而該行動電話門號共欠費三千七百四十九元；(6)將
    以「陳宗暘」名義，向和信電訊股份有限公司申請之「0000000000」門號（詳如
    附表九編號２所示），以三、四千元之代價轉賣予不詳年籍、姓名之成年人使用
    ，而該行動電話門號共欠費五千零四十三元；｛其餘丑○○，或林欣慧申請所取
    得未扣案之存摺（如附表十編號所示「己○○」中國信託商業銀行存摺）、（
    如附表十編號所示「壬○○」中國信託商業銀行存摺），及申請之行動電話門
    號（如附表七編號２、４、５、６所示之台灣大哥大股份有限公司門號），因無
    買受人犯罪資料，或係預付卡撥打電話，若未買補充卡補充通話金額，則無法通
    話，尚難認為係幫助，詳如後述｝。
 (五)嗣於八十八年九月九日下午三時許，為警方持台灣台中地方法院檢察署檢察官核
    發之搜索票（搜索關於刮刮樂詐欺案相關證物），至台中市○○○路二十二號七
    樓搜索時，當場查獲丑○○，並查獲如附表一所示之物品扣案，始查知上情。
二、案經台中縣警察局烏日分局移送台灣台中地方法院檢察署檢察官偵查起訴，及內
    政部警政署刑事警察局移送台灣台中地方法院檢察署，經檢察官自動檢舉移送本
    院併案審理。
      理  　由
一、本院查：
    (一)如事實欄一、(一)所示之事實，業據被告於警、偵訊、本院及本院審理時坦承不
      諱（一九九一二號偵卷六十三、六十四頁，原審卷I十三頁），並有如附表一
      編號４、５、６、所示之物品扣案足資佐證。
    (二)如事實欄一、(二)所示之事實，業據被告於警、偵訊、原審及本院審理時坦承不
      諱（一九九一二號偵卷七頁、六十三頁，原審卷I十三頁、三六九頁），並有
      如附表一編號４、所示之物品扣案足資佐證。
    (三)如事實欄一、(三)（１）所示之事實，業據被告於警、偵訊、原審及本院審理時
      坦承不諱，並有如附表一編號６所示「未○○」存摺一本扣案足資佐證，且有
      如附表十編號１０所示中國信託商業銀行文心分行函覆之資料附卷可稽。
    (四)如事實欄一、(三)（２）所示之事實，業據被告於警、偵訊及本院審理時，坦承
      不諱（一九九一二號偵卷六十四頁，原審卷I十四頁），並有如附表一編號４
      所示經換貼被告照片變造之「己○○」國民身分證一張、附表一編號所示「
      己○○」申請書（客戶留存聯）一張、附表一編號所示之「000-000000」
      號收據一張扣案足資佐證，且有附表十編號、附表七編號１、附表四編號１
      、附表九編號４所示中國信託商業銀行台中分行、台灣大哥大股份有限公司、
      中華電信公司台灣南台中營運處、和信電訊股份有限公司函覆之資料附卷可稽
      。
    (五)如事實欄一、(三)（３）所示之事實，業據被告於原審審理時坦承不諱（原審卷
      I三七五頁、原審卷II六八八頁），其於九十年八月十日原審審判時供稱：「
      （問：后庄北路由何人出面承租？）我有簽名蓋章，我簽陳志宗的名字還有蓋
      手印，當時我拿陳志宗的身分證給他看，他看一看就還給我了」等語，並有如
      附表一編號５所示「陳志宗」金融卡一張、附表一編號６所示「陳志宗」存摺
      一本扣案足資佐證，且有如附表十編號所示富邦商業銀行北台中分行函覆之
     資料附卷可稽。而依據富邦商業銀行所函覆之「富邦商業銀行存款戶開戶申請
      書暨約定書」、「印鑑卡」上之筆跡，係被告之筆跡，且扣案如附表一編號
      所示之「陳志宗」國民身分證影本上粘貼照片處為空白，顯見被告係在取得「
      陳志宗」國民身分證影本後，即將「陳志宗」國民身分證影本以影印後，換貼
      其自己照片後，予以影印後，再持以向富邦商業銀行申請存摺、金融卡使用，
      至堪認定。
    (六)如事實欄一、(三)（４）所示之事實，業據被告於警、偵訊及原審審理時坦承不
      諱（一九九一二號偵卷六十四頁，原審卷I三七０頁），並有如附表一編號４
      所示經換貼被告照片變造之「黃雲增」國民身分證一張、附表一編號所示「
      黃雲增」租用專用信箱保證金收據、年租金收據各一張扣案足資佐證，且有如
      附表五所示台灣中區郵政管理局函覆之資料附卷可稽。
    (七)如事實欄一、(三)（５）所示之事實，業據被告於警、偵訊及原審審理時坦承不
      諱（一九九一二號偵卷六十六頁，原審卷I三七一頁），並有如附表一編號１
      所示「子○○」私章一枚、附表一編號４所示「子○○」國民身分證一張、經
      換貼被告照片變造之「黃雲增」國民身分證一張、附表一編號所示「子○○
      」國民身分證影本一張、附表一編號所示之「00 0-0000」、「000-0000 」
      、「000-0000」號電話裝機及異動電信費收據三張扣案足資佐證，且有如附表
      三編號７所示中華電信公司台灣中區電分公司北台中營運處函覆之資料附卷可
      稽。
    (八)如事實欄一、(三)（６）所示之事實，業據被告於原審審理時坦承不諱（原審卷
      I三七一頁），並有如附表一編號１所示「庚○○」私章二枚、附表一編號４
      所示「庚○○」國民身分證一張、經換貼被告照片變造之「黃雲增」國民身分
      證一張、附表一編號所示之「000-0000」、「000-0000」、「000-0000」、
      「000-0000」、「000-0000」號電話裝機及異動電信費收據三張扣案足資佐證
      ，且有如附表四編號２所示中華電信公司台灣南台中營運處函覆之資料附卷可
      稽。
    (九)如事實欄一、(三)（７）所示之事實，被告雖否認為其所申請，辯稱：何人申請
      不曉得云云。惟查：(1)被告於警訊時供述係綽號「小李」者申請的等語；(2)「
      000-0000」、「000-0000」、「000-0000」、「000-0000」、「000-0000」市
      內電話門號，裝機地點均係在「台中市北屯區○○○路二十六號二樓」，而該
      址，被告於警訊及本院審理時係供述是其持變造「陳志宗」（警訊誤載為「陳
      志忠」）國民身分證影本所租用等語；(3)而上開市內電話門號，申請裝機時間
      均係在「八十八年六月十五日」，與被告自己於八十八年四月三十日所申請之
      如附表三編號３所示「000-0000」號市內電話，裝機地點「台中市北屯區○○
      ○路二十二號七樓」，而被告又係於八十八年九月九日下午三時許，在台中市
      北屯區○○○路二十二號七樓為警查獲，並扣得如附表一編號所示之「呂易
      晃」國民身分證影本一張、附表一編號所示之「000-0000」、「000-0000」
      、「000-0000」、「000-0000」、「000-0000」市內電話門號之電信費相關單
      據共十二張足資佐證；(4)此外，並有如附表三編號２所示中華電信公司台灣中
      區電分公司北台中營運處函覆之資料附卷可稽。足見，被告縱無申請之行為，
      然其與號「小李」者，應具有犯意聯絡及行為分擔，至堪認定。被告此之所辯
      ，無非係圖卸責之詞，不足採信。
    (十)如事實欄一、(三)（８）所示之事實，業據被告於警、偵訊及原審審理時坦承不
      諱，並有如附表一編號所示之「000-0000」號電話通話明細清單一張、電信
      費收據 (用戶收執聯）一張扣案足資佐證，且有如附表三編號３所示中華電信
      公司台灣中區電分公司北台中營運處函覆之資料附卷可稽。
    (十一)如事實欄一、(三)（９）所示之事實，被告雖否認為其所申請，辯稱：何人申請
      不曉得云云。惟查：(1)被告於偵查時供述係其以「壬○○」名義申請的，以三
      、四千元賣給別人等語；(2)「0000-000000」行動電話門號，申請書上帳單投
      遞地址係在「台中市北屯區○○○路二十六號二樓」，而該址，被告於警訊及
      本院審理時係供述是其持變造「陳志宗」（警訊誤載為「陳志忠」）國民身分
      證影本所租用等語；(3)而上開行動電話門號，申請日期係在「八十八年八月十
      八日」，與被告自己於八十八年四月三十日所申請之如附表三編號３所示「00
      0-0000」號市內電話，裝機地點「台中市北屯區○○○路二十二號七樓」，而
      被告又係於八十八年九月九日下午三時許，在台中市北屯區○○○路二十二號
      七樓為警查獲，並扣得如附表一編號所示之「0000-000000」電信費帳單一
      張足資佐證；(4)此外並有如附表六編號１所示遠傳電信股份有限公司傳真回覆
      之資料附卷可稽。足見，被告此之所辯，翻異其於偵查時所為之供述，無非係
      圖卸責之詞，不足採信。
    (十二)如事實欄一、(三)（１０）所示之事實，業據被告於檢察官偵查訊問時坦承不諱，
      分別於八十八年十月一日、八十九年八月二十一日檢察官訊問時供稱：「00
      00000000號門號是用午○○、0000000000號門號是用申○
      之身分證，由我本人前往台中市不特定之通訊行辦理申請出來的」、「（檢察
      官問：你有無用『午○○』名義申請電話0000000000之ＳＩＭ卡？
      ）有，我在去年七、八月間申請，我本來要賣給吳吉晃三千五百元，但他沒給
      我錢，給他使用一段期間，知道王伯仁要買電話，我再向吳吉晃拿回賣給王伯
      仁」等語，且有如附表七編號３所示之台灣大哥大股份有限公司回覆資料附卷
      可稽，而該回覆資料中，被告於提出申請時所附之「午○○」國民身分證影本
      旁，書寫有「戶籍：台中縣大里市○○里○○路二十二號。通訊：台中市○○
      ○路○段六六八號三樓」字體之筆跡，確係被告所書寫，並為被告所供認，且
      與其以自己名義申請右揭「000-0000」號市內電話門號申請書之筆跡相同。
    (十三)如事實欄一、(三)（）所示之事實，被告雖否認為其所申請，辯稱：何人申請
      不曉得云云。惟查：(1)被告於本院審理時供述對於其以「午○○」名義向台灣
      大哥大股份有限公司申請右揭「0000-000000」行動電門號，所附之「午○○
      」國民身分證影本旁之字體，係其所書寫，再以傳真至電信行去申請的，電信
      行再以快遞送來給我等語。則以偵查時供述係其以「壬○○」名義申請的，以
      三、四千元賣給別人等語；(2)而此「0000-000000」行動電話門號，申請時所
      檢附之「張杏全」國民身分證影本旁，所書寫之「戶籍：屏東縣東港鎮○○街
      六十二－三號，通訊：台中市○○○路二三八號十五樓」字體之筆跡，與右揭
      被告以「午○○」名義申請行動電話門號時，在「午○○」國民身分證影本旁
      書寫之「戶籍：台中縣大里市○○里○○路二十二號。通訊：台中市○○○路
      ○段六六八號三樓」字體相同；(3)右揭「午○○」所申請之行動電話門號，係
      透過「信怡國際有限公司」人員，於八十八年八月十六日提出申請，而以「張
      否全」名義申請者，亦係透過相同之公司，於同一天提出申請；(4)且有如附表
      一編號所示之「張杏全」之「台灣大哥大股份有限公司行動電話服務申請書
      」（客戶留存聯）一張、「同意書」一張扣案足資佐證。足見，被告係同時以
      「張杏全」、「午○○」之名義，檢附「張杏全」、「午○○」二人國民身分
      證影本，並在影本旁書寫地址後，再傳真至高雄市「信怡國際有限公司」，委
      請該公司人員申請行動電話使用，至堪認定。被告此之所辯，無非係圖卸責之
      詞，不足採信。
    (十四)如事實欄一、(三)（）所示之事實，被告雖否認為其所申請，辯稱：何人申請
      不曉得云云。惟查：(1)被告於八十八年十月一日檢察官偵查訊問時供稱：「0
      000000000號門號是用午○○、0000000000號門號是用申
      ○之身分證，由我本人前往台中市不特定之通訊行辦理申請出來的」等語，且
      被告於警、偵訊及本院審理時，均供述係提供「0000-0 00000」行動電話予「
      王伯仁、陳振堂」二人使用等語（詳如後述）；(2)卷附之被告在自由時報分類
      廣告上刊登「售存摺附印鑑，另供行動門號※誠信0000 000000」之廣告時，
      所到刊登之聯絡電話即為此行動電話門號；(3)並有如附表一編號４所示之「申
      ○」國民身分證一張、附表一編號所示之「申○」國民身分證影本一張、附
      表一編號所示之「申○」之「和信ON LINE服務申請表」一張扣案足資佐證
      ；(4)復有如附表九編號１所示之和信電訊股份有限公司回覆資料附卷可稽。顯
      見，被告係以「申○」之名義，檢附「申○」國民身分證影本，再傳真至高雄
      市「銓瀛通信行」，委請該通信行人員申請行動電話使用，至堪認定。被告此
      之所辯，無非係圖卸責之詞，不足採信。
    (十五)如事實欄一、(三)（）所示之事實，業據被告於原審審理時坦承不諱（原審卷
      II六八七、六八八頁），並有如附表一編號４所示經換貼被告照片變造之「己
      ○○」國民身分證一張、附表一編號４所示之「陳宗暘」國民身分證一張、附
      表七編號６、４、５、附表九編號２所示台灣大哥大股份有限公司、和信電訊
      股份有限公司函覆之資料附卷可稽。
    (十六)如事實欄一、(三)（）所示之事實，業據被告於警、偵訊及原審審理時坦承不
      諱（一九九一二號偵卷六十四頁）；並有如附表一編號４所示「壬○○」國民
      身分證一張、經換貼「林欣慧」照片變造之「壬○○」國民身分證一張、附表
      一編號所示「壬○○」國民身分證影本一張、經換貼「林欣慧」照片變造之
      「壬○○」國民身分證影本一張扣案足資佐證；復有如附表十編號所示之中
      國信託商銀行文心分行函覆之資料附卷可稽。
    (十七)如事實欄一、(三)（）所示之事實，被告於原審審理時對於在扣案如附表一編
      號所示之「吳建男」、「徐茂鈞」、「子○○」、「呂學炫」、「蔡清華」
      、「趙台生」、「潘崇哲」、「陳信平」、「李杜峰」、「吳期河」等人個人
      資料內，填寫有關該等人之年籍資料、服務公司資料之事實供承不諱，雖辯稱
      ：扣案之「各類所得扣繳暨扣繳憑單」、「勞工保險卡」、「薪資明細表」、
      「薪資單」、「員工職務證明書」、「員工在職證明書」是林欣慧的，亦是林
      欣慧申請信用卡云云。惟查：(1)被告於警訊時業已供述：「另一種身份證取得
      方式，是地下錢莊在借款人行不明後，將抵押在錢莊之身份交付給我，我則
      依錢莊需要給予偽造扣繳憑單和勞保卡，再依上述方法變造身份並向金融機構
      開戶。」等語（偵查卷第七頁）；嗣於偵查時供述：「子○○、巳○○、陳宗
      暘、未○○、足豐足、寅○○六個人的身分證是我在去年七、八月間桃園地下
      錢莊寄給我的，要我替他偽造假的扣繳憑單及證明，我不會做，是由癸○○、
      卯○○、壬○○身分證上照片之林欣慧偽造的，她有無偽造我不知道，．．」
      等語（偵查卷第六十三頁背面）；(2)參以被告亦將林欣慧之照片，換貼如附表
      一編號４所示之「癸○○」、「卯○○」、「壬○○」國民身分證上，而變造
      國民身分證；且亦曾與林欣慧共同前往申請如附表十編號所示存摺；及在如
      附表一編號所示之「吳建男」、「徐茂鈞」、「子○○」、「呂學炫」、「
      蔡清華」、「趙台生」、「潘崇哲」、「陳信平」、「李杜峰」、「吳期河」
      等人個人資料內，填寫有關該等人之年籍資料、服務公司資料之情；(3)而被告
      又係於八十八年九月九日下午三時許，在台中市北屯區○○○路二十二號七樓
      為警查獲，並扣得如附表一編號７、８、９、１０、所示之「各類所得扣繳暨
      扣繳憑單」、「勞工保險卡」、「薪資明細表」、「薪資單」、「員工職務證
      明書」、「員工在職證明書」、「信用卡申請資料」等物足資佐證，而上開扣
      案物品，亦有將「欣禹實業有限公司」列為申報單位，或服務公司，與被告所
      供承書寫之個人資料，亦含有該公司之資料。足見，被告應係與林欣慧共同基
      於犯意聯絡，分擔偽造上開如附表一編號７、８、９、１０、所示之「各類所
      得扣繳暨扣繳憑單」、「勞工保險卡」、「薪資明細表」、「薪資單」、「員
      工職務證明書」、「員工在職證明書」、「信用卡申請資料（指：李重興、陳
      信平、陳志宗、吳期河、趙台生、戴姿慧、蔡清華、潘崇哲、李杜峰、吳建男
      ）」等資料，再由林欣慧整理後，將其中「李重興」、「陳志宗」、「趙台生
      」、「戴姿慧」、「蔡清華」、「李杜峰」之信用卡申請書，檢附相關資料後
      ，分別向「荷商荷蘭銀行」、「安泰商業銀行」、「大安商業銀行」、「中華
      商業銀行」、「大眾商業銀行」、「中國國際商業銀行」提出申請信用卡使用
      ，其中取得之由「中華商業銀行」核給「戴姿慧」信用卡後，再持以刷卡消費
      ，並在簽帳單上偽造「戴姿慧」之署押，至堪認定；(4)再以被告、林欣慧既有
      偽造「各類所得扣繳暨扣繳憑單」，且提出信用卡申請書於銀行時，亦會檢附
      「各類所得扣繳暨扣繳憑單」，則如附表十一編號１、７、所示「李重興」
      、「陳志宗」、「李杜峰」等三人部分（有提出申請，函覆無資料留存），亦
      應有偽造該三人之「各類所得扣繳暨扣繳憑單」，至堪認定；(5)此外，並有如
      附表十一編號１、７、、、、所示之「荷商荷蘭銀行」、「安泰商業
      銀行」、「大安商業銀行」、「中華商業銀行」、「大眾商業銀行」、「中國
      國際商業銀行」函覆資料附卷可稽。是以，被告此之所辯，無非係圖卸責之詞
      ，不足採信。
    (十八)如事實欄一、(四)所示之事實，業據被告於警、偵訊及原審審理時坦承不諱（一
      九九一二號偵卷六十四頁，原審卷I三六八頁），被告分別於八十八年九月十
      日、八十八年十月一日警訊時供稱：「是我在北部自由時報勘登廣告，內容是
      提供銀行資料」、「買的對象是六合彩刮刮樂詐騙集團，也有擄鴿勒贖集團向
      我購買，我有留下他們的電話分別是0000000000、0000000
      000、0000000000，還有其他電話已忘記」「我有在自由時報及
      中國時報上刊登廣告要出售存摺及行動電話門號，並留有000000000
      0號電話供人聯絡」「第二次約在八十月廿日九時許，他（王伯仁）表示要乙
      本銀行存摺，要我拿到台中市○○路和青海路路口的玩具反斗城門口給他，於
      是我就拿了乙本彰化銀行戶名為辰○○的存摺和提款卡給他，賣價為柒仟元」
      等語，核與證人王伯仁、陳振堂二人於警、偵訊證述情節大致相符，並有自由
      時報分類廣告影本一紙、彰化商業銀行城東分行「辰○○（帳號
      000-0000-00-000000 -00）」帳戶開戶資料（如附表十編號所示，附於併案
      八十九年度偵字第一三二一０號偵查卷中之警訊卷）、如附表七編號１、３、
      附表九編號１、２、４、附表四編號１、附表六編號１所示「台灣大哥大股份
      有限公司」、「和信電訊股份有限公司」、「中華電信公司台灣南台中營運處
      」、「遠傳電信股份有限公司」函附之資料及原審八十九年度訴字第一八六五
      號刑事判決附卷可稽。
    綜合上述，本件事證明確，被告右揭犯行，洵堪認定。
二、核被告所為：
  (甲)被告所犯罪名分述如下
    (一)如事實欄一、(一)所示之犯行，核係犯刑法第三百四十九條第二項之故買贓物罪
      ；
    (二)如事實欄一、(二)所示之犯行，核係犯刑法第二百十二條之變造特種文書罪｛有
      關「壬○○」、「黃雲增」、「己○○」、「陳志宗」（影本部分）部分，因
      被告曾持以行使，則其偽造之低度行為應為行使之高度行為所吸收，不另論罪
      ，詳如後述｝；
    (三)如事實欄一、(三)（１）所示之犯行，係犯刑法第二百十六條、第二百十條之行
      使偽造私文書罪。被告偽造之低度行為應為行使之高度行為所吸收，及被告偽
      造「未○○」署押、印文之行為係其偽造私文書之階段行為，均不另論罪；
    (四)如事實欄一、(三)（２）所示之犯行，係犯刑法第二百十六條、第二百十條之行
      使偽造私文書罪。被告偽造之低度行為應為行使之高度行為所吸收，及被告偽
      造「己○○」署押、印文之行為係其偽造私文書之階段行為，均不另論罪；被
      告利用不知情之茂升實業有限公司人員申請行動電話門號，為間接正犯；
    (五)如事實欄一、(三)（３）所示之犯行，係犯刑法第二百十六條、第二百十條之行
      使偽造私文書罪、第二百十六條、第二百十二條之行使特種文書罪。被告偽造
      之低度行為應為行使之高度行為所吸收，及被告偽造「陳志宗」署押、印文之
      行為係其偽造私文書之階段行為，均不另論罪；
    (六)如事實欄一、(三)（４）所示之犯行，係犯刑法第二百十六條、第二百十條之行
      使偽造私文書罪、第二百十六條、第二百十二條之行使特種文書罪。被告偽造
      之低度行為應為行使之高度行為所吸收，及被告偽造「黃雲增」署押、印文之
      行為係其偽造私文書之階段行為，均不另論罪；
    (七)如事實欄一、(三)（５）所示之犯行，核係犯刑法第二百十六條、第二百十條之
      行使偽造文書罪、第二百十六條、第二百十二條之行使特種文書罪、第三百三
      十九條第二項之詐欺得利罪；被告偽造之低度行為應為行使之高度行為所吸收
      ，及被告偽造「子○○」、「黃雲增」署押、印文之行為係其偽造私文書之階
      段行為，均不另論罪；
    (八)如事實欄一、(三)（６）所示之犯行，核係犯刑法第二百十六條、第二百十條之
      行使偽造文書罪、第二百十六條、第二百十二條之行使特種文書罪、第三百三
      十九條第二項之詐欺得利罪；被告偽造之低度行為應為行使之高度行為所吸收
      ，及被告偽造「庚○○」、「黃雲增」署押、印文之行為係其偽造私文書之階
      段行為，均不另論罪；
    (九)如事實欄一、(三)（７）所示之犯行，核係犯刑法第二百十六條、第二百十條之
      行使偽造文書罪、第三百三十九條第二項之詐欺得利罪；被告偽造之低度行為
      應為行使之高度行為所吸收，及被告偽造「謝慶文」署押、「呂易晃」印文之
      行為係其偽造私文書之階段行為，均不另論罪；
    (十)如事實欄一、(三)（８）所示之犯行，核係犯刑法第三百三十九條第二項之詐欺
      得利罪；
    (十一)如事實欄一、(三)（９）所示之犯行，係犯刑法第二百十六條、第二百十條之行
      使偽造私文書罪。被告偽造之低度行為應為行使之高度行為所吸收，及被告偽
      造「壬○○」署押之行為係其偽造私文書之階段行為，均不另論罪；被告利用
      不知情之聯強電信聯盟信怡國際有限公司人員申請行動電話門號，為間接正犯
      ；
    (十二)如事實欄一、(三)（１０）所示之犯行，係犯刑法第二百十六條、第二百十條之行
      使偽造私文書罪。被告偽造之低度行為應為行使之高度行為所吸收，及被告偽
      造「午○○」署押之行為係其偽造私文書之階段行為，均不另論罪；被告利用
      不知情之信怡國際有限公司人員申請行動電話門號，為間接正犯；
    (十三)如事實欄一、(三)（）所示之犯行，係犯刑法第二百十六條、第二百十條之行
      使偽造私文書罪。被告偽造之低度行為應為行使之高度行為所吸收，及被告偽
      造「張杏全」署押之行為係其偽造私文書之階段行為，均不另論罪；被告利用
      不知情之信怡國際有限公司人員申請行動電話門號，為間接正犯；
    (十四)如事實欄一、(三)（）所示之犯行，係犯刑法第二百十六條、第二百十條之行
      使偽造私文書罪。被告偽造之低度行為應為行使之高度行為所吸收，及被告偽
      造「申○」署押之行為係其偽造私文書之階段行為，均不另論罪；被告利用不
      知情之銓瀛通信有限公司人員申請行動電話門號，為間接正犯；
    (十五)如事實欄一、(三)（）所示之犯行，係犯刑法第二百十六條、第二百十條之行
      使偽造私文書罪、第二百十六條、第二百十二條之行使特種文書罪。被告偽造
      之低度行為應為行使之高度行為所吸收，及被告偽造「陳宗暘」、「己○○」
      署押之行為係其偽造私文書之階段行為，均不另論罪；被告分別利用不知情之
      天天通電訊有限公司、凱倫通信有限公司、茂升實業有限公司人員申請行動電
      話門號，為間接正犯；
    (十六)如事實欄一、(三)（）所示之犯行，係犯刑法第二百十六條、第二百十條之行
      使偽造私文書罪、第二百十六條、第二百十二條之行使特種文書罪。被告偽造
      之低度行為應為行使之高度行為所吸收，及被告偽造「壬○○」署押、印文之
      行為係其偽造私文書之階段行為，均不另論罪；
    (十七)如事實欄一、(三)（）所示之犯行，係犯刑法第二百十六條、第二百十條之行
      使偽造私文書罪、第二百十六條、第二百十二條之行使特種文書罪、第三百三
      十九條第一項之詐欺取財罪、第三百三十九條第三項、第一項之詐欺取財未遂
      罪。被告偽造之低度行為應為行使之高度行為所吸收，及被告偽造「李重興」
      、「陳信平」、「陳志宗」、「吳期河」、「趙台生」、「戴姿慧」、「蔡清
      華」、「潘重哲」、「李杜峰」、「吳建男」署押之行為係其偽造私文書之階
      段行為，均不另論罪；
    (十八)如事實欄一、(四)所示之犯行，係犯幫助刑法第三百三十九條第二項之詐欺得利
      罪。
  (乙)被告與「林欣慧」、綽號「小李」之成年男子等人具有犯意聯絡及行為分擔，均
    為共同正犯。
  (丙)被告所犯前開多次故買贓物、多次變造特種文書、多次行使為造私文書、多次行
    使特種文書、多次詐欺取財、詐欺取財未遂、多次詐欺得利與多次幫助詐欺得利
    犯行，均時間緊接，犯罪構成要件相同，顯均係基於概括犯意為之，均為連續犯
    ，依刑法第五十六條規定，分別以故買贓物罪、變造特種文書罪、行使為造私文
    書罪、行使特種文書罪、詐欺取財罪、詐取得利罪（按連續犯係以行為人基於概
    括之犯意，連續數行為而觸犯同一罪名為成立要件，是行為人如係基於概括之犯
    意，連續數行為而犯同一罪名，不論係正犯或幫助犯，因其犯罪之基本構成要件
    相同，自應成立連續犯，故被告詐欺得利與幫助詐欺得利犯行，仍應成立連續犯
    ，而以詐欺得利一罪論）論，並分別加重其刑。
  (丁)被告所犯故買贓物罪、變造特種文書罪、行使為造私文書罪、行使特種文書罪、
    詐欺取財罪、詐欺得利罪之間，有方法結果之牽連關係，依刑法第五十五條之規
    定，應從情節較重之行使偽造文書罪處斷。
  (戊)併案意旨就被告如事實欄一、(四)(1)所示將｛台灣大哥大股份有限公司核給之「00
    00000000」門號、和信電信股份有限公司核給之「0000000000」門號、及彰化商
    業銀行城東分行「辰○○（帳號000-0000-00-000000-00）」存摺、金融卡（ 如
　　附表十編號所示），以一萬二千元之價格賣予王伯仁、陳振堂二人，而王伯仁
    、陳振堂二人在取得該行動電話門號、存摺、金融卡等物後，即利用為免費撥打
    電話以供自己聯絡通信之用｛台灣大哥大股份有限公司「0000000000」門號共積
    欠二萬五千零七十八元（如附表七編號３所示）、和信電信股份有限公司「0000
    000000」門號共積欠二萬八千一百七十九元｝之犯行，雖未據檢察官提起公訴，
    惟此部分與起訴部分有連續犯、牽連犯上之裁判上一罪關係，本院自得併予審理
    ，附予敘明。
  (己)至於如事實欄一、(一)所示買入「申○」、「寅○○」、「丙○○」、「甲○○」
    、「陳宗暘」、「丁○○」、「巳○○」、「未○○」等國民身分證，及「黃靜
    如」、「楊明朗」、「徐茂鈞」、「陳炫銘」、「黃淑英」、「曾永興」、「黃
    佩姍」、「李玄貴」、「吳漢書」、「黃秀菊」、「張世昌」、「林國順」、「
    吳和明」、「李天娟」、「李天正」、「陳志宗」、「呂易晃」等人國民身分證
    影本之犯行；如事實欄一、(二)所示變造「未○○」、「陳志宗」國民身分證影本
    之犯行；如事實欄一、(三)（１）所示之犯行；如事實欄一、(三)（２）(乙)、(丁)所示
    之犯行；如事實欄一、(三)（３）所示之犯行、如事實欄一、(三)（４）所示之犯行
    ；如事實欄一、(三)（７）所示之犯行；如事實欄一、(三)（８）；如事實欄一、(三)
    （）所示之犯行；如事實欄一、(三)（）所示之犯行；如事實欄一、(三)（）
    所示之犯行，雖未據公訴人起訴，然本院認有裁判上一罪之關係，基於審判不可
    分原則，自得一併予以審究。
三、原審予以被告論罪科刑固非無見，惟按刑法上幫助犯之成立，須行為人基於幫助
    正犯犯罪之意思，予正犯以精神上或物質上之助力而參與犯罪構成要件以外之行
    為，以助成正犯犯罪之實施為要件，亦即刑法上之幫助犯，係對於犯罪與正犯有
    共同之認識，而以幫助之意思，對於正犯資以助力，而未參與實施犯罪之行為者
    而言（最高法院八十八年度台上字第五八四八號、第一二七０號判決參照），本
    件既乏證據足資證明被告於出售前開門號予王伯仁、陳振堂時知悉該二人欲利用
    該行動電話門號做為恐嚇取財之用，應不成立幫助犯，原審認定被告就此部分行
    為應論以幫助恐嚇取財罪尚有未當。被告上訴意旨，認原審認定事實不當且量刑
    過重雖無理由，然原判決既有未洽之處自應撤銷改判。
　(一)查被告有施用毒品之不良素行，不知戒慎警惕，僅因缺錢花用，竟夥同他人共同
    買受他人之國民身分證後，冒用他人名義，大量申辦銀行存摺、行動電話、市內
    電話後，且公開刊登報紙廣告予以販賣，明知購買之人多係用以供不法之用（至
    少不欲支付電話費），仍將之交付供之使用，增加警方在辦案上困難，嚴重影響
    社會治安、秩序，以其犯罪行為數量之多，情節重大，本件檢察官雖未上訴，然
    原審判決適用法條既有不當已見上述，爰審酌上情、被告犯罪之動機、手段、犯
    罪後態度及其他一切情狀，量處如主文所示之刑，以資懲儆。
  (二)扣案如附表一編號２所示照片七張；附表一編號４所示之「卯○○」、「癸○○
    」、「壬○○」等三人國民身分證上「林欣慧」照片各一枚、「黃雲增」、「己
    ○○」等二人國民身分證上「丑○○」照片各一枚；如附表一編號５所示「陳志
    宗」富邦商業銀行（帳號000-00-000000-0-00號）金融卡一張；如附表一編號６
    所示「未○○」中國信託商業銀行（帳號000-00-00000000 號）存摺一本、「陳
    志宗」富邦商業銀行（帳號000-00-000000-0-00號）存摺一本；如附表一編號７
    所示之「各類所得扣繳暨扣繳憑單」十張；如附表一編號８所示之勞工保險卡二
    張；如附表一編號９所示薪資明細表九張、薪資單三張；如附表一編號１０所示之
    「員工職務證明書」三張、「員工在職證明書」一張；如附表一編號所示之國
    民身分證影本一疊；如附表一編號所示之「台灣大哥大股份有限公司行動電話
    申請書」（客戶留存聯）二張、「和信ON LINE 服務申請表」一張、「同意書」
    一張；如附表一編號所示「吳建男」、「李重興」、「陳志宗」、「蔡清華」
    、「趙台生」、「潘崇哲」、「陳信平」、「李杜峰」、「吳期河」、「戴姿慧
    」之信用卡申請資料各一份；如附表一編號所示信用卡申請資料所附之「王惟
    森」、「徐茂鈞」、「吳溪泉」、「子○○」、「呂學炫」、「方士祈」國民身
    分證影本各一張，係被告與林欣慧所有供犯罪所用之物及因犯罪所得之物，爰依
    刑法第三十八條第一項第二款之規定，予以宣告沒收。至於如附表三編號２、７
    所示偽造之「呂易晃」、「謝慶文」、「子○○」、「黃雲增」署押；如附表四
    編號所示偽造之「己○○」、「庚○○」署押；如附表五所示偽造之「黃雲增」
    署押；如附表六所示偽造之「壬○○」署押；如附表七所示偽造之「己○○」、
    「張杏全」、「午○○」、「陳宗暘」署押；如附表九編號１、２、３、４所示
    偽造之「申○」、「己○○」、「陳宗暘」署押；如附表十編號１０、、、
    所示偽造之「未○○」、「陳志宗」、「己○○」、「壬○○」署押，係屬被告
    、「林欣慧」及綽號「小李」者等人所偽造，不問屬於犯人與否，爰依刑法第二
    百十九條之規定，予以宣告沒收。至於如附表十一編號１所示「荷商荷蘭銀行信
    用卡申請書」、編號７所示「安泰商業銀行信用卡申請書」、編號「大安商業
    銀行信用卡申請書」、編號所示「中華商業銀行信用卡申請書」、編號所示
    「大眾商業銀行信用卡申請書」、編號所示「中國國際商業銀行信用卡申請書
    」，因被告、林欣慧將「正本」提出申請信用卡，僅扣得影本，故該等申請書上
    偽造之「李重興」、「陳志宗」、「趙台生」、「戴姿慧」、「蔡清華」、「李
    杜峰」署押，不問屬於犯人與否，亦爰依刑法第二百十九條之規定，予以宣告沒
    收。
  (三)扣案如附表一編號１所示之印章、編號３所示之「李攸萍」機車駕駛執照、編號
    ４所示之國民身分證、編號５所示之金融卡（除「丑○○」之第一商業銀行金融
    卡、「陳志宗」之富邦商業銀行金融卡、「丑○○」之中國信託商業銀行金融卡
    外）、編號６所示之存摺（除「王羽聖」之郵政存簿儲金簿、「李攸萍」之土地
    銀行活期儲蓄存款存摺、「未○○」之中國信託商業銀行綜合存款存摺」、「丑
    ○○」之第一商業銀行活期儲蓄存款存摺、「陳志宗」之富邦銀行綜合存款存摺
    、「李攸萍」之台新國際商業銀行活期儲蓄存款存摺外）、編號所示之通信電
    話費收據、通知單、函、編號所示之偷拍色情錄影帶、編號所示之安非他命
    吸食器，或非被告所有（故買贓物而取得）、或係父親陳油源、友人王羽聖、李
    攸萍二人所有之物、或係代收而來、或供其自己施用毒品之用，不予沒收；至於
    被告申請市內電話門號、行動電話門號、受話方付費電話門號、專用信箱、及向
    金融機關申請開戶、申請信用卡所填寫之申請書正本（信用卡申請書，除附表十
    一編號４、１０、、、、、所示外），業已提出於各該公司，爰不予沒
    收；至於如附表十一編號４、１０、、、、、所示偽造之「陳信平」、
    「吳期河」、「趙台生」、「蔡清華」、「潘重哲」、「李杜峰」、「吳建男」
    署押，因渠等信用卡申請書正本，業已宣告沒收，爰不再重複予以沒收；至於本
    件有關偽造「印文」部分，因「印章」係由被告連同存摺、金融卡一併買受而來
    ，無法證明係被告所偽刻，則其印章既屬真正，被告予以盜用之印文，亦不予沒
    收；而如附表十一編號１、７、、、、所示偽造之李重興、陳志宗、趙
    台生、戴姿慧、蔡清華、李杜峰等人在「欣禹實業有限公司」任職之八十七年度
    各類所得扣繳暨扣繳憑單，因業已提出於銀行，亦不予沒收，均附予敘明。
四、公訴意旨另以：(1)被告丑○○持「黃雲增」國民身分證、印章向中國信託商業銀
    行文心分行申請活期儲蓄存款存摺、金融卡，而在申請書、印鑑卡上偽造黃雲增
    之署押。存摺、金融卡、印章以五千元出售予不詳姓名之人。(2)持「黃雲增」國
    民身分證向台灣大哥大股份有限公司申請行動電話，而在申請書上偽造黃雲增之
    署押，再以三千元出售該行動電話予不詳姓名之人。認被告尚涉有刑法第二百十
    六條、第二百十條之行使偽造私文書罪云云（即起訴書附表五２、３所示）。惟
    查，被告雖於偵查時自白有持「黃雲增」國民身分證向中國信託商業銀行文心分
    行、台灣大哥大股份有限公司由請存摺、金融卡、行動電話門號等語，然經原審
    法院分別向中國信託商業銀行文心分行、台灣大哥大股份有限公司函查結果，經
    中國信託商業銀行股份有限公司於九十年五月二十五日以中信銀文發字第4730
    15號函覆並無以「黃雲增」名義向中國信託商業銀行文心分行申請開戶（如附表
    十編號所示）；台灣大哥大股份有限公司九十年五月三十一日90資警76920 號
　　函覆資料（函在本院卷第529頁起至665頁），或雖有以「黃雲增」名義向台灣大
    哥大股份有限公司申請行動電話門號，然經被告核對後，並非被告所申請，且被
    告亦否認為其所申請，是以被告前開自白與事實尚有不符。此外，復查無其他積
    極證據足資證明被告有前揭公訴人所指之犯行，原應為無罪之諭知，惟公訴意旨
    認此部分與前開有罪部分有連續犯裁判上一罪關係，爰不另為無罪之諭知，附此
    敘明。
五、至於被告雖曾提供如附表十編號所示「己○○」中國信託商業銀行存摺（含金
    融卡）、如附表十編號所示「壬○○」中國信託商業銀行存摺（含金融卡），
    及申請之行動電話門號（如附表七編號２、４、５、６所示之台灣大哥大股份有
    限公司門號），因無買受人犯罪資料，或係預付卡撥打電話，若未買補充卡補充
    通話金額，則無法通話。是以，尚無證據可資認定被告幫助他人詐欺得利之犯行
    ，而檢察官對此部分亦未起訴，應不予審究，併予敘明。
六、至於扣案信用卡申請書中：在慶豐商業銀行信用卡申請書上之填寫「王惟森」
    之個人資料後，惟並未提出於慶豐商業銀行（詳如附表十一編號２所示）；在
    慶豐商業銀行信用卡申請書上之填寫「吳溪泉」之個人資料後，惟並未提出於慶
    豐商業銀行（詳如附表十一編號３所示）；在填寫「王惟森」之個人資料，並
    註明「安泰銀行（02）00000000」後，惟並未提出於安泰商業銀行（詳如附表十
    一編號５所示）；在安泰商業銀行信用卡申請書上之填寫「吳溪泉」之個人資
 料後，惟並未提出於安泰商業銀行（詳如附表十一編號６所示）；在萬泰商業
    銀行信用卡申請書上之填寫「徐茂鈞」之個人資料後，惟並未提出於萬泰商業銀
    行（詳如附表十一編號８所示）；在聯邦商業銀行信用卡申請書上之填寫「子
    ○○」之個人資料後，惟並未提出於聯邦商業銀行（詳如附表十一編號９所示）
    ；在大安商業銀行信用卡申請書上之填寫「呂學炫」之個人資料後，惟並未提
    出於大安商業銀行（詳如附表十一編號所示）；在中華商業銀行信用卡申請
    書上之填寫「方士祈」之個人資料後，惟並未提出於中華商業銀行（詳如附表十
    一編號所示），此均為影本，且均未提出於各銀行申請信用卡，此有原審法院
    向各銀行函覆之資料附卷可稽，因無法證明被告、林欣慧二人有在上開信用卡申
    請書上之正卡申請簽名欄上偽造「王惟森」、「吳溪泉」、「徐茂鈞」、「子○
    ○」、「呂學炫」、「方士祈」等人之署押，則被告、林欣慧二人在上開信用卡
    申請上填寫「王惟森」、「吳溪泉」、「徐茂鈞」、「子○○」、「呂學炫」、
    「方士祈」等人之資料，尚難認為被告與林欣慧二人業已完成偽造之行為。是以
    ，尚無證據可資認定被告此部分，有偽造之行為，而檢察官對此部分亦未起訴，
    應不予審究，併予敘明。
七、又按「各類所得扣繳及免扣繳憑單」乃商業會計法第十五條第一款所規定之「原
    始憑證」，屬商業會計憑證之一種（最高法院八十七年度台上字第五六七號判決
    參照），惟商業會計事務之處理應依商業會計法之規定處理，而該法所稱之商業
    會計事務，係指依據一般公認會計原則從事商業會計事務之處理及據以編制財務
    報表之謂（該法第一條、第二條參照），又會計事項之發生，均應取得或給與足
    以證明之會計憑證，商業會計憑證分為原始憑證及記帳憑證，商業應根據原始憑
    證，編製記帳憑證，根據記帳憑證登入帳簿（該法第十四條、第十五條、第十八
    條參照）。本案被告與林欣慧所偽造或行使之偽造「各類所得扣繳及免扣繳憑單
    」，其目的係是在作為向金融機構申請信用卡之用，並非是要從事商業會計事務
    之處理及據以編制財務報表，且其所行使之偽造「各類所得扣繳及免扣繳憑單」
    亦非據以編製記帳憑證，會計事項不會因其之此項偽造行為而發生，是被告上開
    行為與商業會計法之規範目的無涉，與該法第七十一條之處罰目的及構成要件不
    符，此部分自不得論以該罪，併予說明。
八、據上論斷，應依刑事訴訟法第三百六十九條第一項前段、第三百六十四條、第二
    百九十九條第一項前段，刑法第二十八條、第五十六條、第二百十六條、第二百
    十條、第二百十二條、第三百三十九條第一項、第二項、第三百四十九條第二項
    、第五十五條，第三十八條第一項第二款、第二百十九條，罰金罰鍰提高標準條
    例第一條前段，判決如主文。
本案經檢察官乙○○到庭執行職務。
中      華      民      國      九十一   年      一       月     二     日
                                    臺灣高等法院臺中分院刑事第四庭
                                          審判長法  官  洪  耀  宗
                                                法  官  江  德  千
                                                法  官  劉  登  俊
右正本證明與原本無異。
如不服本判決應於收受送達後十日內向本院提出上訴書狀，其未敘述上訴之理由者並
得於提起上訴後十日內向本院補提理由書（均須按他造當事人之人數附繕本）。
                                                書記官  鄧  智  惠
中      華      民      國      九十一   年      一       月     三     日
附表一：扣案證物：
┌──┬──────────┬───┬──────────────────┬───────────┐
│編號│證    物    名    稱│數  量│ 備                              註 │被   告   之   供   述│
├──┼──────────┼───┼──────────────────┼───────────┤
│ １ │印章                │十四顆│玉湖有限公司－公司章一顆。        │(1)提示扣案證物時，被告│
│    │                    │      │吳文堂－私章一顆。                │  供述「買存摺時一起買│
│    │                    │      │子○○－私章一顆。                │  買過來的。」        │
│    │                    │      │林玉宏－私章一顆。                │(2)經提示部分申請書後，│
│    │                    │      │陳油源－私章一顆。                │  被告供述「有刻過他人│
│    │                    │      │林國峰－私章一顆。                │  印章，刻過那些人不記│
│    │                    │      │許麗芬－私章一顆。   │  得了。」（年月３│
│    │                    │      │辰○○－私章一顆。                │  日審判筆錄）。      │
│    │                    │      │王羽聖－私章一顆。                │(3)陳油源係被告之父親（│
│    │                    │      │黃承源－私章一顆。                │  年月３日審判筆錄│
│    │                    │      │劉益瑞－私章一顆。                │  。                  │
│    │                    │      │巳○○－私章一顆。                │(4)證人王羽聖於90年２月│
│    │                    │      │庚○○－私章二顆。                │  日審判筆錄：「那是│
│    │                    │      │                                    │  丑○○帶我去辦的，章│
│    │                    │      │                                    │  是我去刻的。」      │
├──┼──────────┼───┼──────────────────┼───────────┤
│ ２ │照片                │七張  │其中四張為林欣慧。                │(1)被告供述四張係林欣慧│
│    │                    │      │其中一張為丑○○。                │  ，一張係其本人。其餘│
│    │                    │      │另二張不詳。                      │  二張不詳。          │
├──┼──────────┼───┼──────────────────┼───────────┤
│ ３ │機車駕駛執照        │一張  │戊○○。                            │(1)供述係李攸萍本人。  │
├──┼──────────┼───┼──────────────────┼───────────┤
│ ４ │國民身分證          │十五張│庚○○一張。    申  ○一張。    │(1)除其中卯○○、張│
│    │                    │      │寅○○一張。    黃雲增一張。    │  美雲、壬○○三張所│
│    │                    │      │丙○○一張。    子○○一張。    │  貼之照片為同一人（林│
│    │                    │      │甲○○一張。    陳宗暘一張。    │  欣慧），及黃雲增、│
│    │                    │      │丁○○一張。    巳○○一張。    │  己○○二張所貼之照│
│    │                    │      │卯○○一張。    未○○一張。    │  片為同一人（丑○○）│
│    │                    │      │癸○○一張。    己○○一張。    │  ，坦承係其換貼照片。│
│    │                    │      │壬○○一張。                      │(2)另其餘國民身分證之住│
│    │                    │      │⊙其中卯○○、癸○○、壬○○  │  址經本院查詢遷徙紀錄│
│    │                    │      │  三張所貼之照片為同一人（林欣慧）  │  亦均有不符之處，詳如│
│    │                    │      │⊙其中黃雲增、己○○二張所貼之  │  附表二所示，及法務部│
│    │                    │      │  照片為同一人（丑○○）            │  戶役政連結作業系統資│
│    │                    │      │                                    │  料－對此被告供述：  │
├──┼──────────┼───┼──────────────────┼───────────┤
│ ５ │金融卡              │十五張│(一)郵政儲金金融卡五張。              │詳如附表十所示。      │
│    │                    │      │  0-0000000-0000000-許麗芬。      │                      │
│    │                    │      │  0-0000000-0000000-林國峰。      │                      │
│    │                    │      │  0000000-0000000-0-林玉宏。      │                      │
│    │                    │      │  0-0000000-00000-0-黃承源。      │                      │
│    │                    │      │  0-0000000-0000000-丙○○。      │                      │
│    │                    │      │(二)第一商業銀行金融卡三張。          │                      │
│    │                    │      │  000-00-000000-洪海鈐。          │                      │
│    │                    │      │  000-00-000000-丑○○。          │                      │
│    │                    │      │  000-00-000000-吳建男。          │                      │
│    │                    │      │(三)富邦銀行金融卡一張。              │           │
│    │                    │      │  000-00-000000-0-00-陳志宗。     │                      │
│    │                    │      │(四)華南銀行金融卡一張。              │                      │
│    │                    │      │  000-000000000-庚○○。          │                      │
│    │                    │      │(五)中國國際商業銀行金融卡一張。      │                      │
│    │                    │      │  000000-00000000-0-癸○○。      │                      │
│    │                    │      │(六)台灣銀行金融卡一張。              │                      │
│    │                    │      │  000-000-000000-0-林峰君。       │                      │
│    │                    │      │(七)台新國際商業銀行金融卡一張。      │                      │
│    │                    │      │  000-00-000000-0-00-劉益瑞。     │                      │
│    │                    │      │(八)中國信託商業銀行金融卡一張。      │       │
│    │                    │      │  000-00-000000-0-0-丑○○。      │                      │
│    │                    │      │(九)大安商業銀行金融卡一張。          │                      │
│    │                    │      │  000-00-000000-0-辰○○。        │                      │
├──┼──────────┼───┼──────────────────┼───────────┤
│ ６ │存褶                │二十本│(一)郵政存簿儲金簿六本。              │詳如附表十所示。      │
│    │                    │      │  000000-0-000000-0-王羽聖        │                      │
│    │                    │      │  000000-0-000000-0-林國峰        │                      │
│    │                    │      │  000000-0-000000-0-林玉宏        │                      │
│    │                    │      │  000000-0-000000-0-戊○○        │                      │
│    │                    │      │  000000-0-000000-0-黃承源        │   │
│    │                    │      │  000000-0-000000-0-許麗芬        │                      │
│    │                    │      │(二)華南商業銀行活期儲蓄存款存摺一本。│                      │
│    │                    │      │  000-00-000000-0-庚○○          │                      │
│    │                    │      │(三)土地銀行活期儲蓄存款存摺一本。    │                      │
│    │                    │      │  000-000-000000-戊○○           │                      │
│    │                    │      │(四)中國信託商業銀行綜合存款存摺一本。│                      │
│    │                    │      │  000-00-00000000-未○○          │                      │
│    │                    │      │(五)台灣銀行綜合款存摺一本。          │                      │
│    │                    │      │  000-000-00000-0-林峰君          │                      │
│    │                    │      │(六)大安商業銀行活期儲蓄存款存摺一本。│                      │
│    │                    │      │  000-00-000000-0-辰○○          │                      │
│    │                    │      │(七)第一商業銀行活期儲蓄存款存摺二本。│                      │
│    │                    │      │  000-00-000000-洪海鈐            │                      │
│    │                    │      │  000-00-000000-丑○○            │                      │
│    │                    │      │(八)富邦銀行綜合存款存摺一本。        │                      │
│    │                    │      │  000-00-000000-0-00-陳志宗       │                      │
│    │                    │      │(九)合作金庫活期儲蓄存款存摺一本。    │                      │
│    │                    │      │  0000-000-000000-戊○○          │                      │
│    │                    │      │(十)彰化銀行活期儲蓄存款存摺一本。    │                      │
│    │                    │      │  0000-00-00000-000-溫傳          │                      │
│    │                    │      │(十一)誠泰銀行活期儲蓄存款存摺一本。    │                      │
│    │                    │      │  000-00-000000-0-癸○○          │                      │
│    │                    │      │(十二)保證責任彰化縣彰化市第一信用合作社│                      │
│    │                    │      │  活期儲蓄存款存摺一本。            │                      │
│    │                    │      │  0-0000-00-00000-0-0-林峰君      │                      │
│    │                    │      │(十三)台新國際商業銀行活期儲蓄存款存摺一│                      │
│    │                    │      │  本。                              │                      │
│    │                    │      │  000-00-000000-0-00-戊○○       │                      │
│    │                    │      │(十三)台新國際商業銀行綜合存款存摺一本。│                      │
│    │                    │      │  000-00-000000-0-00-劉益瑞       │                      │
├──┼──────────┼───┼──────────────────┼───────────┤
│ ７ │各類所得扣繳暨扣繳憑│七份  │午○○-給付年度年度-申報單位-鑫 │詳如附表十二所示。    │
│    │單                  │      │        時代企業有限公司(一式二張)  │丑○○於偵查時供述：林│
│    │                    │      │張弘文-給付年度年度-申報單位-和 │欣慧要我替他偽造假的扣│
│    │                    │      │        益電子有限公司(一式一張)    │繳憑單及證明，我不會做│
│    │                    │      │江惠珠-給付年度年度-申報單位-立 │。                    │
│    │                    │      │        方機械股份有限公司(一式一張)│                      │
│    │                    │      │楊淑燕-給付年度年度-申報單位-贊 │                      │
│    │                    │      │        暉實業股份有限公司(一式二張)│                      │
│    │                    │      │吳智成-給付年度年度-申報單位-贊 │                      │
│    │                   │      │        暉實業股份有限公司(一式一張)│                      │
│    │                    │      │吳建男-給付年度年度-申報單位-欣 │                      │
│    │                    │      │        禹實業有限公司(一式一張)    │                      │
│    │                    │      │余榮明-給付年度年度-申報單位-允 │                      │
│    │                    │      │        常企業有限公司(一式二張)    │                      │
├──┼──────────┼───┼──────────────────┼───────────┤
│ ８ │勞工保險卡          │二張  │(一)顏惠英-所載投保單位-東昌企業社、│詳如附表十三所示。    │
│    │                    │      │         欣禹實業有限公司。       │偽造成「勞工保險局」製│
│    │                    │      │(二)王乃姬-所載投保單位-信興股份有限│發。                  │
│    │                    │      │         公司、安誠貿易股份有限公 │                      │
│    │               │      │         、盛祥企業社。           │                      │
├──┼──────────┼───┼──────────────────┼───────────┤
│ ９ │薪資明細表、薪資單  │十二張│吳期河三張-年２、３、４月各一張 │詳如附表十二所示。    │
│    │                    │      │      （薪資明細表）未載明公司名稱。│                      │
│    │                    │      │午○○三張-年４、５、６月各一張-│                      │
│    │                    │      │  （薪資明細表）鑫時代企業有限公司。│                      │
│    │                    │      │張弘文三張-年４、５、６月各一張-│                      │
│    │                    │      │          （薪資單）未載明公司名稱。│                      │
│    │                    │      │楊淑燕三張-年４、５、６月各一張-│                      │
│    │                    │      │      （薪資明細表）未載明公司名稱。│                      │
├──┼──────────┼───┼──────────────────┼───────────┤
│ １０ │員工職務證明書、員工│四張  │(一)張弘文二張-一張列明「和益電子有 │詳如附表十二所示。    │
│    │在職證明書          │      │             限公司、另一張未列公 │                      │
│    │                    │      │             司名稱。（員工職務證明 │                      │
│    │                    │      │             書）。                 │                      │
│    │                    │      │(二)楊淑燕一張-列明「贊暉實業股份有限 │                      │
│    │                    │      │             公司。（員工職務證明書 │                      │
│    │                    │      │             ）。                   │                      │
│    │                    │      │(三)午○○一張-列明「鑫時代企業有限公 │                      │
│    │                    │      │             司」（員工在職證明書） │                      │
│    │       │      │             。                     │                      │
├──┼──────────┼───┼──────────────────┼───────────┤
│  │國民身分證影本      │一疊  │黃靜如、楊明朗、巳○○、徐茂鈞、陳炫│丑○○於警訊時雖否認該│
│    │                    │      │銘、黃淑英、子○○、曾永興、壬○○（│國民身分證影本為其所有│
│    │                    │      │二張，照片之人不相同，其中一張即為林│，惟以丑○○自承變造│
│    │                    │      │欣慧之照片）、 卯○○、黃佩珊、曾煥 │壬○○、卯○○之國民身│
│    │                    │      │任、李玄貴、吳漢書、黃雲增（二張，一│分證，在壬○○國民身分│
│    │                    │      │張照片為丑○○，另一張不詳）、黃秀菊│證上貼林欣慧之照片（如│
│    │                    │      │（未有照片）、呂易晃、許麗芬、張世昌│本附表編號５所示）；│
│    │                    │      │、林國順、吳和明、丁○○、載宏輝（照│變造黃雲增之國民身分證│
│    │   │      │片為丑○○，與扣案國民身分證上之戴宏│，在其上貼自己之照片（│
│    │                    │      │輝照片不同）、李天娟、李天正、陳志宗│如本附表編號５所示），│
│    │                    │      │（未有照片）、申○（未有照片）等人，│並以黃雲增之名義申請郵│
│    │                    │      │及其它空白。                        │政第00000000號專用信箱│
│    │                    │      │                                    │（如附表五所示）、以黃│
│    │                    │      │                                    │雲增為代理人申請中華電│
│    │                    │      │                                    │信電話（如附表三編號７│
│    │                    │      │                                    │、附表四編號２所示）使│
│    │                    │      │                                    │用；未○○之影本上照│
│    │                    │      │                                    │片係丑○○，且丑○○自│
│    │                    │      │                                    │承以未○○之名義申請中│
│    │                    │      │                                    │國信託商業銀行文心分行│
│    │                    │      │                                    │存摺（如附表十編號１０所│
│    │                    │      │                                    │示）；陳志宗之影本（│
│    │                    │      │                                    │無照片），惟丑○○曾以│
│    │                    │      │                                    │陳志宗名義至富邦商業銀│
│    │                    │      │                                    │行北台中分行申請存摺（│
│    │                    │      │                                    │如附表十編號所示）。│
│    │                    │      │                                    │如是，扣案國民身分證影│
│    │                    │      │                                    │本應係丑○○所有，至堪│
│    │                    │   │                                    │認定。                │
├──┼──────────┼───┼──────────────────┼───────────┤
│  │通信電話費收據、通知│一疊  │戊○○-0000000-台中市○○○路號 │詳如附表三、四、六、七│
│    │單、函              │      │        ７樓。催繳電話費。          │、八、九所示。        │
│    │                    │      │己○○-000000000。收據。          │                      │
│    │                    │      │呂易晃-0000000、0000000、0000000、│                      │
│    │                    │      │         0000000、0000000。函知經勘 │                      │
│    │                    │      │         查「萬達投資公司」與原申請 │                      │
│    │                    │      │        種類不符，要求辦理更種手續。│                      │
│    │                    │      │黃雲增-租用郵局第000-00000號專用信│                      │
│    │                    │      │        箱保證金、年租金收據各一張。│                      │
│    │                    │      │呂易晃-0000000電信費收據（用戶收執│                      │
│    │                    │      │        聯）、對帳單一張（未繳）。  │                      │
│    │                    │      │呂易晃-0000000電信費收據（用戶收執│                      │
│    │                    │      │        聯）、對帳單一張（未繳）。  │                      │
│    │                    │      │呂易晃-0000000電信費收據（用戶收執│                      │
│    │                    │      │        聯）、對帳單一張（未繳）。  │                      │
│    │                    │      │呂易晃-0000000電信費收據（用戶收執│                      │
│    │                    │      │        聯）、對帳單一張（未繳）。  │                      │
│    │                    │      │呂易晃-0000000電信費收據（用戶收執│                      │
│    │                    │      │     聯）、對帳單一張（未繳）。  │                      │
│    │                    │      │丑○○-0000000通話明細清單一張。  │                      │
│    │                    │      │丑○○-0000000電信費收據（用戶收執│                      │
│    │                    │      │        聯、對帳單一張（未繳）。    │                      │
│    │                    │      │經傅美津-0000000電信費收據（用戶收│                      │
│    │                    │      │        執聯）、對帳單一張（未繳）。│                      │
│    │                    │      │戊○○-0000000電信費收據（用戶收執│                      │
│    │                    │      │        聯）、對帳單一張（未繳）。  │                      │
│    │                    │      │黃漢文-0000000電信費收據（用戶收執│                      │
│    │                    │      │        聯）二張。（已繳費）        │                      │
│    │                    │      │庚○○-0000000市內電話裝機及異動電│                      │
│    │                    │      │        信費收據一張（已繳）。      │                      │
│    │                    │      │子○○-0000000市內電話裝機及異動電│                      │
│    │                    │      │        信費收據一張（已繳）。      │                      │
│    │                    │      │子○○-0000000市內電話裝機及異動電│                      │
│    │                    │      │        信費收據一張（已繳）。      │                      │
│    │                    │      │子○○-0000000市內電話裝機及異動電│                      │
│    │                    │      │        信費收據一張（已繳）。      │                      │
│    │                    │      │庚○○-0000000市內電話裝機及異動電│                      │
│    │                    │      │        信費收據一張（已繳）。      │                      │
│    │                    │      │庚○○-0000000市內電話裝機及異動電│                      │
│    │                    │      │        信費收據一張（已繳）。      │                      │
│    │                    │      │庚○○-0000000市內電話裝機及異動電│                      │
│    │                    │      │        信費收據一張（已繳）。      │                      │
│    │                    │      │庚○○-0000000市內電話裝機及異動電│                      │
│    │                    │      │        信費收據一張（已繳）。      │                      │
│    │                    │      │呂易晃-0000000電信費收據（用戶收執│                      │
│    │                    │      │        聯）一張（未繳）。          │                      │
│    │                    │      │呂易晃-0000000電信費收據（用戶收執│                      │
│    │                    │      │        聯）一張（未繳）。          │                      │
│    │                    │      │呂易晃-0000000電信費收據（用戶收執│                      │
│    │                    │      │        聯）一張（未繳）。          │                      │
│    │                    │      │壬○○-0000000000電信費帳單一張。 │                      │
│    │                    │      │        （遠傳電信股份有限公司）    │                      │
│    │                    │      │戊○○-0000000000東信電訊股份有限 │                      │
│    │                    │      │         公司行動電話繳費通知單一張 │                      │
│    │                    │      │         。                         │                      │
│    │                    │      │呂易晃-0000000、0000000、0000000電│                      │
│    │                    │      │         信費對帳（電信機構存根聯） │                      │
│    │                    │      │         各一張。                   │                      │
├──┼──────────┼───┼──────────────────┼───────────┤
│  │行動電話申請書      │三張  │己○○-0000000000台灣大哥大股份有 │詳如附表三、四、六、七│
│    │同意書              │一張  │         限公司行動電話服務申請書一 │、八、九所示。        │
│    │                    │      │         張（客戶留存聯）。         │                      │
│    │                    │      │張杏全-0000000000台灣大哥大股份有 │                      │
│    │                    │      │         限公司行動電話服務申請書一 │                      │
│    │                    │      │         張（客戶留存聯）、同意書一 │                      │
│    │                    │      │         張（複寫聯）。             │                      │
│    │                    │      │申  ○-0000000000和信ON LINE服務申│                      │
│    │                    │      │         請表一張（複寫聯）。       │                      │
├──┼──────────┼───┼──────────────────┼───────────┤
│  │信用卡申請資料      │一疊  │吳建男-玉山商業銀行信用卡申請書一 │<=詳如附表十一編號所│
│    │                    │      │         份｛含申請書一張、吳建男個 │  示，偽造完成，但未行│
│    │                    │      │         人資料（欣禹實業有限公司） │  使，應沒收。        │
│    │                    │      │         一張、吳建男國民身分證影本 │                      │
│    │                    │      │         一張｝。                   │                      │
│    │                    │      │李重興-荷蘭銀行信用卡申請書一份｛ │<=詳如附表十一編號１所│
│    │                    │      │         含申請書一張、李重興個人資 │  示，偽造完成，有提出│
│    │                    │      │         料（欣禹實業有限公司）一張 │  申請，但未核發，應沒│
│    │                    │      │         、李重興國民身分證影本一張 │  收。                │
│    │                    │      │         ｝。         │                      │
│    │                    │      │王惟森-安泰商業銀行信用卡申請書一 │<=詳如附表十一編號５所│
│    │                    │      │         份｛含申請書一張、王惟森個 │  示，僅填寫資料而已，│
│    │                    │      │         人資料（元彰有限公司）二張 │  未完成偽造。        │
│    │                    │      │         、王惟森國民身分證影本一張 │                      │
│    │                    │      │         ｝。                       │                      │
│    │                    │      │徐茂鈞-萬泰商業銀行信用卡申請書一 │<=詳如附表十一編號８所│
│    │                    │      │         份｛含申請書一張、徐茂鈞個 │  示，僅填寫資料而已，│
│    │                    │      │         人資料（欣禹實業有限公司） │  未完成偽造。        │
│    │                    │      │         一張、徐茂鈞國民身分證影本 │                      │
│    │                    │      │         一張｝。     │                      │
│    │                    │      │吳溪泉-安泰商業銀行信用卡申請書一 │<=詳如附表十一編號６所│
│    │                    │      │         份｛含申請書一張、吳溪泉個 │  示，僅填寫資料而已，│
│    │                    │      │         人資料（元彰有限公司）一張 │  未完成偽造。        │
│    │                    │      │         、吳溪泉國民身分證影本一張 │                      │
│    │                    │      │         ｝。                       │                      │
│    │                    │      │子○○-聯邦商業銀行信用卡申請書一 │<=詳如附表十一編號９所│
│    │                    │      │         份｛含申請書一張、子○○個 │  示，僅填寫資料而已，│
│    │                    │      │         人資料（元彰有限公司）一張 │  未完成偽造。        │
│    │                    │      │         、子○○國民身分證影本一張 │                      │
│    │                    │      │         ｝。 │                      │
│    │                    │      │呂學炫-大安商業銀行信用卡申請書一 │<=詳如附表十一編號所│
│    │                    │      │         份｛含申請書一張、呂學炫個 │  示，僅填寫資料而已，│
│    │                    │      │         人資料（元彰有限公司）一張 │  未完成偽造。        │
│    │                    │      │         、呂學炫國民身分證影本一張 │                      │
│    │                    │      │         ｝。                       │                      │
│    │                    │      │陳志宗-安泰商業銀行信用卡申請書一 │<=詳如附表十一編號７所│
│    │                    │      │         份｛含申請書一張、陳志宗個 │  示，偽造完成，有提出│
│    │                    │      │         人資料（欣禹實業有限公司） │  申請，但未核發，應沒│
│    │                    │      │         一張、陳志宗國民身分證影本 │  收。                │
│    │                    │      │         一張｝。                   │                     │
│    │                    │      │方士祈-中華商業銀行信用卡申請書一 │<=詳如附表十一編號所│
│    │                    │      │         份｛含申請書一張、方士祈個 │  示，僅填寫資料而已，│
│    │                    │      │         人資料（元彰有限公司）二張 │  未完成偽造。        │
│    │                    │      │         、徐茂鈞國民身分證影本一張 │                      │
│    │                    │      │         ｝。                       │                      │
│    │                    │      │蔡清華-大眾商業銀行信用卡申請書一 │<=詳如附表十一編號所│
│    │                    │      │         份｛含申請書一張、蔡清華個 │  示，偽造完成，有提出│
│    │                    │      │         人資料（欣禹實業有限公司） │  申請，但未核發，應沒│
│    │                    │      │         一張、蔡清華國民身分證影本 │  收。                │
│    │                    │      │         一張｝。                   │                 │
│    │                    │      │趙台生-大安商業銀行信用卡申請書一 │<=詳如附表十一編號所│
│    │                    │      │         份｛含申請書一張、趙台生個 │  示，偽造完成，有提出│
│    │                    │      │         人資料（欣禹實業有限公司） │  申請，但未核發，應沒│
│    │                    │      │         一張、趙台生國民身分證影本 │  收。                │
│    │                    │      │         一張｝。                   │                      │
│    │                    │      │潘崇哲-泛亞商業銀行信用卡申請書一 │<=詳如附表十一編號所│
│    │                    │      │         份｛含申請書一張、潘崇哲個 │  示，偽造完成，有提出│
│    │                    │      │         人資料（欣禹實業有限公司） │  申請，但未核發，應沒│
│    │                    │      │         一張、潘崇哲國民身分證影本 │  收。                │
│    │                    │      │         一張｝。                   │             │
│    │                    │      │陳信平-慶豐商業銀行信用卡申請書一 │<=詳如附表十一編號４所│
│    │                    │      │         份｛含申請書一張、陳信平個 │  示，偽造完成，有提出│
│    │                    │      │         人資料（欣禹實業有限公司） │  申請，但未核發，應沒│
│    │                    │      │         一張、陳信平國民身分證影本 │  收。                │
│    │                    │      │         一張｝。                   │                      │
│    │                    │      │李杜峰-中國國際商業銀行信用卡申請 │<=詳如附表十一編號所│
│    │                    │      │         書一份｛含申請書一張、李杜 │  示，偽造完成，有提出│
│    │                    │      │         峰個人資料（欣禹實業有限公 │  申請，但未核發，應沒│
│    │                    │      │         公司）一張、李杜峰國民身分 │  收。                │
│    │                    │      │         一張｝。                   │         │
│    │                    │      │吳期河-聯邦商業銀行信用卡申請書一 │<=詳如附表十一編號１０所│
│    │                    │      │         份｛含申請書一張、吳期河個 │  示，偽造完成，有提出│
│    │                    │      │         人資料（欣禹實業有限公司） │  申請，但未核發，應沒│
│    │                    │      │         一張、吳期河國民身分證影本 │  收。                │
│    │                    │      │         一張、行車執照影本一張｝。 │                      │
│    │                    │      │戴姿慧-戴姿慧個人資料（欣禹實業有 │<=詳如附表十一編號所│
│    │                    │      │         限公司）註明中華商業銀行。 │  示，偽造完成，有提出│
│    │                    │      │                                    │  申請，並經核發信用卡│
│    │                    │      │                                    │  持以盜刷。          │
├──┼──────────┼───┼──────────────────┼───────────┤
│  │偷拍色情錄影帶      │二十捲│                                    │被告供述係陳淑惠所有，│
│    │                    │      │                                    │伊僅係代收而已。      │
├──┼──────────┼───┼──────────────────┼───────────┤
│  │安非他命吸食管      │二支  │被告丑○○違反毒品危害防制條例部分，│                      │
│    │                    │      │業已由檢察官另行偵辦。              │                      │
└──┴──────────┴───┴──────────────────┴───────────┘
附表二：扣案駕執照一張、國民身分證十五張：
┌──┬───┬───────┬──────────┬───────────┬────────┐
│編號│姓  名│號          碼│國民身分證之所載住所│備                  註│ 被 告 之 供 述 │
├──┼───┼───────┼──────────┼───────────┼────────┤
│ １ │戊○○│駕駛執照號碼  │台中市○○區○○路13│、１０、遷至台中市東│年月３日審判│
│    │      │Ｚ000000000    │0-5號2樓            │區○○○街84號        │筆錄：「這是他本│
│    │      │              │                    │                      │人。」          │
├──┼───┼───────┼──────────┼───────────┼────────┤
│ ２ │庚○○│國民身分證號碼│台北市中山區新生里4 │、８、遷至基隆市暖│                │
│    │      │Ｚ000000000    │鄰民生東路一段70巷4 │暖區○○路10巷154號6樓│                │
│    │      │              │號2樓               │，且並無遷至台北市之紀│                │
│    │      │              │                    │錄。                  │                │
├──┼───┼───────┼──────────┼───────────┼────────┤
│ ３ │寅○○│國民身分證號碼│桃園縣桃園市寶山里會│、８、遷至上址桃園│                │
│    │      │Ｚ000000000    │稽一街11號1樓       │縣桃園市○○里○○○街│                │
│    │   │              │                    │11號1樓               │                │
├──┼───┼───────┼──────────┼───────────┼────────┤
│ ４ │丙○○│國民身分證號碼│桃園縣桃園市慈文里3 │、１０、遷至台中縣橝│                │
│    │      │Ｚ000000000    │鄰慈文路320巷33-3號 │子鄉○○路79巷5弄1號4 │                │
│    │      │              │                    │樓，且無遷至桃園縣之紀│                │
│    │      │              │                    │錄。                  │                │
├──┼───┼───────┼──────────┼───────────┼────────┤
│ ５ │甲○○│國民身分證號碼│(1)台中市南屯區文山里│、７、１遷至台中市西│                │
│    │      │Ｚ000000000    │ 3鄰南屯路3段82號2樓│屯區協和里4鄰協和南巷4│                │
│    │      │              │ 之3                │號，且無遷至南屯區之紀│                │
│    │      │              │(2)台中市南屯區文山里│錄。                  │                │
│    │      │              │ 7鄰南屯路3段82號2樓│                      │                │
│    │      │              │ 之3（整編）        │                      │                │
├──┼───┼───────┼──────────┼───────────┼────────┤
│ ６ │丁○○│國民身分證號碼│嘉義縣竹崎鄉義和村6 │、４、門牌改編為上│                │
│    │      │Ｚ000000000    │鄰東義87之4號       │址。                  │                │
├──┼───┼───────┼──────────┼───────────┼────────┤
│ ７ │卯○○│國民身分證號碼│桃園縣桃園市寶山里5 │、１、５遷至桃園縣桃│                │
│    │      │Ｚ000000000    │鄰會稽一街2號2樓    │園市○○里○鄰○○○街4│                │
│    │      │（此即起訴書附│                    │號2樓，且無遷至2號2樓 │                │
│    │      │表七１起訴之犯│                    │錄。                  │                │
│    │      │罪事實）      │                    │⊙國民身分證上貼之照片│<=被告供稱為其所│
│    │      │              │                    │  ，依被告供述即係「林│  變造。        │
│    │      │              │                    │  欣慧」。            │                │
├──┼───┼───────┼──────────┼───────────┼────────┤
│ ８ │癸○○│國民身分證號碼│(1)台北市大安區義村6 │、２、９遷至桃園縣龍│                │
│    │      │Ｚ000000000    │  鄰忠孝東路三段284 │潭鄉○○村○鄰○○路63 │                │
│    │      │（此即起訴書附│  巷4樓。           │巷100弄22號4樓，且無遷│                │
│    │      │表六１起訴之犯│(2)台中市南屯區大同里│至台北市、台中市之紀錄│                │
│    │      │罪事實）      │  3鄰東興西街11號10 │。                    │                │
│    │      │              │  樓之4。           │⊙國民身分證上貼之照片│<=被告供稱為其所│
│    │      │              │       │  ，依被告供述即係「林│  變造。        │
│    │      │              │                    │  欣慧」。            │                │
├──┼───┼───────┼──────────┼───────────┼────────┤
│ ９ │壬○○│國民身分證號碼│台中市南屯區公館里13│、９、７遷至桃園縣楊│                │
│    │      │Ｚ000000000    │鄰三民路一段50巷號11│梅鎮○○里○鄰○○○路3│                │
│    │      │（此即起訴書附│樓之26。            │36巷11號，且無遷至台中│                │
│    │      │表二１起訴之犯│                    │市之紀錄。            │                │
│    │      │罪事實）      │                    │⊙國民身分證上貼之照片│<=被告供稱為其所│
│    │      │              │                    │  ，依被告供述即係「林│  變造。        │
│    │      │              │                    │  欣慧」。            │                │
├──┼───┼───────┼──────────┼───────────┼────────┤
│ １０ │申  ○│國民身分證號碼│桃園縣桃園市中興里24│、５、３遷至上址。  │                │
│    │      │Ｚ000000000    │鄰永定三街64號。    │                      │                │
├──┼───┼───────┼──────────┼───────────┼────────┤
│  │黃雲增│國民身分證號碼│桃園縣桃園市凌雲村66│、２、遷至桃園縣桃│                │
│    │      │Ｚ000000000    │鄰竹龍路47巷6之1號。│園市○○里○鄰○○街40 │                │
│    │      │（此即起訴書附│                    │號，並無再遷回至桃園縣│                │
│    │      │表五１起訴之犯│                    │桃園市○○村○○鄰○○路│                │
│    │      │罪事實）      │                    │47巷6之1號之紀錄。    │                │
│    │      │              │                    │⊙國民身分證上貼之照片│<=被告供稱為其所│
│    │      │              │                    │  ，係被告本人。      │  變造。        │
├──┼───┼───────┼──────────┼───────────┼────────┤
│  │子○○│國民身分證號碼│(1)基隆市中山區西康里│、２、遷至基隆市信│                │
│    │      │Ｚ000000000    │  5鄰西定路423巷11-1│義區○○里○鄰○○街55 │                │
│    │      │              │  號。              │巷16弄10號，並無再遷回│                │
│    │      │              │(2)台中市南屯區田心里│基隆市中山區西康里5 鄰│                │
│    │      │              │  5鄰向心路109號2樓 │西定路423巷11-1號及遷 │                │
│    │      │              │  之23。            │至台中市南屯區田心里5 │                │
│    │      │              │                    │鄰向心路109號2樓之23之│                │
│    │      │              │                    │紀錄。                │                │
├──┼───┼───────┼──────────┼───────────┼────────┤
│  │陳宗暘│國民身分證號碼│台北縣中和市中原里12│、、６遷至上址。  │               │
│    │      │Ｚ000000000    │鄰立德街148巷26號2樓│                      │                │
│    │      │              │。                  │                      │                │
├──┼───┼───────┼──────────┼───────────┼────────┤
│  │巳○○│國民身分證號碼│台中市南屯區公館里13│、２、遷至新竹縣竹│                │
│    │      │Ｚ000000000    │鄰三民路一段50巷8號1│北市○○里○○鄰○○路73│                │
│    │      │              │1樓之26。           │號，並無遷至台中市之紀│                │
│    │      │              │                    │錄。                  │                │
├──┼───┼───────┼──────────┼───────────┼────────┤
│  │未○○│國民身分證號碼│新竹市東區明湖11鄰明│、９、２遷入新竹市東│扣案國民身分證影│
│    │      │Ｚ000000000    │湖路1050巷288號6樓。│區○○里○○鄰○○街38號│本中，有換貼陳和│
│    │      │     │                    │，並無遷至新竹市東區明│昌照片之影本。  │
│    │      │              │                    │湖11鄰明湖路1050巷288 │而如附表十編號１０│
│    │      │              │                    │號6樓之紀錄。         │之存摺帳戶為被告│
│    │      │              │                    │                      │所申請。        │
├──┼───┼───────┼──────────┼───────────┼────────┤
│  │己○○│國民身分證號碼│台中市北屯區陳平里9 │、７、遷入台北縣板│                │
│    │      │Ｚ000000000    │鄰后庄北路26號2樓。 │橋市○○里○鄰○○路二3│                │
│    │      │（此即起訴書附│                    │5巷27號11樓，並無遷至 │                │
│    │      │表四１起訴之犯│                    │台中市之紀錄。        │                │
│    │      │罪事實）      │                    │⊙國民身分證上貼之照片│<=被告供稱為其所│
│    │      │              │                    │  ，係被告本人。      │  變造。        │
└──┴───┴───────┴──────────┴───────────┴────────┘
附表三：一本院函中華電信股份有限公司北台中營運處：
┌──┬───┬─────────┬──────────┬───────────┬────────┐
│ １ │戊○○│000-0000(舊號227-6│台中市○○○路號７│中華電信股份有限公司台│<=函在第33-45頁 │
│    │      │886及000-0000)    │樓                  │灣中區電信分公司北台中│被告供述係戊○○│
│    │      │                  │                    │營運處、６、中北服│自己申請的。（│
│    │      │                  │                    │字第89C06-02800號函。 │年月３日審判筆│
│    │      │                  │                    │(1)、１０、申請裝機。│錄）            │
│    │      │                  │                    │(2)、９、９更為227-68│                │
│    │      │                  │                    │  86。                │                │
│    │      │     │                    │(3)、３、更為425-76│                │
│    │      │                  │                    │  02，移機至台中市后庄│                │
│    │      │                  │                    │  北路號７樓。      │                │
│    │      │                  │                    │(4)、７、欠費拆機，│                │
│    │      │                  │                    │  欠費23733元。       │                │
│    │      │                  │                    │(5)參本附表編號５所示。│                │
├──┼───┼─────────┼──────────┼───────────┼────────┤
│ ２ │呂易晃│000-0000、000-0000│台中市○○○路號２│中華電信股份有限公司台│<=函在第33-45頁 │
│    │      │000-0000、000-0000│樓                  │灣中區電信分公司北台中│被告供稱何人申請│
│    │      │000-0000          │                    │營運處、６、中北服│不曉得。（年│
│    │申請書│ │                    │字第89C06-02800號函。 │月３日審判筆錄）│
│    │上代理│                  │                    │(1)000-0000：          │◎中華電信股份有│
│    │人：R1│                  │                    │  、６、申請裝機│  限公司北台中營│
│    │225490│                  │                    │    、１０、欠費拆機│  運處市內電話裝│
│    │65（謝│                  │                    │    。                │  機申請書五紙上│
│    │慶文）│                  │                    │  欠費1328元。      │  偽造「謝慶文」│
│    │      │                  │                    │(2)000-0000：          │  署押九枚；蓋用│
│    │      │                  │                    │  、６、申請裝機│  「呂易晃」印文│
│    │      │                  │                    │    、１０、欠費拆機│  九枚。        │
│    │      │                  │                    │    。                │                │
│    │      │                  │                   │  欠費17602元。     │                │
│    │      │                  │                    │(3)000-0000：          │                │
│    │      │                  │                    │  、６、申請裝機│                │
│    │      │                  │                    │    、１０、欠費拆機│                │
│    │      │                  │                    │    。                │                │
│    │      │                  │                    │  欠費16538元。     │                │
│    │      │                  │                    │(4)000-0000：          │                │
│    │      │                  │                    │  、６、申請裝機│                │
│    │      │                  │                    │    、、欠費拆機│                │
│    │      │                  │                    │    。                │                │
│    │      │                  │               │  欠費4024元。      │                │
│    │      │                  │                    │(5)000-0000：          │                │
│    │      │                  │                    │  、６、申請裝機│                │
│    │      │                  │                    │    、１０、欠費拆機│                │
│    │      │                  │                    │    。                │                │
│    │      │                  │                    │  欠費1925元。      │                │
├──┼───┼─────────┼──────────┼───────────┼────────┤
│ ３ │丑○○│000-0000          │台中市○○○路號７│中華電信股份有限公司台│<=函在第33-45頁 │
│    │      │                  │樓                  │灣中區電信分公司北台中│被告自己申請的。│
│    │      │                  │                    │營運處、６、中北服│（年月３日審│
│    │      │                  │           │字第89C06-02800號函。 │判筆錄）        │
│    │      │                  │                    │(1)、４、申請裝機，│                │
│    │      │                  │                    │  、８、欠費拆機。│                │
│    │      │                  │                    │(2)欠費8238元          │                │
├──┼───┼─────────┼──────────┼───────────┼────────┤
│ ４ │經傅美│000-0000          │台中市○○○路號２│中華電信股份有限公司台│<=函在第33-45頁 │
│    │津    │                  │樓                  │灣中區電信分公司北台中│被告供稱何人申請│
│    │      │                  │                    │營運處、６、中北服│不曉得。（年│
│    │      │                  │                    │字第89C06-02800號函。 │月３日審判筆錄）│
│    │      │                  │                    │(1)、９、８申請裝機。│                │
│    │      │                  │       │(2)未欠費，現仍使用中。│                │
├──┼───┼─────────┼──────────┼───────────┼────────┤
│ ５ │戊○○│000-0000          │台中市○○路168巷５ │中華電信股份有限公司台│<=函在第33-45頁 │
│    │      │                  │號樓              │灣中區電信分公司北台中│                │
│    │      │                  │                    │營運處、６、中北服│                │
│    │      │                  │                    │字第89C06-02800號函。 │                │
│    │      │                  │                    │(1)、１０、申請裝機。│                │
│    │      │                  │                    │(2)、９、９更為227-68│                │
│    │      │                  │                    │  86。                │                │
│    │      │                  │                    │(3)、３、更為425-76│                │
│    │      │                  │   │  02，移機至台中市后庄│                │
│    │      │                  │                    │  北路號７樓，即本附│                │
│    │      │                  │                    │  表編號１所示。      │                │
│    │      │                  │                    │(4)、７、欠費拆機，│                │
│    │      │                  │                    │  欠費23733元。       │                │
├──┼───┼─────────┼──────────┼───────────┼────────┤
│ ６ │黃漢文│000-0000(舊號為381│台中市○○○街9號９ │中華電信股份有限公司台│<=函在第33-45頁 │
│    │      │-4575)            │樓之              │灣中區電信分公司北台中│被告供稱黃漢文係│
│    │      │                  │                    │營運處、６、中北服│戊○○之男友。（│
│    │      │                  │                    │字第89C06-02800號函。 │年月３日審判│
│    │      │                  │                    │(1)、５、６申請裝機，│筆錄）          │
│    │      │                  │                    │  、１０、移機至台中│                │
│    │      │                  │                    │  市○○路 239號樓之│                │
│    │      │                  │                    │  ２，換號為000-0000，│                │
│    │      │                  │                    │  、、欠費拆機。│                │
│    │      │                  │                    │(2)欠費1297元。        │                │
├──┼───┼─────────┼──────────┼───────────┼────────┤
│ ７ │子○○│000-0000、000-0000│(1)均裝機在台中市西屯│中華電信股份有限公司台│<=函在第33-45頁 │
│    │      │000-0000          │  區○○路109號樓 │灣中區電信分公司北台中│被告供稱係其申請│
│    │      │（此即起訴書附表一│  。              │營運處、６、中北服│的。（年月３│
│    │申請書│所述犯罪事實）    │(2)均係由黃雲增代理申│字第89C06-02800號函。 │日審判筆錄）    │
│    │上代理│                  │  請。              │(1)000-0000：          │⊙三紙「市內電話│
│    │人：黃│                  │(3)申請書上所使用之郭│  、８、申請裝機│裝申請書」上「委│
│    │雲增  │                  │  萬里印章，與扣案之│    、１、欠費拆機│託人」欄偽造「郭│
│    │      │                  │  印章相同。        │    。                │萬里」之署押各一│
│    │      │                  │                    │  欠費2362元。      │枚、「代理人」欄│
│    │      │                  │                    │(2)000-0000：          │偽造「黃雲增」之│
│    │      │                  │                    │  、８、申請裝機│署押各二枚、並蓋│
│    │      │                  │                    │    、１、欠費拆機│用「子○○「印文│
│    │      │                  │                    │    。                │各二枚、「黃雲增│
│    │      │                  │                    │  欠費3552元。      │」之印文二枚（印│
│    │      │                  │                    │(3)000-0000：          │章來源不明）。  │
│    │      │                  │                    │  、８、申請裝機│                │
│    │      │                  │                    │    、１、欠費拆機│                │
│    │      │                  │                    │    。                │                │
│    │      │                  │                    │  欠費1899元。      │                │
└──┴───┴─────────┴──────────┴───────────┴────────┘
附表四：二本院函中華電信股份有限公司南台中營運處：
┌──┬───┬─────────┬──────────┬───────────┬────────┐
│編號│用  戶│電   話   號   碼 │裝    機    地    點│備                  註│ 被 告 之 供 述 │
├──┼───┼─────────┼──────────┼───────────┼────────┤
│ １ │己○○│000-000000號      │台中市北屯區○○○路│中華電信股份有限公司台│<=函在第48-56頁 │
│    │      │客戶帳號：00000000│號２樓。          │灣南台中營運處、６、│  。            │
│    │      │98號              │話費聯絡電話00-00000│中信南服字第1168號│被告供述係其申請│
│    │      │（免付費電話）    │21                  │函。                  │的，申請書為其所│
│    │      │（此即起訴書附表四│聯絡人（壬○○）    │(1)、９、１０啟動服務（│書寫。（年月│
│    │      │４起訴之犯罪事實）│                    │  年９月８日申請）。│３日審判筆錄）  │
│    │      │                  │                    │  、、終止服務。│⊙「多功能受話方│
│    │      │                  │                    │(2)充銷保證金5000元，尚│付費電話租用申請│
│    │      │                  │                    │  欠費2185元。        │書」上「用戶簽章│
│    │      │                  │                    │◎申請書原書寫「陳宗暘│」欄蓋用「己○○│
│    │      │             │                    │  」姓名，塗改為己○○│」之印文一枚（印│
│    │      │                  │                    │  。                  │章買受而來）。  │
│    │      │                  │                    │◎扣案國民身分證有「陳│◎被告在偵查中供│
│    │      │                  │                    │  宗暘」者。          │  述，係以一萬元│
│    │      │                  │                    │                      │  之代價賣予不詳│
│    │      │                  │                    │                      │  姓名之人使用。│
├──┼───┼─────────┼──────────┼───────────┼────────┤
│ ２ │庚○○│000-0000、000-0000│(1)均裝機在台中市東興│中華電信股份有限公司台│<=函在第48-56頁 │
│    │      │000-0000、000-0000│  西街號１０樓之５  │灣南台中營運處、６、│  。            │
│    │申請書│000-0000          │(2)均由黃雲增代理申請│中信南服字第1168號│被告供述係其申請│
│    │上代理│（此即起訴書附表三│  。                │函。                  │的，申請書為其所│
│    │人：黃│所述犯罪事實）    │(3)申請書所使用庚○○│(1)均係、８、裝機。│書寫，用扣案邱海│
│    │雲增  │                  │  之印章與扣案之印章│(2)欠費、９至月－77│參國民身分證申請│
│    │      │                  │  相同。            │  0元。               │的。（年月３│
│    │      │                  │                    │                      │日審判筆錄）    │
│    │      │                  │                    │                      │⊙五紙「市內電話│
│    │      │                  │                    │                      │業務申請書」上「│
│    │      │                  │                    │                      │代理人」欄偽造「│
│    │      │                  │                    │                      │黃雲增」之署押各│
│    │      │                  │                    │                      │一枚、「新客戶簽│
│    │      │     │                    │                      │章」欄蓋用「邱海│
│    │      │                  │                    │                      │參」之印文各一枚│
│    │      │                  │                    │                      │（印章買受而來）│
│    │      │                  │                    │                      │。              │
└──┴───┴─────────┴──────────┴───────────┴────────┘
附表五：三本院函中華郵政儲金匯業局台中郵局：
┌──┬───┬─────────┬──────────┬───────────┬────────┐
│編號│承租人│專 用 信 箱 號 碼 │申    請    資    料│備                  註│ 被 告 之 供 述 │
├──┼───┼─────────┼──────────┼───────────┼────────┤
│ １ │黃雲增│第000-00000號     │戶籍：桃園縣龍潭鄉竹│台灣中區郵政管理局、│<=函在第58-59頁 │
│    │      │                  │龍路巷６之１號    │６、２營00000000-000號│  。         │
│    │      │                  │通信地址：台中市后庄│函。                  │被告供述係其申請│
│    │      │                  │北路號７樓        │(1)、８、６起租用。  │的。（年月３│
│    │      │                  │                    │(2)未欠租。            │日審判筆錄）    │
│    │      │                  │                    │                      │⊙「專用信箱租用│
│    │      │                  │                    │                      │申請書」上「申請│
│    │      │                  │                    │                      │人姓名」欄蓋用「│
│    │      │                  │                    │                      │黃雲增」之署押一│
│    │      │                  │                    │                      │枚、並蓋用「黃雲│
│    │      │                  │                    │                      │增」印文一枚（印│
│    │      │                  │                    │                      │章買受而來）。  │
└──┴───┴─────────┴──────────┴───────────┴────────┘
附表六：四本院函遠傳電信股份有限公司：
┌──┬───┬─────────┬──────────┬───────────┬────────┐
│編號│用  戶│電   話   號   碼 │住    戶    地    址│備                  註│ 被 告 之 供 述 │
├──┼───┼─────────┼──────────┼───────────┼────────┤
│ １ │壬○○│0000-000000       │戶籍地址：桃園縣楊梅│遠傳電信股份有限公司傳│<=函在第61-64頁 │
│    │      │（此即起訴書附表二│鎮○○○路336巷11號 │真回覆。              │  。            │
│    │      │３起訴之犯罪事實）│。                  │(1)、８、透過聯強電│被告供稱何人申請│
│    │      │                  │帳單投遞地址：台中市│  信聯盟信怡國際有限公│不曉得。（年│
│    │      │                  │后庄北路號２樓    │  司(00-0000000)，、│月３日審判筆錄）│
│    │      │                  │                    │  ３、１停機。        │⊙被告在偵查時供│
│    │      │                  │                    │(2)自申請後，均未付款，│述：是我以壬○○│
│    │      │                  │                    │  欠費3749元。        │名義申請（以三至│
│    │      │                  │                    │◎申請書所附之壬○○照│四千元賣給別人）│
│    │      │                  │                    │  片，與扣案經變造換貼│。              │
│    │      │                  │                    │  「林欣慧」照片之范秀│◎「遠傳通路專用│
│    │      │                  │                    │  平國民身分證不同；且│  行動電話申請書│
│    │      │                  │                    │  扣案之國民身分證上地│  」上偽造「范秀│
│    │      │                  │                    │  址多了「台中市南屯區│  平」署押一枚。│
│    │      │                  │                    │  公館里鄰三民路一段│                │
│    │      │                  │                    │  巷８號Ｆ之」。│                │
└──┴───┴─────────┴──────────┴───────────┴────────┘
附表七：五本院函台灣大哥大股份有限公司：
┌──┬───┬─────────┬──────────┬───────────┬────────┐
│編號│用  戶│電   話   號   碼 │住    戶    地    址│備                  註│ 被 告 之 供 述 │
├──┼───┼─────────┼──────────┼───────────┼────────┤
│ １ │己○○│0000-000000       │台中市○○○路號２│經本院再次函查結果－－│<=函在第327-331 │
│    │      │｛此即起訴書附表四│樓                  │台灣大哥大股份有限公司│  頁。          │
│    │      │３起訴之犯罪事實，│                    │回覆。                │被告供稱我忘了。│
│    │      │惟公訴人誤載為0922│                    │(1)用戶－己○○。      │（年月３日審│
│    │      │-094609號，該0922-│                    │(2)、９、６申請，透過│判筆錄）        │
│    │      │094609號，係「呂承│                    │  天天通電訊有限公司（│惟申請時所附林逸│
│    │      │恩」申請使用（使用│                    │  台中市○區○○○路３│祥國民身分證上之│
│    │      │資料在第94頁），目│                    │  段號）。          │照片係被告本人照│
│    │      │前使用正常，經本院│                    │(3)、１０、１停止使用。│片，應係被告所申│
│    │      │再次函查後，被告冒│                    │(4)共欠費10516元。     │請。            │
│    │      │用己○○名義申請者│                    │◎申請書所附之己○○國│(1)台灣大哥大股份│
│    │      │為0000-000000號｝ │                    │  民身分證，照片係貼用│  有限公司行動電│
│    │      │                  │                    │  被告丑○○之照片。  │  話申請書客戶欄│
│    │      │                  │                    │                      │  偽造「己○○」│
│    │      │                  │                    │                      │  之署押一枚。  │
│    │      │       │                    │                      │(2)同意書立同意書│
│    │      │                  │                    │                      │  人欄偽造「林逸│
│    │      │                  │                    │                      │  祥」之署押一枚│
│    │      │                  │                    │                      │  。            │
│    │      │                  │                    │                      │◎扣案有台灣大哥│
│    │      │                  │                    │                      │  大行動電話申請│
│    │      │                  │                    │                      │  書一張（如附表│
│    │      │                  │                    │                      │  一編號所示）│
│    │      │                  │                    │                      │  。            │
├──┼───┼─────────┼──────────┼───────────┼────────┤
│ ２ │張杏全│0000-000000   │戶籍：屏東縣東港鎮豐│台灣大哥大股份有限公司│<=函在第一宗    │
│    │      │                  │      漁街－３號  │回覆。                │  第92-97頁     │
│    │      │                  │通訊：台中市○○○路│(1)、８、申請，透過│被告供稱不是其申│
│    │      │                  │      238號樓     │  信怡國際有限公司（高│請的。（年月│
│    │      │                  │                    │  雄市三民區○○○路22│３日審判筆錄）  │
│    │      │                  │                    │  9號雷達王）。       │◎依申請書所附之│
│    │      │                  │                    │(2)、９、４退租。    │  張杏全國民身分│
│    │      │                  │                    │(3)此為「預付卡」門號，│  證影本上所書寫│
│    │      │                  │                    │  且係儲值式預付卡，內│  之戶籍、通訊地│
│    │      │                  │                    │  含300元之通話費，用 │  址，係被告陳和│
│    │      │                  │                    │  完後，再行購買補充卡│  昌之筆跡。再以│
│    │      │                  │                    │  補充通話金額。      │  之與下列「應玉│
│    │      │                  │                    │◎申請書留聯絡電話（04│  美」部分比較，│
│    │      │                  │                    │  ）000-0000。此與附表│  均係同一日、透│
│    │      │                  │                    │  一編號２呂易晃所申請│  過同一公司申請│
│    │      │                  │                    │  之電話同。          │  ，則張杏全部分│
│    │      │                  │                    │                      │  應係被告所申請│
│    │      │                  │                    │                      │  ，方式同午○○│
│    │      │                  │                    │                      │  之情形。      │
│    │      │                  │                    │                      │◎扣案有台灣大哥│
│    │      │                  │                 │                      │  大行動電話申請│
│    │      │                  │                    │                      │  書一張、同意書│
│    │      │                  │                    │                      │  一張（如附表一│
│    │      │                  │                    │                      │  編號所示）。│
│    │      │                  │                    │                      │◎「台灣大哥大股│
│    │      │                  │                    │                      │  份有限公司行動│
│    │      │                  │                    │                      │  電話服務申請書│
│    │      │                  │                    │                      │  」上「客戶欄」│
│    │      │                  │                    │                      │  偽造「張杏全」│
│    │      │                  │                    │                      │  署押一枚、「同│
│    │      │                  │             │                      │  意書」上「立同│
│    │      │                  │                    │                      │  書人欄」偽造「│
│    │      │                  │                    │                      │  張杏全」署押一│
│    │      │                  │                    │                      │  枚。          │
├──┼───┼─────────┼──────────┼───────────┼────────┤
│ ３ │午○○│0000-000000       │戶籍：台中縣大里市內│台灣大哥大股份有限公司│<=函在第一宗    │
│    │      │                  │      興里現岱路號│資警50942號回覆。   │  第413-419頁   │
│    │      │                  │通訊：台中市○○○路│(1)、８、申請，透過│◎依申請書所附之│
│    │      │                  │      ２段668號３樓 │  信怡國際有限公司（高│  午○○國民身分│
│    │      │                  │                    │  雄市三民區○○○路22│  證影本上所書寫│
│    │      │                  │         │  9號雷達王）。       │  之戶籍、通訊地│
│    │      │                  │                    │(2)、９、欠費拆機，│  址，係被告陳和│
│    │      │                  │                    │  從未繳費，共欠25078 │  昌之筆跡。    │
│    │      │                  │                    │  元。                │90年１月９日審判│
│    │      │                  │                    │◎申請書留聯絡電話（04│筆錄：「身分證影│
│    │      │                  │                    │  ）000-0000。        │本上面的字是我的│
│    │      │                  │                    │◎依申請書所附之午○○│，我傳真到電信行│
│    │      │                  │                    │  國民身分證影本上所書│去申請的，電信行│
│    │      │                  │                    │  寫戶籍、通訊地址，係│以快遞送來給我的│
│    │      │                  │                    │  被告丑○○之筆跡。  │。」            │
│    │      │                  │     │                      │◎轉賣部分有關併│
│    │      │                  │                    │                      │  案偵字第1321│
│    │      │                  │                    │                      │  0、22425號卷內│
│    │      │                  │                    │                      │  案情。        │
│    │      │                  │                    │                      │◎證人王伯仁、陳│
│    │      │                  │                    │                      │  振堂證述係向被│
│    │      │                  │                    │                      │  告丑○○購買。│
│    │      │                  │                    │                      │◎王伯仁、陳振堂│
│    │      │                  │                    │                      │  二人共同使用該│
│    │      │                  │                    │                      │  行動電話從事恐│
│    │      │                  │ │                      │  嚇取財之用，經│
│    │      │                  │                    │                      │  本院以89年度訴│
│    │      │                  │                    │                      │  字第1865號分別│
│    │      │                  │                    │                      │  判處有期徒刑一│
│    │      │                  │                    │                      │  年十月、一年六│
│    │      │                  │                    │                      │  月。          │
│    │      │                  │                    │                      │◎「台灣大哥大股│
│    │      │                  │                    │                      │  份有限公司行動│
│    │      │                  │                    │                      │  電話服務申請書│
│    │      │                  │                    │                      │  」上「客戶欄」│
│    │      │                  │                    │                     │  偽造「午○○」│
│    │      │                  │                    │                      │  署押一枚、「同│
│    │      │                  │                    │                      │  意書」上「立同│
│    │      │                  │                    │                      │  書人欄」偽造「│
│    │      │                  │                    │                      │  午○○」署押一│
│    │      │                  │                    │                      │  枚。          │
├──┼───┼─────────┼──────────┼───────────┼────────┤
│ ４ │陳宗暘│0000-000000       │戶籍：台北縣中和市立│台灣大哥大股份有限公司│<=函在第529-530 │
│    │      │                  │      德街148巷號 │90資警76920號回覆。   │  531、543-544頁│
│    │      │                  │      ２樓。        │(1)、９、８申請，透過│  。            │
│    │      │                  │帳單地址：台中市后庄│  凱倫通信有限公司（台│被告供述為其申請│
│    │      │                  │      北路號２樓。│  中市○○路494-24號）│。（90年８月１０日│
│    │      │                  │                    │(2)、１０、退租。    │審判筆錄）。    │
│    │      │                  │                    │(3)此為「預付卡」門號，│(1)台灣大哥大股份│
│    │      │                  │                    │  且係儲值式預付卡，內│  有限公司行動電│
│    │      │                  │                    │  含300元之通話費，用 │  話申請書客戶欄│
│    │      │                  │                    │  完後，再行購買補充卡│  偽造「陳宗暘」│
│    │      │                  │                    │  補充通話金額。      │  之署押一枚、代│
│    │      │                  │                    │◎申請書留聯絡電話（04│  理人欄偽造「林│
│    │      │                  │                    │  ）000-0000。        │  逸祥」署押一枚│
│    │      │                  │                    │             │  。            │
│    │      │                  │                    │                      │(2)同意書立同意書│
│    │      │                  │                    │                      │  人欄偽造「陳宗│
│    │      │                  │                    │                      │  暘」之署押一枚│
│    │      │                  │                    │                      │  。            │
│    │      │                  │                    │                      │◎與編號５同時申│
│    │      │                  │                    │                      │  請。檢附陳宗暘│
│    │      │                  │                    │                      │  之國民身分證影│
│    │      │                  │                    │                      │  本。          │
├──┼───┼─────────┼──────────┼───────────┼────────┤
│ ５ │陳宗暘│0000-000000       │戶籍：台北縣中和市立│台灣大哥大股份有限公司│<=函在第529-530 │
│    │      │                  │      德街148巷號 │90資警76920號回覆。   │  531、545-547頁│
│    │      │                  │      ２樓。        │(1)、９、８申請，透過│  。            │
│    │      │                  │帳單地址：台中市后庄│  凱倫通信有限公司（台│被告供述為其申請│
│    │      │                  │      北路號２樓。│  中市○○路494-24號）│。（90年８月１０日│
│    │      │                  │                    │(2)、１０、退租。    │審判筆錄）。    │
│    │      │                  │                    │(3)此為「預付卡」門號，│(1)台灣大哥大股份│
│    │      │                  │                    │  且係儲值式預付卡，內│  有限公司行動電│
│    │      │                  │                    │  含300元之通話費，用 │  話申請書客戶欄│
│    │      │                  │                    │  完後，再行購買補充卡│  偽造「陳宗暘」│
│    │      │                  │                    │  補充通話金額。     │  之署押一枚、代│
│    │      │                  │                    │◎申請書留聯絡電話（04│  理人欄偽造「林│
│    │      │                  │                    │  ）000-0000。        │  逸祥」署押一枚│
│    │      │                  │                    │                      │  。            │
│    │      │                  │                    │                      │(2)同意書立同意書│
│    │      │                  │                    │                      │  人欄偽造「陳宗│
│    │      │                  │                    │                      │  暘」之署押一枚│
│    │      │                  │                    │                      │  。            │
│    │      │                  │                    │                      │◎與編號４同時申│
│    │      │                  │                    │                      │  請。檢附陳宗暘│
│    │      │                  │                    │ │  之國民身分證影│
│    │      │                  │                    │                      │  本。          │
├──┼───┼─────────┼──────────┼───────────┼────────┤
│ ６ │陳宗暘│0000-000000       │戶籍：台北縣中和市立│台灣大哥大股份有限公司│<=函在第529-530 │
│    │      │                  │      德街148巷號 │90資警76920號回覆。   │  、579、584-584│
│    │      │                  │      ２樓。        │(1)、９、６申請，透過│  頁。          │
│    │      │                  │帳單地址：台中市后庄│  天天通電訊有限公司（│被告供述為其申請│
│    │      │                  │      北路號２樓。│  台中市○區○○○路３│。（90年８月１０日│
│    │      │                  │                    │  段號）。          │審判筆錄）。    │
│    │      │                  │                    │(2)、１０、退租。    │(1)台灣大哥大股份│
│    │      │                  │                    │(3)此為「預付卡」門號，│ 有限公司行動電│
│    │      │                  │                    │  且係儲值式預付卡，內│  話申請書客戶欄│
│    │      │                  │                    │  含300元之通話費，用 │  偽造「陳宗暘」│
│    │      │                  │                    │  完後，再行購買補充卡│  之署押一枚。  │
│    │      │                  │                    │  補充通話金額。      │(2)同意書立同意書│
│    │      │                  │                    │◎申請書留聯絡電話（04│  人欄偽造「陳宗│
│    │      │                  │                    │  ）000-0000。        │  暘」之署押一枚│
│    │      │                  │                    │                      │  。            │
│    │      │                  │                    │                      │◎申請時檢附陳宗│
│    │      │                  │                    │                      │  暘之國民身分證│
│    │      │                  │                    │                      │  影本。        │
└──┴───┴─────────┴──────────┴───────────┴────────┘
附表八：六本院函東信電訊股份有限公司：
┌──┬───┬─────────┬──────────┬───────────┬────────┐
│編號│用  戶│電   話   號   碼 │住    戶    地    址│備                  註│ 被 告 之 供 述 │
├──┼───┼─────────┼──────────┼───────────┼────────┤
│ １ │戊○○│0000-000000       │台中市○區○○路168 │東信電訊股份有限公司回│<=函在第75-76頁 │
│    │      │                  │巷５號樓之      │覆查無資料。          │  。            │
└──┴───┴─────────┴──────────┴───────────┴────────┘
附表九：七本院函和信電訊股份有限公司：
┌──┬───┬─────────┬──────────┬───────────┬────────┐
│編號│用  戶│電   話   號   碼 │住    戶    地    址│備                  註│ 被 告 之 供 述 │
├──┼───┼─────────┼──────────┼───────────┼────────┤
│ １ │申  ○│0000-000000       │台中市○○路206號   │和信電訊股份有限公司信│<-函在第66-71頁 │
│    │      │                  │                    │函回覆。              │  。            │
│    │      │                  │                    │(1)、７、透過銓瀛通│被告供稱不是我申│
│    │      │                  │                    │  信行（高雄市三民區建│請的（年月３│
│    │      │                  │                    │  工路739號）申請。   │日審判筆錄）。  │
│    │      │                  │                    │(2)欠費28179元。       │◎惟併案偵字第│
│    │      │                  │                    │◎扣案國民身分證，有「│  13210、22425號│
│    │      │                  │                    │  申○」者。          │  卷坦承係其所申│
│    │      │                  │                    │◎申請書上所附申○國民│  請，惟筆跡不符│
│    │      │                  │                    │  身分證影本，與扣案謝│  。            │
│    │      │                  │                    │  薰國民身分證相同。  │◎惟證人王伯仁、│
│    │      │                  │                    │                      │  陳振堂證述係向│
│    │      │                  │                    │                      │  被告丑○○購買│
│    │      │                  │                    │                      │  。            │
│    │      │                  │                    │                      │◎王伯仁、陳振堂│
│    │      │                  │                    │                      │  二人共同使用該│
│    │      │                  │                    │                      │  行動電話從事恐│
│    │      │                  │                    │                      │  嚇取財之用，經│
│    │      │                  │                    │                      │  本院以89年度訴│
│    │      │               │                    │                      │  字第1865號分別│
│    │      │                  │                    │                      │  判處有期徒刑一│
│    │      │                  │                    │                      │  年十月、一年六│
│    │      │                  │                    │                      │  月。          │
│    │      │                  │                    │                      │◎扣案證物有「謝│
│    │      │                  │                    │                      │  薰」和信ON LIN│
│    │      │                  │                    │                      │  E服務申請表一 │
│    │      │                  │                    │                      │  張（如附表一編│
│    │      │                  │                    │                      │  號所示）。  │
│    │      │                  │                    │                      │◎被告登報販賣存│
│    │      │           │                    │                      │  摺及行動電話門│
│    │      │                  │                    │                      │  號，係以該門號│
│    │      │                  │                    │                      │  為連絡電話，後│
│    │      │                  │                    │                      │  來轉賣予王伯仁│
│    │      │                  │                    │                      │  陳振堂二人（有│
│    │      │                  │                    │                      │  報紙影本在卷可│
│    │      │                  │                    │                      │  證）。        │
├──┼───┼─────────┼──────────┼───────────┼────────┤
│ ２ │陳宗暘│0000-000000       │戶籍：台北縣中和市立│和信電訊股份有限公司信│<=函在第672、675│
│    │      │                  │      德街148巷號 │函回覆。              │  頁。          │
│    │      │       │      ２樓。        │(1)、９、６申請（申請│被告供述為其申請│
│    │      │                  │帳單地址：台中市后庄│  表日期、９、６，但│。（90年８月１０日│
│    │      │                  │      北路號２樓。│  和信公司傳真函誤載為│審判筆錄）。    │
│    │      │                  │                    │  ９月日申請，透過茂│(1)和信ON LINE服 │
│    │      │                  │                    │  升實業有限公司（台中│  務申請表申請人│
│    │      │                  │                    │  市○○路295號）。   │  簽章欄偽造「陳│
│    │      │                  │                    │(2)共積欠已出帳金額3033│  宗暘」之署押一│
│    │      │                  │                    │  4元，未出帳金額5043 │  枚、委託代辦人│
│    │      │                  │                    │  元。                │  簽章欄偽造「林│
│    │      │                  │                    │◎申請書留聯絡電話（04│  逸祥」之署押一│
│    │      │   │                    │  ）000-0000。        │  枚。          │
│    │      │                  │                    │                      │◎申請時檢附陳宗│
│    │      │                  │                    │                      │  暘之國民身分證│
│    │      │                  │                    │                      │  影本及己○○國│
│    │      │                  │                    │                      │  民身分證影本（│
│    │      │                  │                    │                      │  己○○國民身分│
│    │      │                  │                    │                      │  證係貼丑○○之│
│    │      │                  │                    │                      │  照片者）。    │
│    │      │                  │                    │                      │◎被告在偵查中係│
│    │      │                  │                    │                      │  供述：「己○○│
│    │      │                  │                    │                      │  我有去申請，」│
│    │      │                  │                    │                      │  應係指以「林逸│
│    │      │                  │                    │                      │  祥為代辦人名義│
│    │      │                  │                    │                      │  申請」（88偵第│
│    │      │                  │                    │                      │  19912號卷）。 │
├──┼───┼─────────┼──────────┼───────────┼────────┤
│ ３ │不詳  │0000-000000       │                    │和信電訊股份有限公司信│被告在警、偵查中│
│    │      │被告買受 SIM卡後，│                    │函回覆。              │係供述該行動電話│
│    │      │提供予王羽聖使用。│                    │◎未經正常程序開通，故│之 SIM卡連同電話│
│    │      │                  │                    │  無法提供用戶資料。  │機係其提供予王羽│
│    │      │                  │                 │◎經以電話連絡後，經和│聖使用。        │
│    │      │                  │                    │  信電訊人員解釋，在購│◎證人王羽聖係證│
│    │      │                  │                    │  買 SIM卡後，可以使用│  述係被告提供使│
│    │      │                  │                    │  數小時，但資料若未補│  給伊使用。    │
│    │      │                  │                    │  齊，則由公司予以斷訊│◎被告在警訊時供│
│    │      │                  │                    │  ，才會發生未經正常程│  述，係用他人國│
│    │      │                  │                    │  序開通之情形。      │  民身分證申請的│
│    │      │                  │                    │                      │  。惟並無資料。│
├──┼───┼─────────┼──────────┼───────────┼────────┤
│ ４ │己○○│0000-000000       │帳單地址：台中市后庄│和信電訊股份有限公司信│被告在偵查中係供│
│    │      │                  │北路號２樓。      │函回覆。              │曾以己○○名義申│
│    │      │                  │                    │(1)、９、６申請，透過│請行動電話使用。│
│    │      │                  │                    │  茂升實業有限公司（台│(1)和信ON LINE服 │
│    │      │                  │                    │  中市○○路295號）。 │  務申請表申請人│
│    │      │                  │                    │(2)共積欠金額4255元。  │  簽章欄偽造「林│
│    │      │                  │                    │◎申請書留聯絡電話（04│  逸祥」之署押一│
│    │      │                  │                    │  ）000-0000。        │  枚。          │
│    │      │                  │                    │                      │◎申請書所附之林│
│    │      │                  │                    │                      │  逸祥國民身分證│
│    │      │                  │                    │                      │  影本，照片係貼│
│    │      │                  │         │                      │  用被告丑○○之│
│    │      │                  │                    │                      │  照片。        │
├──┼───┼─────────┼──────────┼───────────┼────────┤
│ ５ │黃雲增│0000-000000       │帳單地址：桃園縣龍潭│和信電訊股份有限公司信│被告在偵查中係供│
│    │      │                  │鄉○○路四十七巷六之│函回覆。              │曾以黃雲增名義申│
│    │      │                  │一號。              │(1)、９、１申請，透過│請行動電話使用。│
│    │      │                  │                    │  台明通信科技有限公司│◎申請書筆跡與被│
│    │      │                  │                    │  （桃園市○○路285號 │  告不同。      │
│    │      │                  │                    │   ）。               │◎申請書所附「黃│
│    │      │                  │                    │(2)無欠款。            │  雲增」國民身分│
│    │      │                  │     │◎申請書留聯絡電話（03│  證影本，與扣案│
│    │      │                  │                    │  ）000-0000。        │  「黃雲增」國民│
│    │      │                  │                    │                      │  身分證影本相同│
│    │      │                  │                    │                      │  ，但與經被告換│
│    │      │                  │                    │                      │  貼自己照片之「│
│    │      │                  │                    │                      │  黃雲增」國民身│
│    │      │                  │                    │                      │  分證正本不同。│
├──┼───┼─────────┼──────────┼───────────┼────────┤
│ ６ │黃雲增│0000-000000       │帳單地址：桃園縣龍潭│和信電訊股份有限公司信│被告在偵查中係供│
│    │      │                  │鄉○○路四十七巷六之│函回覆。              │曾以黃雲增名義申│
│    │      │                  │一號。 │(1)、２、申請，透過│請行動電話使用。│
│    │      │                  │                    │  豪星通信有限公司（中│◎申請書筆跡與被│
│    │      │                  │                    │  壢市○○路2-18號）。│  告不同。      │
│    │      │                  │                    │(2)共積欠款項2175元。  │                │
│    │      │                  │                    │◎申請書留聯絡電話（03│                │
│    │      │                  │                    │  ）000-0000。        │                │
└──┴───┴─────────┴──────────┴───────────┴────────┘
附表十：郵局、銀行帳戶資料：
┌──┬───┬──────────┬─────────┬───────────┬────────┐
│編號│存款戶│郵 局 、 銀 行 名 稱│存   款   帳   號 │備                  註│ 被 告 之 供 述 │
├──┼───┼──────────┼─────────┼───────────┼────────┤
│ １ │丙○○│(1)桃園支局開戶    │0-0000000-0000000 │郵政儲金匯業局、６、│<=函在第203-206 │
│    │      │(2)台中水湳郵局領用金│                  │儲00000000-000函。  │  頁。          │
│    │      │  融卡              │                  │(1)存戶：丙○○。於、│90年１月９日審判│
│    │      │                    │                  │  、在桃園支郵局│筆錄：「不是我申│
│    │      │                    │                  │  申請開戶。          │請的，是買來的。│
│    │      │                    │                  │(2)、８、向台中水湳│」              │
│    │      │                    │                  │  郵局申請領用金融卡，│                │
│    │      │                    │                  │  於同年８、領用。  │                │
│    │      │                    │                  │(3)、９、變更印鑑。│                │
│    │      │                    │                  │◎扣案國民身分證，有「│                │
│    │      │   │                  │  丙○○」者。        │                │
├──┼───┼──────────┼─────────┼───────────┼────────┤
│ ２ │王羽聖│台中英才郵局        │000-000000-0-00000│台灣中區郵政管理局、│<=函在第213-214 │
│    │      │                    │3-5               │６、１支00000000-000號│  頁。          │
│    │      │                    │                  │函。                  │90年１月９日審判│
│    │      │                    │                  │(1)、９、８開戶。    │筆錄：「這是我陪│
│    │      │                    │                  │(2)同時領用金融卡。    │他本人去申請的。│
│    │      │                    │                  │(3)住址：台中市北屯區后│」              │
│    │      │                    │                  │  庄里中清路112號２樓7│證人王羽聖於90年│
│    │      │                    │                  │  4室。               │２月日審判筆錄│
│    │      │                    │                  │(4)電話：00-0000000    │：「那是我叫陳和│
│    │      │                    │                  │(5)緊急連絡人：曹玉芳  │昌帶我去辦的，章│
│    │      │                    │                  │◎申請書上印鑑，與扣案│是我去刻的。」  │
│    │      │                    │                  │  印章相同。          │                │
│    │      │                    │                  │◎扣案存摺所留印鑑，與│                │
│    │      │                    │                  │  扣案印章相同。      │                │
├──┼───┼──────────┼─────────┼───────────┼────────┤
│ ３ │林國峰│高雄鳳山新甲郵局    │000-000000-0-00000│鳳山郵局、６、１營89│<=函在第209-211 │
│    │      │（此即起訴書附表八１０│5-6               │506147-001號函。      │  頁。          │
│    │      │起訴之犯罪事實）    │                  │(1)、４、開戶。    │90年１月９日審判│
│    │      │                    │               │(2)、５、４領用金融卡│筆錄：「不是我申│
│    │      │                    │                  │  。緊急連絡人王立群（│請的，是買來的。│
│    │      │                    │                  │  0000-000000）。     │」              │
│    │      │                    │                  │◎申請書上印鑑，與扣案│                │
│    │      │                    │                  │  印章相同。          │                │
│    │      │                    │                  │◎扣案存摺所留印鑑，與│                │
│    │      │                    │                  │  扣案印章相同。      │                │
├──┼───┼──────────┼─────────┼───────────┼────────┤
│ ４ │林玉宏│桃園龍潭郵局        │000-000000-0-00000│龍潭郵局、６、１8955│<=函在第78-79頁 │
│    │      │（此即起訴書附表八９│7-0               │524-2號函。           │  。            │
│    │      │起訴之犯罪事實）    │           │(1)、６、開戶。    │90年１月９日審判│
│    │      │                    │                  │◎更換印鑑，林玉宏印鑑│筆錄：「不是我申│
│    │      │                    │                  │  與扣案之印章相同。  │請的，別人賣給我│
│    │      │                    │                  │◎扣案林玉宏郵政儲金金│的。」          │
│    │      │                    │                  │  融卡一張。          │                │
│    │      │                    │                  │◎扣案存摺所留印鑑，與│                │
│    │      │                    │                  │  扣案印章相同。      │                │
├──┼───┼──────────┼─────────┼───────────┼────────┤
│ ５ │戊○○│台中樹仔腳郵局      │000-000000-0-00000│台灣中區郵政管理局、│<=函在第81頁。  │
│    │      │                    │2-1               │６、１支00000000-000號│90年１月９日審判│
│    │      │                    │       │函。                  │筆錄：「不是我申│
│    │      │                    │                  │(1)、、開戶。    │請的，李攸萍住在│
│    │      │                    │                  │(2)領用金融卡。        │那裡放在那裡的，│
│    │      │                    │                  │                      │他走的時候沒有帶│
│    │      │                    │                  │                      │走。」          │
├──┼───┼──────────┼─────────┼───────────┼────────┤
│ ６ │黃承源│桃園龍潭中興郵局    │000-000000-0-00000│龍潭郵局、６、１8955│<=函在第83-86頁 │
│    │      │（此即起訴書附表八│9-1               │525-2號函。           │  。            │
│    │      │起訴之犯罪事實）    │                  │(1)、４、８開戶。    │90年１月９日審判│
│    │      │                    │                  │(2)領用提款卡。        │筆錄：「不是我申│
│    │      │                    │   │◎、７、更換印鑑。│請的，是買來的。│
│    │      │                    │                  │  申請更換印鑑書上之印│」              │
│    │      │                    │                  │  鑑，與扣案之印章相同│                │
│    │      │                    │                  │  。                  │                │
│    │      │                    │                  │◎扣案存摺所留印鑑，與│                │
│    │      │                    │                  │  扣案印章相同。      │                │
│    │      │                    │                  │◎扣案黃承源郵政儲金金│                │
│    │      │                    │                  │  融卡一張。          │                │
├──┼───┼──────────┼─────────┼───────────┼────────┤
│ ７ │許麗芬│桃園東埔郵局        │000-000000-0-00000│桃園郵政、６、營89│<=函在第88-90頁 │
│    │      │（此即起訴書附表八│5-1               │506090-002號函。      │  。            │
│    │      │起訴之犯罪事實）    │                  │(1)、、９開戶。    │90年１月９日審判│
│    │      │                    │                  │(2)領用提款卡。        │筆錄：「那是賣給│
│    │      │                    │                  │◎申請書上印鑑與扣案之│我的人連同印章一│
│    │      │                    │                  │  印章相同。          │起給我的。」    │
│    │      │                    │                  │◎扣案存摺所留印鑑，與│                │
│    │      │                    │                  │  扣案印章相同。      │                │
│    │      │                    │                  │◎扣案許麗芬郵政儲金金│                │
│    │      │                    │                  │  融卡一張。          │                │
│    │      │                    │                  │◎扣案國民身分證影本中│                │
│    │      │                    │                  │  有「許麗芬」者。    │                │
├──┼───┼──────────┼─────────┼───────────┼────────┤
│ ８ │庚○○│華南商業銀行        │000-00-000000-0   │華南商業銀行總行營業部│<=函在第100-104 │
│    │      │（此即起訴書附表八１│                  │、６、７營存字第 285│  頁。          │
│    │      │起訴之犯罪事實）    │                  │號函。                │年月３日審判│
│    │      │                    │                  │(1)、８、５開戶。    │筆錄：「那不是我│
│    │      │                    │                  │(2)領用金融卡。        │我申請的。別人拿│
│    │      │                    │                  │◎申請書印鑑與扣案印章│來賣給我的。」  │
│    │      │                    │                  │  相同。              │銀行存摺買新台幣│
│    │      │                    │                  │◎扣案國民身分證有「邱│一千至一千五百元│
│    │      │                    │                  │  海參」者。          │，轉賣六千元。（│
│    │      │                    │                  │◎申請開戶時所附國民身│年月３日審判│
│    │      │                    │                  │  分證影本與扣案者相同│筆錄。）        │
│    │      │                    │                  │  。                  │                │
├──┼───┼──────────┼─────────┼───────────┼────────┤
│ ９ │戊○○│台灣土地銀行        │000-000-00000-0   │台灣土地銀行南台中分行│<=函在第106-109 │
│    │      │                    │                  │、６、７南中存字第89│  頁。          │
│    │      │                    │                  │00136號函。           │被告供述不是其申│
│    │      │                    │                  │(1)、、開戶。    │請的。（年月│
│    │      │                    │                  │(2)領用金融卡。        │３日審判筆錄。）│
│    │      │                    │                  │(3)通訊處：台中市南區學│                │
│    │      │                    │                  │  府路168巷５號樓之 │                │
│    │      │                    │                  │  。                │                │
├──┼───┼──────────┼─────────┼───────────┼────────┤
│ １０ │未○○│中國信託商業銀行文心│0000000000000     │中國信託商業銀行文心分│<=函在第112-114 │
│    │      │分行                │                  │行、６、５中信銀文│  頁。          │
│    │      │（此即起訴書附表八７│                  │發字第473010號函。    │被告供述係其申請│
│    │      │起訴之犯罪事實，惟公│                  │(1)、７、開戶。    │的，章如何來不曉│
│    │      │訴人誤認係買來的，實│                  │(2)領用金融卡。        │得。（年月３│
│    │      │際上係被告自己申請獲│                  │(3)留電話(00)000-0000  │日審判筆錄。）  │
│    │      │得）                │                  │(4)通訊地址：台中市西區│⊙「中國信託商業│
│    │      │                    │                  │  三民路一段巷８號。│銀行存款相關服務│
│    │      │                    │                  │◎扣案國民身分證有「戴│性申請/約定書」 │
│    │      │                    │                  │  宏輝」者。          │上「存戶申請人姓│
│    │      │                    │                  │◎「金融卡領取憑條暨啟│名」欄偽造「戴宏│
│    │      │                    │                  │  用登錄申請書語音、電│輝」署押一枚。並│
│    │      │                    │                  │  子銀行業務密碼函領取│以買受而來之「戴│
│    │      │                    │                  │  憑條」另留有壬○○之│宏輝」印章蓋用印│
│    │      │                    │                  │  印文。              │文一枚。        │
│    │      │                    │                  │◎扣案國民身分證影本中│⊙「印鑑卡」上「│
│    │      │                    │                  │  ，有貼有被告丑○○照│戶名」欄偽造「戴│
│    │      │                    │                  │  片之「未○○」國民身│宏輝」之署押一枚│
│    │      │                    │                  │  分證影本。          │。並用買受而來之│
│    │      │                    │                  │                      │「未○○」印章蓋│
│    │      │                    │                  │                      │用印文二枚。    │
│    │      │                    │                  │                      │⊙「中國信託商業│
│    │      │                    │                  │                      │銀行金融卡領取憑│
│    │      │                    │                  │                      │條暨啟用登錄申請│
│    │      │                    │                  │                      │書語音、電子銀行│
│    │      │                    │                  │                      │業務密碼函領取憑│
│    │      │                    │                  │                      │條」上「申請人」│
│    │      │                    │                  │                      │欄偽造「未○○」│
│    │      │                    │                  │                      │署押一枚。      │
├──┼───┼──────────┼─────────┼───────────┼────────┤
│  │林峰君│台灣銀行            │000-0000-000-000-0│台灣銀行總行、６、８│<=函在第117-122 │
│    │      │                    │5284-4            │銀營乙密字第10231號 │  頁。          │
│    │      │                    │                  │函由彰化分行、６、│被告供述不是其申│
│    │      │                    │                  │銀彰營字第3191號函。│請的。（年月│
│    │      │                    │                  │(1)、１、９開戶。    │３日審判筆錄。）│
│    │      │                    │                  │(2)、１、領用金融卡│                │
│    │      │                    │                  │  。                  │             │
│    │      │                    │                  │(3)留電話(00)000-0000  │                │
├──┼───┼──────────┼─────────┼───────────┼────────┤
│  │辰○○│大安商業銀行忠孝分行│000000000000      │大安商業銀行、６、５│<=函在第125-127 │
│    │      │（此即起訴書附表八４│                  │安忠字第097號函。     │  頁。          │
│    │      │起訴之犯罪事實）    │                  │(1)、４、６開戶。    │被告供述係別人拿│
│    │      │                    │                  │(2)領用金融卡。        │來賣的。（年│
│    │      │                    │                  │◎扣案有「辰○○」印章│月３日審判筆錄。│
│    │      │                    │                  │  一顆。              │）              │
│    │      │                    │                  │◎申請書暨印鑑卡上之印│                │
│    │      │                    │                  │  鑑，與扣案之印章相同│         │
│    │      │                    │                  │  。                  │                │
├──┼───┼──────────┼─────────┼───────────┼────────┤
│  │洪海鈐│第一商業銀行草屯分行│000-00-000000     │第一商業銀行草屯分行│<=函在第130-131 │
│    │      │（此即起訴書附表八３│                  │、６、３一屯字第390號 │  頁。          │
│    │      │起訴之犯罪事實）    │                  │函。                  │被告供述係洪欣慧│
│    │      │                    │                  │(1)、６、開戶。    │交付的（年月│
│    │      │                    │                  │(2)領用金融卡。        │３日審判筆錄。）│
├──┼───┼──────────┼─────────┼───────────┼────────┤
│  │丑○○│第一商業銀行中港分行│000-00-000000     │第一商業銀行中港分行│<=函在第134-136 │
│    │      │                    │                  │、６、２一中港字第162 │  頁。     │
│    │      │                    │                  │號函。                │被告供述係其申請│
│    │      │                    │                  │(1)、７、開戶。    │的準備轉賣予他人│
│    │      │                    │                  │(2)領用金融卡。        │。（年月３日│
│    │      │                    │                  │                      │審判筆錄。）    │
├──┼───┼──────────┼─────────┼───────────┼────────┤
│  │吳建男│第一商業銀行彰化分行│000-00-000000     │第一商業銀行彰化分行│<=函在第412頁。 │
│    │      │                    │                  │、、一彰字第301號 │90年１月９日審判│
│    │      │                    │                  │函。                  │筆錄：「不是我去│
│    │      │                    │                  │(1)、６、開戶。    │申請的。我不知道│
│    │      │                    │                  │(2)領用金融卡。        │何人申請的，這是│
│    │      │                    │                  │◎扣案有吳建男之玉山銀│我買來的。」    │
│    │      │                    │                  │  行信用卡申請書及個人│                │
│    │      │                    │                  │  資料。              │                │
├──┼───┼──────────┼─────────┼───────────┼────────┤
│  │戊○○│合作金庫台中支庫    │0000-000-000000   │合作金庫台中支庫、６│<=函在第139-140 │
│    │      │                    │                  │、７合金庫中存字第31│  頁。          │
│    │      │                    │                  │74號函。              │被告供述係戊○○│
│    │      │                    │                  │(1)、２、開戶。    │的。（年月３│
│    │      │                    │                  │(2)領用金融卡。        │日審判筆錄。）  │
├──┼───┼──────────┼─────────┼───────────┼────────┤
│  │陳志宗│富邦商業銀行北台中分│00000000000000    │富邦商業銀行北台中分行│<=函在第142-144 │
│    │      │行                  │                  │、６、９富銀北中字│  頁。          │
│    │      │（此即起訴書附表八８│                  │第036號函。           │被告供述係其申請│
│    │      │起訴之犯罪事實，惟公│                  │(1)、６、７開戶。    │的。（年月３│
│    │      │訴人誤認係買來的，實│                  │(2)領用金融卡。        │日審判筆錄。）  │
│    │      │際上係被告自己申請獲│                  │(3)留電話(00)000-0000  │⊙「富邦商業銀行│
│    │      │得）                │                  │(4)通信地址：台中市屯區│存款戶開戶申請書│
│    │      │                    │                  │  軍和街378巷號。   │暨約定書」上「立│
│    │      │                    │                  │◎資料上之字體，為被告│約定書人存戶」欄│
│    │      │                    │                  │  之字體。            │偽造「陳志宗」之│
│   │      │                    │                  │◎扣案申請信用卡資料中│署押一枚、並蓋用│
│    │      │                    │                  │  ，有「陳志宗」者，其│「陳志宗」之印文│
│    │      │                    │                  │  所填寫之聯絡人近親姓│一枚（印章買受而│
│    │      │                    │                  │  名「壬○○」，朋友姓│來）。          │
│    │      │                    │                  │  名「黃雲增」。      │⊙「印鑑卡」上「│
│    │      │                    │                  │◎扣案國民身分證影本中│客戶」欄偽造「陳│
│    │      │                    │                  │  有「陳志宗」者，但粘│志宗」之署押一枚│
│    │      │                    │                  │  貼照片處為空白，無照│、並蓋用「陳志宗│
│    │      │                    │                  │  片。                │」之印文二枚（印│
│    │      │                    │                  │                      │章買受而來）。  │
├──┼───┼──────────┼─────────┼───────────┼────────┤
│  │溫  傳│彰化商業銀行宜蘭分行│000-0000-000-00000│彰化商業銀行宜蘭分行│<=函在第146-147 │
│    │      │（此即起訴書附表八６│-7-01             │、６、１彰宜字第973號 │  頁。          │
│    │      │起訴之犯罪事實）    │                  │函。                  │被告供述不是其申│
│    │      │                    │                  │(1)、４、２開戶。    │請的，係林欣慧給│
│    │      │                    │                  │(2)領用金融卡。        │的。（年月３│
│    │      │                    │                  │(3)由其母溫淑惠代為申請│日審判筆錄。）  │
│    │      │                    │                  │  。                  │                │
├──┼───┼──────────┼─────────┼───────────┼────────┤
│  │癸○○│誠泰銀行城內分行    │000000000000000   │誠泰銀行城內分行、６│<=函在第150-153 │
│    │   │（此即起訴書附表八２│                  │、誠泰銀內字第890029│  頁。          │
│    │      │起訴之犯罪事實）    │                  │號函。                │被告供述係別人拿│
│    │      │                    │                  │(1)、８、５開戶。    │來賣的。（年│
│    │      │                    │                  │(2)領用金融卡。        │月３日審判筆錄。│
│    │      │                    │                  │◎扣案國民身分證中有「│）              │
│    │      │                    │                  │  癸○○」者。        │                │
│    │      │                    │                  │◎開戶資料中所附國民身│                │
│    │      │                    │                  │  分證影本，與扣案經變│                │
│    │      │                    │                  │  造換貼「林欣慧」照片│                │
│    │      │                    │                  │  者不同，且住址多了「│                │
│    │      │                    │                  │  台中市南屯區公館三民│                │
│    │      │                    │                  │  路一段巷８號Ｆ之│                │
│    │      │                    │                  │  」。              │                │
├──┼───┼──────────┼─────────┼───────────┼────────┤
│  │林峰君│彰化市第一信用合作社│000-00000000000000│彰化市第一信用合作社│<=函在第156-158 │
│    │      │                    │                  │、６、８彰一信合字第27│  頁。          │
│    │      │                    │                  │4號函。               │被告供述不是其買│
│    │      │                    │                  │(1)、１、開戶。    │的，本來就在現場│
│    │      │                    │                  │(2)領用金融卡。        │。（年月３日│
│    │      │                    │                  │(3)通訊地址：彰化市太平│審判筆錄。）    │
│    │      │                 │                  │  街號。            │                │
├──┼───┼──────────┼─────────┼───────────┼────────┤
│  │戊○○│台新國際商業銀行    │000-00-000000-0-00│台新國際商業銀行、６│<=函在第161-163 │
│    │      │                    │                  │、台新總法制字第8907│  頁。          │
│    │      │                    │                  │91號函。              │被告供述係戊○○│
│    │      │                    │                  │(1)、６、開戶。    │的。（年月３│
│    │      │                    │                  │(2)領用金融卡。        │日審判筆錄。）  │
│    │      │                    │                  │(3)通訊地址：台中市北屯│                │
│    │      │                    │                  │  區○○路130之５號。 │                │
│    │      │                    │                  │◎扣案機車駕駛執照者，│                │
│    │      │             │                  │  為「戊○○」。      │                │
├──┼───┼──────────┼─────────┼───────────┼────────┤
│  │劉益瑞│台新國際商業銀行苓雅│000-00-000000-0-00│台新國際商業銀行苓雅分│<=函在第166-167 │
│    │      │分行                │                  │行、６、３台新苓字第│  頁。          │
│    │      │（此即起訴書附表八５│                  │890031號函。          │被告供述係別人拿│
│    │      │起訴之犯罪事實）    │                  │(1)、８、開戶。    │來賣的。（年│
│    │      │                    │                  │(2)領用金融卡。        │月３日審判筆錄。│
│    │      │                    │                  │(3)通訊地址：高雄市文橫│）              │
│    │      │                    │                  │  二路８號８樓之９    │                │
│    │      │                    │                  │◎印鑑卡上之印鑑，與扣│                │
│    │      │         │                  │  案之印章不同。      │                │
├──┼───┼──────────┼─────────┼───────────┼────────┤
│  │癸○○│中國國際商業銀行    │000000000000000   │中國國際商業銀行、６│<=函在第170-172 │
│    │      │                    │                  │、城營字第047號函 │  頁。          │
│    │      │                    │                  │。                    │被告供述係別人拿│
│    │      │                    │                  │(1)申請人癸○○。      │來賣的。（年│
│    │      │                    │                  │(2)、８、５開戶。    │月３日審判筆錄。│
│    │      │                    │                  │(3)領用金融卡。        │）              │
│    │      │                    │                  │◎開戶資料中所附國民身│                │
│    │      │                    │                  │  分證影本，與扣案經變│                │
│    │      │     │                  │  造換貼「林欣慧」照片│                │
│    │      │                    │                  │  者不同，且住址多了「│                │
│    │      │                    │                  │  台中市南屯區公館三民│                │
│    │      │                    │                  │  路一段巷８號Ｆ之│                │
│    │      │                    │                  │  」。              │                │
├──┼───┼──────────┼─────────┼───────────┼────────┤
│  │己○○│中國信託商業銀行台中│0000000000000     │中國信託商業銀行台中分│<=函在第521-524 │
│    │      │分行                │                  │行90、５、中信銀中│  頁。          │
│    │      │（此即起訴書附表四２│                  │發字第102號函。       │被告供述係其申請│
│    │      │起訴之犯罪事實）    │                  │(1)、９、３開戶。    │的。（90年８月１０│
│    │      │ │                  │(2)留電話(04)000-0000  │日審判筆錄。）  │
│    │      │                    │                  │(4)通訊地址：台中市北屯│⊙「中國信託商業│
│    │      │                    │                  │  區○○○路號２樓。│銀行存款相關服務│
│    │      │                    │                  │◎扣案國民身分證有「林│性申請/約定書」 │
│    │      │                    │                  │  逸祥」者，其上所貼照│上「存戶申請人姓│
│    │      │                    │                  │  片為「丑○○」本人，│名」欄偽造「林逸│
│    │      │                    │                  │  與申請開戶時所留國民│祥」署押一枚。並│
│    │      │                    │                  │  身分證影本相同。如附│以買受而來之「林│
│    │      │                    │                  │  表二編號所示。    │逸祥」印章蓋用印│
│    │      │                    │                  │◎開戶時填寫有：      │文一枚。        │
│    │      │                    │                 │  「中國信託商業銀行│⊙「印鑑卡」上「│
│    │      │                    │                  │    存款相關服務申性申│戶名」欄偽造「林│
│    │      │                    │                  │    請/約定書」。     │逸祥」之署押一枚│
│    │      │                    │                  │  印鑑卡。          │。並用買受而來之│
│    │      │                    │                  │  附國民身分證影本。│「己○○」印章蓋│
│    │      │                    │                  │                      │用印文二枚。    │
├──┼───┼──────────┼─────────┼───────────┼────────┤
│  │壬○○│中國信託商業銀行文心│0000000000000     │中國信託商業銀行90、５│<=函在第525-528 │
│    │      │分行                │                  │、中信銀文發字第47│  頁。          │
│    │      │（此即起訴書附表二、│                  │3015號函。            │被告供述係伊陪同│
│    │      │２起訴之犯罪事實）  │             │(1)、８、開戶。    │林欣慧共同前往申│
│    │      │                    │                  │(2)留電話(00)000-0000。│請，隔日始將申請│
│    │      │                    │                  │(3)通訊地址：桃園縣楊梅│格持往銀行辦理。│
│    │      │                    │                  │  鎮○○○路336巷11號 │（90年８月１０日審│
│    │      │                    │                  │◎扣案國民身分證有「范│判筆錄。）      │
│    │      │                    │                  │  秀平」者，其上所貼照│⊙「中國信託商業│
│    │      │                    │                  │  片為「林欣慧」本人。│銀行存款相關服務│
│    │      │                    │                  │  該扣案國民身分證確有│性申請/約定書」 │
│    │      │                    │                  │  「桃園縣楊梅鎮中山南│上「存戶申請人姓│
│    │      │                    │                  │  路336巷11號」之住址 │名」欄偽造「范秀│
│    │      │                    │         │  。                  │平」署押一枚，並│
│    │      │                    │                  │◎開戶時填寫有：      │以買受而來之「范│
│    │      │                    │                  │  「中國信託商業銀行│秀平」印章蓋用印│
│    │      │                    │                  │    存款相關服務申性申│文一枚、轉出、轉│
│    │      │                    │                  │    請/約定書」。     │入帳號存戶簽章欄│
│    │      │                    │                  │  印鑑卡。          │蓋用「壬○○」印│
│    │      │                    │                  │                      │文各一枚、語音服│
│    │      │                    │                  │                      │務欄蓋用「壬○○│
│    │      │                    │                  │                      │」印文一枚。    │
│    │      │                    │                  │                      │⊙「印鑑卡」上「│
│    │      │                    │     │                      │戶名」欄偽造「范│
│    │      │                    │                  │                      │秀平」之署押一枚│
│    │      │                    │                  │                      │。並用買受而來之│
│    │      │                    │                  │                      │「壬○○」印章蓋│
│    │      │                    │                  │                      │用印文二枚。    │
├──┼───┼──────────┼─────────┼───────────┼────────┤
│  │黃雲增│中國信託商業銀行文心│未申請            │中國信託商業銀行90、５│<=函在第525-528 │
│    │      │分行                │                  │、中信銀文發字第47│  頁。          │
│    │      │                    │                  │3015號函。            │◎起訴書附表五編│
│    │      │                    │                  │未向本分行申請開戶。  │  號２，認定被告│
│    │      │                    │ │                      │  以變造換貼「陳│
│    │      │                    │                  │                      │  和昌」照片之「│
│    │      │                    │                  │                      │  黃雲增」國民身│
│    │      │                    │                  │                      │  分證申請開戶，│
│    │      │                    │                  │                      │  惟經函查結果，│
│    │      │                    │                  │                      │  並無申請。    │
├──┼───┼──────────┼─────────┼───────────┼────────┤
│  │辰○○│彰化商業銀行城東分行│000-0000-00-00000-│◎領用金融卡。        │此轉賣部分有關併│
│    │      │                    │5-00              │◎扣案有「辰○○」印章│案偵字第13210 │
│    │      │                    │◎本院八十九年訴字│  一顆。              │、22425號卷內案 │
│    │      │                    │  第一八六五號刑事│◎申請暨印鑑卡上之印鑑│情。被告在該卷內│
│    │      │                    │  判決，誤載為「51│  ，與扣案之印章相同。│係供述於、８月│
│    │      │                    │  00-0000-00」號。│  （該申請書印鑑卡附於│初向陳姓男子買來│
│    │      │                    │                  │  併案89偵字13210號卷 │。              │
│    │      │                    │                  │  之警訊卷，與本附表編│◎證人王伯仁、陳│
│    │      │                    │                  │  號所示申請書暨印鑑│  振堂證述係向被│
│    │      │                    │                  │  卡之「辰○○」簽名相│  告丑○○購買。│
│    │      │                    │                  │  同，但與被告之筆跡不│◎王伯仁、陳振堂│
│    │      │                    │                  │  同。）              │  二人共同使用該│
│    │      │                    │                  │                      │  行動電話從事恐│
│    │      │                    │                  │                 │  嚇取財之用，經│
│    │      │                    │                  │                      │  本院以89年度訴│
│    │      │                    │                  │                      │  字第1865號分別│
│    │      │                    │                  │                      │  判處有期徒刑一│
│    │      │                    │                  │                      │  年十月、一年六│
│    │      │                    │                  │                      │  月。          │
└──┴───┴──────────┴─────────┴───────────┴────────┘
附表十一：是否申請信用卡：
┌──┬───┬──────────┬─────────┬───────────┬────────┐
│編號│姓  名│申請信用卡之金融機構│                  │備                  註│ 被 告 之 供 述 │
├──┼───┼──────────┼─────────┼───────────┼────────┤
│ １ │李重興│荷蘭銀行            │                 │荷商荷蘭銀行、６、│<=函在第175頁。 │
│    │      │                    │                  │菏法函字第256號函。   │被告供述係林欣慧│
│    │      │                    │                  │(1)於、４、申辦信用│申請的。（年│
│    │      │                    │                  │  卡，因資格不符，未發│月３日審判筆錄。│
│    │      │                    │                  │  給使用。            │）              │
│    │      │                    │                  │(2)無資料。            │◎扣案申請書附有│
│    │      │                    │                  │◎扣案之申請書上載明連│  「李重興」之國│
│    │      │                    │                  │  絡人陳志宗、壬○○。│  民身分證影本。│
│    │      │                    │                  │◎扣案申請書上職業欄、│◎既有提出申請，│
│    │      │                    │                  │  及個人資料服務公司均│  則提出於銀行之│
│    │      │                    │             │  載明「欣禹實業有限公│  申請書上之申請│
│    │      │                    │                  │  司」。              │  人簽名欄必偽造│
│    │      │                    │                  │◎扣案申請書為影本（無│  有「李重興」之│
│    │      │                    │                  │  法看出正卡申請人簽名│  署押一枚。    │
│    │      │                    │                  │  欄）。惟既提出申請，│                │
│    │      │                    │                  │  則「正卡申請人簽名欄│                │
│    │      │                    │                  │  」應有偽造「李重興」│                │
│    │      │                    │                  │  署押一枚。          │                │
├──┼───┼──────────┼─────────┼───────────┼────────┤
│ ２ │王惟森│慶豐商業銀行        │                  │慶豐商業銀行、９、７│<=函在第334頁。 │
│    │      │                    │         │消卡催字第244號函。 │被告供述係林欣慧│
│    │      │                    │                  │(1)無王惟森申請資料。  │申請的。（年│
│    │      │                    │                  │◎扣案之申請書（影本）│月３日審判筆錄。│
│    │      │                    │                  │  上載明連絡人顏惠英、│）              │
│    │      │                    │                  │  陳志宗。            │                │
├──┼───┼──────────┼─────────┼───────────┼────────┤
│ ３ │吳溪泉│慶豐商業銀行        │                  │慶豐商業銀行、９、７│<=函在第334頁。 │
│    │      │                    │                  │消卡催字第244號函。 │被告供述係林欣慧│
│    │      │                    │                  │(1)無吳溪泉申請資料。  │申請的。（年│
│    │      │                    │                  │◎無扣案資料，僅「吳溪│月３日審判筆錄。│
│    │      │                    │     │  泉」之「安泰商業銀行│）              │
│    │      │                    │                  │  信用卡申請書」上載有│                │
│    │      │                    │                  │  「慶豐銀行」字樣。  │                │
├──┼───┼──────────┼─────────┼───────────┼────────┤
│ ４ │陳信平│慶豐商業銀行        │                  │慶豐商業銀行、９、７│<=函在第334頁。 │
│    │      │                    │                  │消卡催字第244號函。 │被告供述不是其申│
│    │      │                    │                  │(1)無陳信平申請資料。  │請的，但個人資料│
│    │      │                    │                  │◎扣案之申請書上載明連│部分資料為其書寫│
│    │      │                    │                  │  絡人壬○○、陳志宗。│的，林欣慧申請的│
│    │      │                    │                  │◎扣案申請書為正本，「│。（年月３日│
│    │      │                    │ │  正卡申請人親自中文正│審判筆錄。）    │
│    │      │                    │                  │  楷簽名欄」偽造「陳信│                │
│    │      │                    │                  │  平」署押一枚。      │                │
├──┼───┼──────────┼─────────┼───────────┼────────┤
│ ５ │王惟森│安泰商業銀行        │                  │安泰商業銀行股份有限公│<=函在第339頁。 │
│    │      │                    │                  │司、９、５年安信卡│被告供述係林欣慧│
│    │      │                    │                  │字第1188號函。        │申請的。（年│
│    │      │                    │                  │(1)未申請。            │月３日審判筆錄。│
│    │      │                    │                  │◎扣案申請書為影本（無│）              │
│    │      │                    │                  │  法看出正卡申請人簽名│                │
│    │      │                    │                  │ 欄）。              │                │
├──┼───┼──────────┼─────────┼───────────┼────────┤
│ ６ │吳溪泉│安泰商業銀行        │                  │安泰商業銀行股份有限公│<=函在第339頁。 │
│    │      │                    │                  │司、９、５年安信卡│被告供述係林欣慧│
│    │      │                    │                  │字第1188號函。        │申請的。（年│
│    │      │                    │                  │(1)未申請。            │月３日審判筆錄。│
│    │      │                    │                  │◎扣案之申請書上載明連│）              │
│    │      │                    │                  │  絡人顏惠英、申○。  │                │
│    │      │                    │                  │◎扣案申請書為影本（無│                │
│    │      │                    │                  │  法看出正卡申請人簽名│                │
│    │      │                    │                  │  欄）。              │                │
├──┼───┼──────────┼─────────┼───────────┼────────┤
│ ７ │陳志宗│安泰商業銀行        │                  │安泰商業銀行股份有限公│<=函在第339頁。 │
│    │      │                    │                  │司、９、５年安信卡│被告供述不是其申│
│    │      │                    │                  │字第1188號函。        │請的，個人資料部│
│    │      │                    │                  │(1)、８、提出申請，│分亦非其書寫的，│
│    │      │                    │                  │  因附件資料不實，經照│林欣慧申請的。（│
│    │      │                    │                  │  會後疑有異常，退回其│年月３日審判│
│    │      │                    │                  │  申請，不予發卡。    │筆錄。）        │
│    │      │                    │                  │◎扣案之申請書上載明連│                │
│    │      │                    │                  │  絡人壬○○、黃雲增。│                │
│    │      │                    │                  │◎扣案申請書為影本（無│                │
│    │      │                    │                  │  法看出正卡申請人簽名│                │
│    │      │                    │                  │  欄）。              │                │
├──┼───┼──────────┼─────────┼───────────┼────────┤
│ ８ │徐茂鈞│萬泰商業銀行        │                  │萬泰商業銀行信用卡中心│<=函在第182頁。 │
│    │      │                    │                  │、６、５信卡字第029 │被告供述不是其申│
│    │      │                    │                  │函。                  │請的，但個人資料│
│    │      │                    │                  │(1)未申請。            │部分資料為其書寫│
│    │      │                    │                  │◎扣案之申請書上載明連│的，林欣慧申請的│
│    │      │                    │                  │  絡人壬○○、黃雲增。│。（年月３日│
│    │      │                    │                  │◎扣案申請書為影本（無│審判筆錄。）    │
│    │      │                    │                  │  法看出正卡申請人簽名│                │
│    │      │                    │                  │  欄）。              │                │
├──┼───┼──────────┼─────────┼───────────┼────────┤
│ ９ │子○○│聯邦商業銀行        │                  │聯邦商業銀行、６、│<=函在第185頁。 │
│    │      │                    │                  │聯卡字第097號函。   │被告供述不是其申│
│    │      │                    │                  │(1)無申請件。          │請的，但個人資料│
│    │      │                    │                  │◎扣案之申請書上載明連│部分資料為其書寫│
│    │      │                    │                  │  絡人顏惠英、陳志宗。│的，林欣慧申請的│
│    │      │                    │                  │◎扣案申請書為影本（無│。（年月３日│
│    │      │                    │                  │  法看出正卡申請人簽名│審判筆錄。）    │
│    │      │                    │                  │  欄）。              │                │
├──┼───┼──────────┼─────────┼───────────┼────────┤
│ １０ │吳期河│聯邦商業銀行        │                  │聯邦商業銀行、６、│<=函在第185頁。 │
│    │      │                    │                  │聯卡字第097號函。   │被告供述不是其申│
│    │      │                    │                  │(1)無申請件。          │請的，但個人資料│
│    │      │                    │                  │◎扣案之申請書上載明連│部分資料為其書寫│
│    │      │                    │                  │  絡人陳志平、壬○○。│的，林欣慧申請的│
│    │      │                    │                  │◎扣案申請書為正本，「│。（年月３日│
│    │      │                    │                  │  正卡申請人簽名欄」偽│審判筆錄。）    │
│    │      │                    │                  │  造「吳期河」署押一枚│                │
│    │      │                    │                  │  、同意轉為申請卡「申│                │
│    │      │                    │                  │  請人親簽欄」偽造「吳│                │
│    │      │                    │                  │  期河」署押一枚。    │                │
├──┼───┼──────────┼─────────┼───────────┼────────┤
│  │呂學炫│大安商業銀行        │                  │大安商業銀行信用卡部│<=函在第188-191 │
│    │      │                    │                  │７、５安卡字第890064號│  頁。          │
│    │      │                    │                  │函。                  │被告供述不是其申│
│    │      │                    │                  │(1)無申請件。          │請的，但個人資料│
│    │      │                    │                  │◎扣案之申請書上載明連│部分資料為其書寫│
│    │      │                    │                  │  絡人顏惠英、陳志宗。│的，林欣慧申請的│
│    │      │                    │                  │◎扣案申請書為影本（無│。（年月３日│
│    │      │                    │                  │  法看出正卡申請人簽名│審判筆錄。）    │
│    │      │                    │                  │  欄）。              │                │
├──┼───┼──────────┼─────────┼───────────┼────────┤
│  │趙台生│大安商業銀行        │                  │大安商業銀行信用卡部│<=函在第188-191 │
│    │      │                    │                  │７、５安卡字第890064號│  頁。          │
│    │      │                    │                  │函。                  │被告供述不是其申│
│    │      │                    │                  │(1)、８、申請，附有│請的，但個人資料│
│    │      │                    │                  │  申請書、國民身分證、│部分資料為其書寫│
│    │      │                    │                  │  各類所得扣繳暨免扣繳│的，林欣慧申請的│
│    │      │                    │                  │  憑單（服務事業：欣禹│。（年月３日│
│    │      │                    │                  │  實業有限公司）。    │審判筆錄。）    │
│    │      │                    │                  │(2)未發卡。            │                │
│    │      │                    │                  │◎函覆之信用卡申請書，│                │
│    │      │                    │                  │  與扣案之用卡申請書，│                │
│    │      │                    │                  │  填寫之內容相同，但字│                │
│    │      │                    │                  │  體不同。            │                │
│    │      │                    │                  │◎扣案之申請書及申請時│                │
│    │      │                    │                  │  之申請書載明連絡人范│       │
│    │      │                    │                  │  秀平、黃雲增。      │                │
│    │      │                    │                  │◎扣案申請書為正本，「│                │
│    │      │                    │                  │  正卡申請人親筆簽名欄│                │
│    │      │                    │                  │  」偽造「趙台生」署押│                │
│    │      │                    │                  │  一枚。              │                │
├──┼───┼──────────┼─────────┼───────────┼────────┤
│  │方士祈│中華商業銀行        │                  │中華商業銀行電子金融信│<=函在第341頁。 │
│    │      │                    │                  │用卡中心、１０、６中│被告供述不是其申│
│    │      │                    │                  │銀電字第890059號函。  │請的，個人資料部│
│    │      │                    │                  │(1)非本行持卡用戶，查無│分亦非其書寫的，│
│    │      │                    │                  │  資料。              │林欣慧申請的。（│
│    │      │                    │                  │◎扣案之申請書上載明連│年月３日審判│
│    │      │                    │                  │  絡人顏惠英、黃雲增。│筆錄。）        │
│    │      │                    │                  │◎扣案申請書為影本（無│                │
│    │      │                    │                  │  法看出正卡申請人簽名│                │
│    │      │                    │                  │  欄）。              │                │
├──┼───┼──────────┼─────────┼───────────┼────────┤
│  │戴姿慧│中華商業銀行        │                  │中華商業銀行電子金融部│<=函在第341-349 │
│    │      │                    │                  │信用卡中心、１０、６│  頁。          │
│    │      │                    │                  │中銀電字第890059號函。│被告供述不是其申│
│    │      │                    │                  │(1)、８、申請。    │請的，個人資料部│
│    │      │                    │                  │(2)、８、發卡。    │分亦非其書寫的，│
│    │      │                    │                  │(3)欠款41490元，共消費 │林欣慧申請的。（│
│    │      │                    │                  │  十二筆，日期均為、│年月３日審判│
│    │      │                    │                  │  ８、，僅調回簽帳單│筆錄。）        │
│    │      │                    │                  │  三紙，其餘已逾保存期│                │
│    │      │                    │                  │  限銷毀，惟簽帳單均偽│                │
│    │      │                    │                  │  造「戴姿慧」之署押各│                │
│    │      │                    │                  │  一枚（共計十二枚）。│                │
│    │      │                    │                  │(4)函覆之申請書上居住於│<=申請書上「欣禹│
│    │      │                    │                  │  「台中市北屯區后庄北│  實業有限公司」│
│    │      │                    │                  │  路號２樓」；電話「│  連絡電話「425-│
│    │      │                    │                  │  0000000」；職業「欣 │  7639」號電話，│
│    │      │                    │                  │  禹實業有限公司」；連│  即係以「呂易晃│
│    │      │                    │                  │  絡人「陳志宗、壬○○│  」名義申請者，│
│    │      │                    │                  │  」。申請書上「正卡申│  裝機地點「台中│
│    │      │                    │                  │  請人簽名欄」偽造「戴│  市○○○路號│
│    │      │                    │                  │  姿慧」署押一枚、若金│  ２樓」。      │
│    │      │                    │                  │  卡無法獲得時同意改為│<=「壬○○、陳志│
│    │      │                    │                  │  申請普卡「同意簽名欄│  」二人之筆跡，│
│ │      │                    │                  │  」偽造「戴姿慧」署押│  與附表十編號│
│    │      │                    │                  │  一枚。              │  申請中國信託商│
│    │      │                    │                  │(5)在廣三崇光百貨等商店│  業銀行存摺之「│
│    │      │                    │                  │  消費共十二筆，在該十│  壬○○、陳志宗│
│    │      │                    │                  │  二筆簽帳單上偽造「戴│  」之筆跡相同。│
│    │      │                    │                  │  姿慧」署押，回函僅檢│                │
│    │      │                    │                  │  附三紙簽帳單，其餘已│                │
│    │      │                    │                  │  超過保存期限一年，由│                │
│    │      │                    │                  │  商店銷毀。          │                │
│    │      │                    │                  │(6)函覆扣繳憑單「欣禹實│<=此為回覆資料，│
│    │     │                    │                  │  業有公司年度所得」│  並未扣案。    │
│    │      │                    │                  │  。                  │                │
│    │      │                    │                  │◎僅扣得戴姿慧資料（欣│                │
│    │      │                    │                  │  禹實業有限公司），無│                │
│    │      │                    │                  │  申請書。            │                │
├──┼───┼──────────┼─────────┼───────────┼────────┤
│  │蔡清華│大眾商業銀行        │                  │大眾商業銀行信用卡中心│<=函在第195-197 │
│    │      │                    │                  │、６、７卡發字第144 │  頁。          │
│    │      │                    │                  │號函。                │被告供述不是其申│
│    │      │                    │                  │(1)、８、申請，附有│請的，但個人資料│
│    │ │                    │                  │  申請書、國民身分證、│部分資料為其書寫│
│    │      │                    │                  │  各類所得扣繳暨免扣繳│的，林欣慧申請的│
│    │      │                    │                  │  憑單（服務事業：欣禹│。（年月３日│
│    │      │                    │                  │  實業有限公司）。    │審判筆錄。）    │
│    │      │                    │                  │(2)未發卡。            │                │
│    │      │                    │                  │◎函覆之信用卡申請書，│                │
│    │      │                    │                  │  與扣案之用卡申請書，│                │
│    │      │                    │                  │  填寫之內容相同，但字│                │
│    │      │                    │                  │  體不同。            │                │
│    │      │                    │                  │◎函覆之信用卡申請書，│                │
│    │      │                   │                  │  與扣案之用卡申請書，│                │
│    │      │                    │                  │  所載之連絡人壬○○、│                │
│    │      │                    │                  │  陳志宗。            │                │
│    │      │                    │                  │◎扣案申請書為正本，「│                │
│    │      │                    │                  │  您（正卡申請人）的簽│                │
│    │      │                    │                  │  名欄」偽造「蔡清華」│                │
│    │      │                    │                  │  署押一枚。          │                │
├──┼───┼──────────┼─────────┼───────────┼────────┤
│  │潘崇哲│泛亞商業銀行        │                  │泛亞商業銀行、６、│<=函在第199頁。 │
│    │      │                    │                  │泛亞消乙字第2073號函│被告供述不是其申│
│    │      │               │                  │。                    │請的，但個人資料│
│    │      │                    │                  │(1)無申請。            │部分資料為其書寫│
│    │      │                    │                  │◎扣案之申請書上載明連│的，林欣慧申請的│
│    │      │                    │                  │  絡人壬○○、黃雲增。│。（年月３日│
│    │      │                    │                  │◎扣案申請書為正本，所│審判筆錄。）    │
│    │      │                    │                  │  附國民身分證影本為「│                │
│    │      │                    │                  │  潘崇哲」，但申請書書│                │
│    │      │                    │                  │  寫成「潘重哲」，且「│                │
│    │      │                    │                  │  正卡申請人欄」偽造「│                │
│    │      │                    │                  │  潘重崇」署押一枚。  │                │
├──┼───┼──────────┼─────────┼───────────┼────────┤
│  │李杜峰│中國國際商業銀行    │                  │中國國際商業銀行、６│<=函在第201頁。 │
│    │      │                    │                  │、７中營字第434號函 │被告供述不是其申│
│    │      │                    │                  │。                    │請的，但個人資料│
│    │      │                    │                  │(1)、８申請。        │部分資料為其書寫│
│    │      │                    │                  │(2)未獲核准。          │的，林欣慧申請的│
│    │      │                    │                  │(3)申請資料業已銷毀。  │。（年月３日│
│    │      │                    │                  │◎扣案之申請書上載明連│審判筆錄。）    │
│    │      │                    │                  │  絡人陳志宗、壬○○。│                │
│    │      │                    │                  │◎扣案申請書為正本，「│                │
│    │      │       │                  │  正卡申請人親簽欄」偽│                │
│    │      │                    │                  │  造「李杜峰」署押一枚│                │
│    │      │                    │                  │  。                  │                │
├──┼───┼──────────┼─────────┼───────────┼────────┤
│  │吳建男│玉山商業銀行        │                  │玉山商業銀行、６、９│<=函在第294頁。 │
│    │      │                    │                  │玉個卡字第8950227號函 │被告供述不是其申│
│    │      │                    │                  │。                    │請的，但個人資料│
│    │      │                    │                  │(1)未申辦。            │部分資料為其書寫│
│    │      │                    │                  │◎扣案之申請書上載明連│的，林欣慧申請的│
│    │      │                    │                  │  絡人陳志宗、壬○○。│。（年月３日│
│    │      │   │                  │◎扣案申請書為正本，「│審判筆錄。）    │
│    │      │                    │                  │  正卡申請人簽名欄」偽│                │
│    │      │                    │                  │  造「吳建男」署押一枚│                │
│    │      │                    │                  │  。                  │                │
└──┴───┴──────────┴─────────┴───────────┴────────┘
附表十二：公司設立及是否申報營利事業所得稅：
┌──┬───────┬──────────┬───┬─────────────────┬──────┐
│編號│公  司  名  稱│設    立    地    址│負責人│備                              註│被 告 供 述 │
├──┼───────┼──────────┼───┼─────────────────┼──────┤
│ １ │鑫時代企業有限│台中縣大里市○○路一│張明選│財政部台灣省中區國稅局大屯稽徵所八│<=函在第233 │
│    │公司          │段一五九巷十二之十四│      │九年七月十一日中區國稅大屯審890016│  頁。      │
│    │              │號一樓              │      │996 號函覆，該公司年度營利事業所│被告供述係林│
│    │              │                    │      │得稅並未列報午○○所得資料及開立扣│欣慧的。（│
│    │              │                    │      │繳憑單。                          │年月３日審│
│    │              │                    │      │扣案證物：(1)午○○年度各類所得扣│判筆錄。）  │
│    │              │                    │      │            繳憑單（一式二張）。  │⊙偵訊時供述│
│    │              │                    │      │          (2)年４、５、６薪資明細│  係林欣慧偽│
│    │              │                    │      │            表各一張。            │  造的。    │
│    │              │                    │      │          (3)午○○員工在職證明（載│            │
│    │              │                    │      │            明、１０、６任職（一張│            │
│    │              │   │      │            ）。                  │            │
├──┼───────┼──────────┼───┼─────────────────┼──────┤
│ ２ │和益電子有限公│嘉義市○區○○○街二│王茂益│財政部台灣省南區國稅局嘉義市分局八│同右。      │
│    │司            │十七巷六十八號一樓  │      │九年六月二十日南區國稅嘉市資字第89│<=函在第238 │
│    │              │                    │      │011439號函覆，該公司年度申報資料│  頁。      │
│    │              │                    │      │，並未列報張弘文之資料。          │            │
│    │              │                    │      │扣案證物：(1)張弘文年度各類所得扣│            │
│    │              │                    │      │            繳憑單（一式一張）。  │            │
│    │              │                    │      │          (2)年度不明４、５、６薪資│            │
│    │              │                    │      │            單各一張。            │            │
│ │              │                    │      │          (3)張弘文員工職務證明書（│            │
│    │              │                    │      │            載明、８、到職（二│            │
│    │              │                    │      │            張）。                │            │
├──┼───────┼──────────┼───┼─────────────────┼──────┤
│ ３ │立方機械股份有│桃園縣平鎮市○○路一│鄧吉焜│財政部台灣省北區國稅局中壢稽徵所八│同右。      │
│    │限公司        │段一七八巷三十八弄十│      │十九年九月二十一日北區國稅中壢資第│<=函在第351 │
│    │              │七號                │      │89009412號函覆，該公司八十七年度並│  頁。      │
│    │              │                    │      │無以江惠珠開立扣繳憑單。          │            │
│    │              │                    │      │扣案證物：(1)江惠珠年度各類所得扣│            │
│    │              │                    │      │            繳憑單（一式一張）。  │            │
├──┼───────┼──────────┼───┼─────────────────┼──────┤
│ ４ │贊暉實業股份有│台南縣永康市○○○路│丁水順│財政部台灣省南區國稅局新化稽徵所八│同右。      │
│    │限公司        │二七四巷一０五弄十七│      │九年六月七日南區國稅新化資字第8901│<=函在第255-│
│    │              │號                  │      │6582號函覆，該公司年度營利事業所│  259頁。   │
│    │              │                    │      │得稅並未申報楊淑燕、吳智成薪資扣繳│            │
│    │              │                    │      │憑單。                            │            │
│    │              │                    │      │扣案證物：(1)楊淑燕年度各類所得扣│            │
│    │              │                    │      │            繳憑單（一式二張）。  │            │
│    │              │                    │      │          (2)楊淑燕年４、５、６薪│            │
│    │              │     │      │            資明細各一張。        │            │
│    │              │                    │      │          (3)楊淑燕員工職務證明書（│            │
│    │              │                    │      │            載明、４、８到職（一│            │
│    │              │                    │      │            張）。                │            │
│    │              │                    │      │          (4)吳智成年度各類所得扣│            │
│    │              │                    │      │            繳憑單（一張）。      │            │
├──┼───────┼──────────┼───┼─────────────────┼──────┤
│ ５ │欣禹實業有限公│台中市○○區○○路一│陳王治│財政部台灣省中區國稅局東山稽徵所八│同右。      │
│    │司            │０五巷一一八號      │      │九年七月十三日中區國稅東山資字第89│<=函在第249 │
│    │              │                    │      │0011370號函覆，該公司至年度營 │  頁。      │
│   │              │                    │      │利事業所得稅及各類所得申報，並未以│            │
│    │              │                    │      │吳建男、戴姿慧、吳期河、李杜峰、陳│            │
│    │              │                    │      │信平、潘崇哲、趙台生、蔡清華、陳志│            │
│    │              │                    │      │宗、徐茂鈞、李重興等人開立扣繳憑單│            │
│    │              │                    │      │。                                │            │
│    │              │                    │      │扣案證物：(1)吳建男年度各類所得扣│            │
│    │              │                    │      │            繳憑單（一張）。      │            │
│    │              │                    │      │          (2)呂學炫－玉山商業銀行信│            │
│    │              │                    │      │            用卡申請書一張（其上填│            │
│    │              │                    │      │            寫服務單位欣禹有限公司│            │
│    │              │                    │      │            、到職）、資料一張│            │
│    │              │                    │      │            。                    │            │
│    │              │                    │      │          (3)戴姿慧－中華商業銀行信│<=中華商業銀│
│    │              │                    │      │            用卡申請書所附之資料一│  行電子金融│
│    │              │                    │      │            張（其上填寫服務欣禹公│  信用卡中心│
│    │              │                    │      │            司，、５到職）。    │  、１０、６│
│    │              │                    │      │          (4)吳期河－聯邦商業銀行信│  中銀電字│
│    │              │                    │      │            用卡申請書一張（其上填│  第890059號│
│    │              │                    │      │            寫服務單位欣禹有限公司│  函。(1)、│
│    │              │       │      │            、１到職）、資料一張│  ８、申請│
│    │              │                    │      │            、汽車行車執照影本一張│  ，附有各類│
│    │              │                    │      │            。                    │  所得扣繳暨│
│    │              │                    │      │          (5)吳期河年４、５、６薪│  免扣繳憑單│
│    │              │                    │      │            資明細各一張。        │  （服務事業│
│    │              │                    │      │          (6)李杜峰－中國國際商業銀│  ：欣禹實業│
│    │              │                    │      │            行信用卡申請書一張（其│  有限公司）│
│    │              │                    │      │            上填寫服務單位欣禹有限│  ，該各類所│
│    │              │                    │      │            公司、６到職）、資料│  得扣繳暨免│
│    │              │                    │      │            一張。                │  扣繳憑單，│
│    │              │                    │      │          (7)陳信平－慶豐商業銀行信│  係屬偽造。│
│    │              │                    │      │            用卡申請書一張（其上填│  （詳如附表│
│    │              │                    │      │            寫服務單位欣禹有限公司│  十一編號│
│    │              │                    │      │            、１到職）、資料一張│  所示）。  │
│    │              │                    │      │            。                    │            │
│    │              │                    │      │          (8)潘崇哲－泛亞商業銀行信│            │
│    │              │                    │      │            用卡申請書一張（其上填│            │
│    │              │                    │      │            寫服務單位元彰有限公司│            │
│    │              │                    │      │            、１到職）、資料（服│            │
│    │              │                    │      │            務欣禹有限公司）。    │            │
│    │              │                    │      │          (9)趙台生－大安商業銀行信│<=大安商業銀│
│    │              │                    │      │            用卡申請書一張（其上填│  行信用卡部│
│    │              │                    │      │            寫服務單位欣禹有限公司│  ７、５安│
│    │              │                    │      │            、１到職）、資料一張│  卡字第8900│
│    │              │                    │      │            。                    │  64號函。(1)│
│    │              │                    │      │          (10)陳志宗－安泰商業銀行信│  、８、│
│    │              │                    │      │            用卡申請書一張（其上填│  申請，附有│
│    │              │                    │      │            寫服務單位欣禹有限公司│  各類所得扣│
│    │              │                    │      │            、３到職）、資料一張│  繳暨免扣繳│
│    │              │         │      │            。                    │  憑單（服務│
│    │              │                    │      │          徐茂鈞－萬泰商業銀行信│  事業：欣禹│
│    │              │                    │      │            用卡申請書一張（其上填│  實業有限公│
│    │              │                    │      │            寫服務單位欣禹有限公司│  司），該各│
│    │              │                    │      │            、３到職）、資料一張│  類所得扣繳│
│    │              │                    │      │            。                    │  暨免扣繳憑│
│    │              │                    │      │          李重興－荷蘭商業銀行信│  單，係屬偽│
│    │              │                    │      │            用卡申請書一張（其上填│  造。（詳如│
│    │              │                    │      │            寫服務單位欣禹有限公司│  附表十一編│
│    │              │                    │      │            、到職）、資料一張│  號所示）│
│    │              │                    │      │            。                    │  。        │
│    │              │                    │      │          蔡清華－大眾商業銀行信│<=大眾商業銀│
│    │              │                    │      │            用卡申請書一張（其上填│  行信用卡中│
│    │              │                    │      │            寫服務單位欣禹有限公司│  心、６、│
│    │              │                    │      │            、１到職）、資料一張│  ７卡發字第│
│    │              │                    │      │            。                    │  144 號函。│
│    │              │                    │      │                                  │  、８、│
│    │              │                    │      │                                  │  申請，附有│
│    │              │                    │      │                                  │  各類所得扣│
│    │              │                    │      │                   │  繳暨免扣繳│
│    │              │                    │      │                                  │  憑單（服務│
│    │              │                    │      │                                  │  事業：欣禹│
│    │              │                    │      │                                  │  實業有限公│
│    │              │                    │      │                                  │  司），該各│
│    │              │                    │      │                                  │  類所得扣繳│
│    │              │                    │      │                                  │  暨免扣繳憑│
│    │              │                    │      │                                  │  單，係屬偽│
│    │              │                    │      │                                  │  造。（詳如│
│    │              │                    │      │                                  │  附表十一編│
│    │              │           │      │                                  │  號所示）│
│    │              │                    │      │                                  │  。        │
├──┼───────┼──────────┼───┼─────────────────┼──────┤
│ ６ │允常企業有限公│花蓮縣秀林鄉和平村和│詹明瑞│經濟部網站查詢結果，該公司於、４│同右。      │
│    │司            │平一四四號          │      │、日停業。                      │<=函在第281 │
│    │              │                    │      │財政部台灣省北區國稅局花蓮縣分局八│  頁。      │
│    │              │                    │      │九年六月十四日北區國稅花縣資字第89│            │
│    │              │                    │      │107677號函覆，該公司年度並未辦理│            │
│    │              │                    │      │營利事業所得稅及各類所得申報。    │            │
│    │              │                    │      │扣案證物：(1)余榮明年度各類所得扣│            │
│    │              │                    │      │            繳憑單（一式二張）。  │            │
│    │              │                    │      │                                  │            │
├──┼───────┼──────────┼───┼─────────────────┼──────┤
│ ７ │元彰有限公司  │彰化縣彰化市○○路二│陳宏明│財政部台灣省中區國稅局彰化縣分局八│同右。      │
│    │              │五五巷二十二號      │      │九年六月十六日中區國稅彰縣資字第89│<=函在第287 │
│    │              │                    │      │0017892號函覆，該公司至年度營 │  頁。      │
│    │              │                    │      │利事業所得稅及各類所得申報，並未以│            │
│    │              │                    │      │方士祈、呂學炫、子○○、吳溪泉、王│            │
│    │              │                    │      │惟森等人開立扣繳憑單。            │            │
│    │              │                    │      │扣案證物：(1)方士祈－中華商業銀行信│            │
│    │              │                    │      │            用卡申請書一張（其上填│            │
│    │              │                    │      │            寫服務單位元彰有限公司│            │
│    │              │                    │      │            、３到職）、資料二張│            │
│    │              │                    │      │            。                    │            │
│    │              │                    │      │          (2)呂學炫－大安商業銀行信│            │
│    │              │                    │      │            用卡申請書一張（其上填│            │
│    │              │                    │      │            寫服務單位元彰有限公司│            │
│    │              │                    │      │            、６到職）、資料一張│            │
│    │              │                    │      │            。                    │            │
│    │              │             │      │          (3)子○○－聯邦商業銀行信│            │
│    │              │                    │      │            用卡申請書一張（其上填│            │
│    │              │                    │      │            寫服務單位元彰有限公司│            │
│    │              │                    │      │            、３到職）、資料一張│            │
│    │              │                    │      │            。                    │            │
│    │              │                    │      │          (4)吳溪泉－安泰商業銀行信│            │
│    │              │                    │      │            用卡申請書一張（其上填│            │
│    │              │                    │      │            寫服務單位元彰有限公司│            │
│    │              │                    │      │            、１０到職）、資料一張│            │
│    │              │                    │      │            。                    │ │
│    │              │                    │      │          (5)王惟森－安泰商業銀行信│            │
│    │              │                    │      │            用卡申請書一張（其上填│            │
│    │              │                    │      │            寫服務單位元彰有限公司│            │
│    │              │                    │      │            、９到職）、資料二張│            │
│    │              │                    │      │            。                    │            │
└──┴───────┴──────────┴───┴─────────────────┴──────┘
附表十三：勞工保險局投保資料：
┌──┬───┬──────────┬─────────────┬───────┬────────┐
│編號│姓  名│扣案資料所載投保單位│勞 工 保 險 局 函 覆 結 果│備          註│ 被 告 之 供 述 │
├──┼───┼──────────┼─────────────┼───────┼────────┤
│ １ │顏惠英│扣案證物「勞工保險卡│顏惠英由(1)泰晉企業有限公司│勞工保險局八十│<=函在第290-292 │
│    │      │」上載明：          │        投保              │九年六月九日保│  頁。          │
│    │      │(1)東昌企業社        │                          │承字第一０一０│被告供述係林欣慧│
│    │      │(2)欣禹實業有限公司  │                          │六一一號書函  │所有。（年月│
│    │      │                    │                          │              │３日審判筆錄。）│
├──┼───┼──────────┼─────────────┼───────┼────────┤
│ ２ │王乃姬│扣案證物「勞工保險卡│王乃姬由(1)百齡電子工業股份│勞工保險局八十│<=函在第290-292 │
│    │      │」上載明：          │          有限公司        │九年六月九日保│  頁。          │
│    │      │(1)信興股份有限公司  │        (2)欣達照相器材有限│承字第一０一０│被告供述係林欣慧│
│    │      │(2)安誠實業股份有限公│          公司            │六一一號書函  │所有。（年月│
│    │      │  司                │        (3)友利電子工業股份│              │３日審判筆錄。）│
│    │      │(3)盛祥企業社        │          有限公司        │              │                │
│    │      │                    │        (4)曾翔實業有限公司│              │                │
│    │      │                    │        (5)台北市廣播電視節│              │                │
│    │      │                    │          目供應服務業職業│              │                │
│    │      │                    │          工會            │              │                │
│    │      │                    │        (6)聯晴電器股份有限│              │                │
│    │      │                    │          公司            │              │                │
│    │      │                    │        (7)台北市私立雙連幼│              │                │
│    │      │                    │          稚園            │              │                │
│    │      │                    │        (8)致伸實業有限公司│              │                │
│    │      │                    │        投保              │              │                │
└──┴───┴──────────┴─────────────┴───────┴────────┘
                                                      Ｉ
